---
title: "Unión de bases de datos - Acreditación"
author: "Santiago Sotelo"
date: "6/16/2022"
format: 
  html: default
  pdf: 
    fontfamily: libertinus
lang: es
toc: true
toc-location: left
execute:
  cache: true
  # eval: false
  # tidy: true
---

# ¿Cómo reproducir esta sintaxis?

1.  Descargar R, R Studio, R tools, Quarto.
2.  Descargar el proyecto de Github `aito123/01_bases_acredita` del siguiente link: https://github.com/aito123/01_bases_acredita
3.  Reproducir el archivo `01_bases_acredita.qmd`.

# Setup

Se instalan los paquetes necesarios para la manipulación de data y se fija el directorio de trabajo.

```{r}
#| label: setup
#| message: false

if (!require("pacman")) install.packages("pacman")
pacman::p_load(tidyverse, haven, sjlabelled, labelled, rio, here, janitor, glue)
here::i_am("01_bases_acredita.qmd")

```

# Importar bases de datos

Se importan las ocho (8) bases de datos correspondientes a las encuestas de Acreditación Institucional aplicadas en 2022, las cuales consisten en los siguientes públicos:

-   **Alumnos**
    -   Pregrado

    -   Escuela de Posgrado

    -   CENTRUM
-   **Profesores**
    -   PUCP

    -   Centrum
-   **Egresados**
    -   Escuela de Posgrado

    -   CENTRUM
-   **Personal Administrativo**
    -   PUCP

En todos los casos se crea una columna `publico` que servirá como identificadora de cada público objetivo.

```{r}
#| label: importar bases de datos

#alumnos
alum_centrum<-read_sav("data/bases_finales/10_2022. DAA - Acreditación Institucional PUCP - estudiantes posgrado CENTRUM.sav") %>% clean_names() %>% mutate(publico="Estudiantes posgrado CENTRUM")
alum_pos<-read_sav("data/bases_finales/10_2022. DAA - Acreditación Institucional PUCP - estudiantes posgrado.sav") %>% clean_names() %>% mutate(publico="Estudiantes posgrado")
alum_pre<-read_sav("data/bases_finales/10_2022. DAA - Acreditación Institucional PUCP - estudiantes pregrado.sav") %>% clean_names() %>% mutate(publico="Estudiantes pregrado")

#egresados
egre_pos<-read_sav("data/bases_finales/10_2022. DAA - Acreditación Institucional PUCP - egresados posgrado.sav") %>% clean_names() %>% mutate(publico="Egresados posgrado")
egre_centrum<-read_sav("data/bases_finales/10_2022. DAA - Acreditación Institucional PUCP - egresados posgrado CENTRUM.sav") %>% clean_names() %>% mutate(publico="Egresados posgrado CENTRUM")

#personal administrativo
admin<-read_sav("data/bases_finales/10_2022. DAA - Acreditación Institucional PUCP - administrativos.sav") %>% clean_names() %>% mutate(publico="Administrativos")

#docentes
doc<-read_sav("data/bases_finales/10_2022. DAA - Acreditación Institucional PUCP - profesores.sav") %>% clean_names() %>% mutate(publico="Docentes")
doc_centrum<-read_sav("data/bases_finales/10_2022. DAA - Acreditación Institucional PUCP - profesores CENTRUM.sav") %>% clean_names() %>% mutate(publico="Docentes CENTRUM")

```

# Limpieza inicial de bases de datos

Se completan las etiquetas faltantes en cada base de datos utilizando como referencia los cuestionarios respectivos.

```{r}
#| label: limpieza inicial bases

#alumnos
alum_pre2<-
  alum_pre %>% 
  mutate(
    across(publico, ~set_label(., label="Público objetivo")),
    across(q0031_0001, ~set_label(., label="En una escala del 1 al 5, donde 1 es «muy insatisfecho» y 5 «muy satisfecho», indica cuál es tu nivel de satisfacción con la conexión a internet del Fondo de Conectividad PUCP:")),
    across(q0033_0001, ~set_label(., label="En una escala del 1 al 5, donde 1 es «muy insatisfecho» y 5 «muy satisfecho», indica cuál es tu nivel de satisfacción con los equipos informáticos de la PUCP:")),
    across(q0035_0001, ~set_label(., label="En una escala del 1 al 5, donde 1 es «muy insatisfecho» y 5 «muy satisfecho», indica cuál es tu nivel de satisfacción con el apoyo económico de la PUCP:")),
  )

alum_pos2<-
  alum_pos %>% 
  mutate(
    across(publico, ~set_label(., label="Público objetivo")),
    across(q0017_0001, ~set_label(., label="¿Qué tan probable es que recomiendes esta empresa a tus amigos, compañeros de trabajo o familiares?")),
    across(q0032_0001, ~set_label(., label="En una escala del 1 al 5, donde 1 es «muy insatisfecho» y 5 «muy satisfecho», indique su nivel de satisfacción con la conexión a internet del Fondo de Conectividad PUCP:")),
    across(q0034_0001, ~set_label(., label="En una escala del 1 al 5, donde 1 es «muy insatisfecho» y 5 «muy satisfecho», indique su nivel de satisfacción con los equipos informáticos de la PUCP:")),
    across(q0036_0001, ~set_label(., label="En una escala del 1 al 5, donde 1 es «muy insatisfecho» y 5 «muy satisfecho», indique su nivel de satisfacción con el apoyo económico de la PUCP:")),
  )

alum_centrum2<-
  alum_centrum %>% 
  mutate(
    across(publico, ~set_label(., label="Público objetivo")),
  )

#egresados
egre_pos2<-
  egre_pos %>% 
  mutate(
    across(publico, ~set_label(., label="Público objetivo")),
    across(q0010_0001, ~set_label(., label="¿Cuál es su apreciación general del programa cursado?")),
  )

egre_centrum2<-
  egre_centrum %>%
  mutate(
    across(publico, ~ set_label(., label = "Público objetivo")),
    across(q0010_0001, ~ set_label(., label = "¿Cuál es su apreciación general del programa cursado?")),
    )

#personal administrativo
admin2 <-
  admin %>%
  mutate(
    across(publico, ~ set_label(., label = "Público objetivo")),
    across(q0009_0001, ~ set_label(., label = "En una escala del 1 al 5, donde 1 es «muy insatisfecho» y 5 «muy satisfecho», indique cuál es su nivel de satisfacción con la conexión a internet del fondo de conectividad PUCP:")),
    across(q0011_0001, ~ set_label(., label = "En una escala del 1 al 5, donde 1 es «muy insatisfecho» y 5 «muy satisfecho», indique cuál es su nivel de satisfacción con los equipos informáticos de la PUCP:")),
    across(q0014_0001, ~ set_label(., label = "En una escala del 1 al 10, en el que 1 es nada estresado y 10 es muy estresado, ¿Qué tan estresado te has sentido en los últimos 3 meses?")),
    )

#docentes
doc2<-
  doc %>% 
  mutate(
    across(publico, ~ set_label(., label = "Público objetivo")),
    across(q0011_0001, ~ set_label(., label = "En una escala del 1 al 5, donde 1 es «muy insatisfecho» y 5 «muy satisfecho», indique cuál es su nivel de satisfacción con el proceso de contratación:")),
    across(q0013_0001, ~ set_label(., label = "En una escala del 1 al 5, donde 1 es «muy insatisfecho» y 5 «muy satisfecho», indique cuál es su nivel de satisfacción con el proceso de ingreso a la docencia:")),
    across(q0015_0001, ~ set_label(., label = "En una escala del 1 al 5, donde 1 es «muy insatisfecho» y 5 «muy satisfecho», indique cuál es su nivel de satisfacción con el proceso de permanencia:")),
    across(q0017_0001, ~ set_label(., label = "En una escala del 1 al 5, donde 1 es «muy insatisfecho» y 5 «muy satisfecho», indique cuál es su nivel de satisfacción con el proceso de promoción docente:")),
    across(q0026_0001, ~ set_label(., label = "En una escala del 1 al 5, donde 1 es «muy insatisfecho» y 5 «muy satisfecho», indique su nivel de satisfacción con la conexión a internet del Fondo Conectividad PUCP:")),
    across(q0028_0001, ~ set_label(., label = "En una escala del 1 al 5, donde 1 es «muy insatisfecho» y 5 «muy satisfecho», indique su nivel de satisfacción con los equipos informáticos de la PUCP:")),
  )
  
doc_centrum2<-
  doc_centrum %>% 
  mutate(
    across(publico, ~ set_label(., label = "Público objetivo")),
    across(q0011_0001, ~ set_label(., label = "En una escala del 1 al 5, donde 1 es «muy insatisfecho» y 5 «muy satisfecho», indique su nivel de satisfacción con el proceso de ingreso a la docencia:")),
    across(q0013_0001, ~ set_label(., label = "En una escala del 1 al 5, donde 1 es «muy insatisfecho» y 5 «muy satisfecho», indique cuál es su nivel de satisfacción con el proceso de permanencia:")),
    across(q0015_0001, ~ set_label(., label = "En una escala del 1 al 5, donde 1 es «muy insatisfecho» y 5 «muy satisfecho», indique su nivel de satisfacción con el proceso de promoción docente:")),
    across(q0024_0001, ~ set_label(., label = "En una escala del 1 al 5, donde 1 es «muy insatisfecho» y 5 «muy satisfecho», indique su nivel de satisfacción con la conexión a internet del Fondo Conectividad PUCP:")),
    across(q0026_0001, ~ set_label(., label = "En una escala del 1 al 5, donde 1 es «muy insatisfecho» y 5 «muy satisfecho», indique su nivel de satisfacción con los equipos informáticos de la PUCP:")),
  )



```

# Diccionario de bases de datos

Se elabora un diccionario de códigos que incluya a las variables de todas las bases de datos. De esta manera, se podrán comparar las iguales y renombrarlas con el mismo nombre. El proceso de renombramiento de la variable y su etiqueta se realiza en un excel aparte de manera manual y con criterio. Puede revisar el excel de renombramiento en la ruta del proyecto: `01_bases_acredita/data/bases_finales/diccionario_bases_de_datos_general.xlsx`

```{r}
#| label: diccionarios
#| eval: false

diccionarios<-
  bind_rows(
    alum_pre2 %>% look_for() %>% as.data.frame() %>% mutate(actor="alumno pregrado"),
    alum_pos2 %>% look_for() %>% as.data.frame() %>% mutate(actor="alumno posgrado"),
    alum_centrum2 %>% look_for() %>% as.data.frame() %>% mutate(actor="alumno centrum"),
    doc2 %>% look_for() %>% as.data.frame() %>% mutate(actor="docentes"),
    doc_centrum2 %>% look_for() %>% as.data.frame() %>% mutate(actor="docentes centrum"),
    egre_pos2 %>% look_for() %>% as.data.frame() %>% mutate(actor="egresados posgrado"),
    egre_centrum2 %>% look_for() %>% as.data.frame() %>% mutate(actor="egresados centrum"),
    admin2 %>% look_for() %>% as.data.frame() %>% mutate(actor="personal administrativo")
  ) %>% 
  select(-levels) %>% 
  relocate(actor, .before = everything())

diccionarios %>% 
  mutate(across(everything(), ~as.character(.))) %>% 
  export(here("data/bases_finales/diccionario_bases_de_datos.xlsx"),
         asTable=TRUE,
         overwrite=TRUE)
```

Una vez renombradas y re-etiquetadas las variables se procede a aplicar el renombramiento a cada una de las bases de datos considerando la numeración específica de las preguntas.

# Limpieza específica

## Alumnos pregrado

Se aplica el renombramiento en la base de datos de los alumnos de pregrado, la cual contiene 4458 observaciones y 103 variables.

```{r}
#| label: limpieza profunda alumnos pregrado1

alum_pre3<-
  alum_pre2 %>% 
  rename_with( ~ str_replace(.x, pattern = 'q0001', replacement = 'aclaracion'), matches( '\\b(q0001)\\b')) %>% 
 rename_with( ~ str_replace(.x, pattern = 'q0006_0002', replacement = 'act_cultural_satisf'), matches( '\\b(q0006_0002)\\b')) %>% 
 rename_with( ~ str_replace(.x, pattern = 'q0018_0002', replacement = 'actualiza_libros_satisf'), matches( '\\b(q0018_0002)\\b')) %>% 
 rename_with( ~ str_replace(.x, pattern = 'q0003_0002_0001', replacement = 'admision_accesible'), matches( '\\b(q0003_0002_0001)\\b')) %>% 
 rename_with( ~ str_replace(.x, pattern = 'q0003_0002_0002', replacement = 'admision_util'), matches( '\\b(q0003_0002_0002)\\b')) %>% 
 rename_with( ~ str_replace(.x, pattern = 'q0035_0001', replacement = 'apoy_econ_satisf'), matches( '\\b(q0035_0001)\\b')) %>% 
 rename_with( ~ str_replace(.x, pattern = 'q0034', replacement = 'apoyo_econ_accede'), matches( '\\b(q0034)\\b')) %>% 
 rename_with( ~ str_replace(.x, pattern = 'q0008', replacement = 'asesoria_utilizado'), matches( '\\b(q0008)\\b')) %>% 
 rename_with( ~ str_replace(.x, pattern = 'q0009', replacement = 'asesorias_util'), matches( '\\b(q0009)\\b')) %>% 
 rename_with( ~ str_replace(.x, pattern = 'q0014_0001', replacement = 'atencion_padmin_satisf'), matches( '\\b(q0014_0001)\\b')) %>% 
 rename_with( ~ str_replace(.x, pattern = 'q0021_0004', replacement = 'aulas_capacidad_satisf'), matches( '\\b(q0021_0004)\\b')) %>% 
 rename_with( ~ str_replace(.x, pattern = 'q0021_0003', replacement = 'aulas_disponibilidad_satisf'), matches( '\\b(q0021_0003)\\b')) %>% 
 rename_with( ~ str_replace(.x, pattern = 'q0021_0002', replacement = 'aulas_equipamiento_satisf'), matches( '\\b(q0021_0002)\\b')) %>% 
 rename_with( ~ str_replace(.x, pattern = 'q0021_0001', replacement = 'aulas_mantenimiento_satisf'), matches( '\\b(q0021_0001)\\b')) %>% 
 rename_with( ~ str_replace(.x, pattern = 'q0020', replacement = 'aulas_utilizado'), matches( '\\b(q0020)\\b')) %>% 
 rename_with( ~ str_replace(.x, pattern = 'q0019_0004_0001', replacement = 'becas_conoce'), matches( '\\b(q0019_0004_0001)\\b')) %>% 
 rename_with( ~ str_replace(.x, pattern = 'q0019_0004_0003', replacement = 'becas_util'), matches( '\\b(q0019_0004_0003)\\b')) %>% 
 rename_with( ~ str_replace(.x, pattern = 'q0019_0004_0002', replacement = 'becas_utilizado'), matches( '\\b(q0019_0004_0002)\\b')) %>% 
 rename_with( ~ str_replace(.x, pattern = 'q0025_0004', replacement = 'biblio_capacidad_satisf'), matches( '\\b(q0025_0004)\\b')) %>% 
 rename_with( ~ str_replace(.x, pattern = 'q0025_0003', replacement = 'biblio_disponibilidad_satisf'), matches( '\\b(q0025_0003)\\b')) %>% 
 rename_with( ~ str_replace(.x, pattern = 'q0025_0002', replacement = 'biblio_equipamiento_satisf'), matches( '\\b(q0025_0002)\\b')) %>% 
 rename_with( ~ str_replace(.x, pattern = 'q0026_0003_0002', replacement = 'biblio_investiga_ext'), matches( '\\b(q0026_0003_0002)\\b')) %>% 
 rename_with( ~ str_replace(.x, pattern = 'q0026_0003_0001', replacement = 'biblio_investiga_pucp'), matches( '\\b(q0026_0003_0001)\\b')) %>% 
 rename_with( ~ str_replace(.x, pattern = 'q0025_0001', replacement = 'biblio_mantenimiento_satisf'), matches( '\\b(q0025_0001)\\b')) %>% 
 rename_with( ~ str_replace(.x, pattern = 'q0018_0001', replacement = 'bibliopucp_satisf'), matches( '\\b(q0018_0001)\\b')) %>% 
 rename_with( ~ str_replace(.x, pattern = 'q0024', replacement = 'bibliotecas_utilizado'), matches( '\\b(q0024)\\b')) %>% 
 rename_with( ~ str_replace(.x, pattern = 'q0015_0001', replacement = 'campus_virtual_satisf'), matches( '\\b(q0015_0001)\\b')) %>% 
 rename_with( ~ str_replace(.x, pattern = 'collector_id', replacement = 'collector_id'), matches( '\\b(collector_id)\\b')) %>% 
 rename_with( ~ str_replace(.x, pattern = 'collector_nm', replacement = 'collector_nm'), matches( '\\b(collector_nm)\\b')) %>% 
 rename_with( ~ str_replace(.x, pattern = 'q0004_0001', replacement = 'comunica_inst_satisf'), matches( '\\b(q0004_0001)\\b')) %>% 
 rename_with( ~ str_replace(.x, pattern = 'q0030', replacement = 'conectividad_accede'), matches( '\\b(q0030)\\b')) %>% 
 rename_with( ~ str_replace(.x, pattern = 'q0031_0001', replacement = 'conectividad_satisf'), matches( '\\b(q0031_0001)\\b')) %>% 
 rename_with( ~ str_replace(.x, pattern = 'q0007', replacement = 'conoce_asesoria'), matches( '\\b(q0007)\\b')) %>% 
 rename_with( ~ str_replace(.x, pattern = 'q0010', replacement = 'conoce_tutoria'), matches( '\\b(q0010)\\b')) %>% 
 rename_with( ~ str_replace(.x, pattern = 'q0005', replacement = 'culturales_informado'), matches( '\\b(q0005)\\b')) %>% 
 rename_with( ~ str_replace(.x, pattern = 'q0003_0004_0001', replacement = 'cursos_accesible'), matches( '\\b(q0003_0004_0001)\\b')) %>% 
 rename_with( ~ str_replace(.x, pattern = 'q0003_0004_0002', replacement = 'cursos_util'), matches( '\\b(q0003_0004_0002)\\b')) %>% 
 rename_with( ~ str_replace(.x, pattern = 'custom_1', replacement = 'custom_1'), matches( '\\b(custom_1)\\b')) %>% 
 rename_with( ~ str_replace(.x, pattern = 'date_created', replacement = 'date_created'), matches( '\\b(date_created)\\b')) %>% 
 rename_with( ~ str_replace(.x, pattern = 'date_modified', replacement = 'date_modified'), matches( '\\b(date_modified)\\b')) %>% 
 rename_with( ~ str_replace(.x, pattern = 'q0019_0001_0001', replacement = 'deporte_conoce'), matches( '\\b(q0019_0001_0001)\\b')) %>% 
 rename_with( ~ str_replace(.x, pattern = 'q0019_0001_0003', replacement = 'deporte_util'), matches( '\\b(q0019_0001_0003)\\b')) %>% 
 rename_with( ~ str_replace(.x, pattern = 'q0019_0001_0002', replacement = 'deporte_utilizado'), matches( '\\b(q0019_0001_0002)\\b')) %>% 
 rename_with( ~ str_replace(.x, pattern = 'q0029_0002', replacement = 'diversidad_intercambio_satisf'), matches( '\\b(q0029_0002)\\b')) %>% 
 rename_with( ~ str_replace(.x, pattern = 'email_address', replacement = 'email_address'), matches( '\\b(email_address)\\b')) %>% 
 rename_with( ~ str_replace(.x, pattern = 'q0019_0006_0001', replacement = 'empleabilidad_conoce'), matches( '\\b(q0019_0006_0001)\\b')) %>% 
 rename_with( ~ str_replace(.x, pattern = 'q0019_0006_0003', replacement = 'empleabilidad_util'), matches( '\\b(q0019_0006_0003)\\b')) %>% 
 rename_with( ~ str_replace(.x, pattern = 'q0019_0006_0002', replacement = 'empleabilidad_utilizado'), matches( '\\b(q0019_0006_0002)\\b')) %>% 
 rename_with( ~ str_replace(.x, pattern = 'q0033_0001', replacement = 'equipamiento_satisf'), matches( '\\b(q0033_0001)\\b')) %>% 
 rename_with( ~ str_replace(.x, pattern = 'q0032', replacement = 'equipoinf_accede'), matches( '\\b(q0032)\\b')) %>% 
 rename_with( ~ str_replace(.x, pattern = 'q0029_0004', replacement = 'fac_eco_internacional_satisf'), matches( '\\b(q0029_0004)\\b')) %>% 
 rename_with( ~ str_replace(.x, pattern = 'first_name', replacement = 'first_name'), matches( '\\b(first_name)\\b')) %>% 
 rename_with( ~ str_replace(.x, pattern = 'q0013_0001', replacement = 'gestion_padmin_satisf'), matches( '\\b(q0013_0001)\\b')) %>% 
 rename_with( ~ str_replace(.x, pattern = 'q0003_0006_0001', replacement = 'grado_accesible'), matches( '\\b(q0003_0006_0001)\\b')) %>% 
 rename_with( ~ str_replace(.x, pattern = 'q0003_0006_0002', replacement = 'grado_util'), matches( '\\b(q0003_0006_0002)\\b')) %>% 
 rename_with( ~ str_replace(.x, pattern = 'q0036', replacement = 'id'), matches( '\\b(q0036)\\b')) %>% 
 rename_with( ~ str_replace(.x, pattern = 'q0028_0002', replacement = 'incluyo_investiga'), matches( '\\b(q0028_0002)\\b')) %>% 
 rename_with( ~ str_replace(.x, pattern = 'q0028_0001', replacement = 'incluyo_rsu'), matches( '\\b(q0028_0001)\\b')) %>% 
 rename_with( ~ str_replace(.x, pattern = 'q0006_0001', replacement = 'info_cultural_satisf'), matches( '\\b(q0006_0001)\\b')) %>% 
 rename_with( ~ str_replace(.x, pattern = 'q0029_0005', replacement = 'internacional_satisf'), matches( '\\b(q0029_0005)\\b')) %>% 
 rename_with( ~ str_replace(.x, pattern = 'ip_address', replacement = 'ip_address'), matches( '\\b(ip_address)\\b')) %>% 
 rename_with( ~ str_replace(.x, pattern = 'q0022', replacement = 'lab_utilizado'), matches( '\\b(q0022)\\b')) %>% 
 rename_with( ~ str_replace(.x, pattern = 'q0023_0004', replacement = 'labvirtual_capacidad_satisf'), matches( '\\b(q0023_0004)\\b')) %>% 
 rename_with( ~ str_replace(.x, pattern = 'q0023_0003', replacement = 'labvirtual_disponibilidad_satisf'), matches( '\\b(q0023_0003)\\b')) %>% 
 rename_with( ~ str_replace(.x, pattern = 'q0023_0002', replacement = 'labvirtual_equipamiento_satisf'), matches( '\\b(q0023_0002)\\b')) %>% 
 rename_with( ~ str_replace(.x, pattern = 'q0023_0001', replacement = 'labvirtual_mantenimiento_satisf'), matches( '\\b(q0023_0001)\\b')) %>% 
 rename_with( ~ str_replace(.x, pattern = 'q0017_0001', replacement = 'labvirtual_satisf'), matches( '\\b(q0017_0001)\\b')) %>% 
 rename_with( ~ str_replace(.x, pattern = 'q0016', replacement = 'labvirtual_utilizado'), matches( '\\b(q0016)\\b')) %>% 
 rename_with( ~ str_replace(.x, pattern = 'last_name', replacement = 'last_name'), matches( '\\b(last_name)\\b')) %>% 
 rename_with( ~ str_replace(.x, pattern = 'q0002_0001', replacement = 'mision_univ'), matches( '\\b(q0002_0001)\\b')) %>% 
 rename_with( ~ str_replace(.x, pattern = 'q0003_0005_0001', replacement = 'normas_accesible'), matches( '\\b(q0003_0005_0001)\\b')) %>% 
 rename_with( ~ str_replace(.x, pattern = 'q0003_0005_0002', replacement = 'normas_util'), matches( '\\b(q0003_0005_0002)\\b')) %>% 
 rename_with( ~ str_replace(.x, pattern = 'q0029_0001', replacement = 'num_intercambios'), matches( '\\b(q0029_0001)\\b')) %>% 
 rename_with( ~ str_replace(.x, pattern = 'q0003_0001_0001', replacement = 'objetivos_accesible'), matches( '\\b(q0003_0001_0001)\\b')) %>% 
 rename_with( ~ str_replace(.x, pattern = 'q0003_0001_0002', replacement = 'objetivos_util'), matches( '\\b(q0003_0001_0002)\\b')) %>% 
 rename_with( ~ str_replace(.x, pattern = 'q0015_0002', replacement = 'paideia_satisf'), matches( '\\b(q0015_0002)\\b')) %>% 
 rename_with( ~ str_replace(.x, pattern = 'q0003_0003_0001', replacement = 'perfil_accesible'), matches( '\\b(q0003_0003_0001)\\b')) %>% 
 rename_with( ~ str_replace(.x, pattern = 'q0003_0003_0002', replacement = 'perfil_util'), matches( '\\b(q0003_0003_0002)\\b')) %>% 
 rename_with( ~ str_replace(.x, pattern = 'q0027', replacement = 'princ_eticos_conoce'), matches( '\\b(q0027)\\b')) %>% 
 rename_with( ~ str_replace(.x, pattern = 'q0026_0001_0002', replacement = 'prof_investiga_ext'), matches( '\\b(q0026_0001_0002)\\b')) %>% 
 rename_with( ~ str_replace(.x, pattern = 'q0026_0001_0001', replacement = 'prof_investiga_pucp'), matches( '\\b(q0026_0001_0001)\\b')) %>% 
 rename_with( ~ str_replace(.x, pattern = 'q0026_0002_0002', replacement = 'promo_eventos_ext'), matches( '\\b(q0026_0002_0002)\\b')) %>% 
 rename_with( ~ str_replace(.x, pattern = 'q0026_0002_0001', replacement = 'promo_eventos_pucp'), matches( '\\b(q0026_0002_0001)\\b')) %>% 
 rename_with( ~ str_replace(.x, pattern = 'q0019_0003_0001', replacement = 'psico_conoce'), matches( '\\b(q0019_0003_0001)\\b')) %>% 
 rename_with( ~ str_replace(.x, pattern = 'q0019_0003_0003', replacement = 'psico_util'), matches( '\\b(q0019_0003_0003)\\b')) %>% 
 rename_with( ~ str_replace(.x, pattern = 'q0019_0003_0002', replacement = 'psico_utilizado'), matches( '\\b(q0019_0003_0002)\\b')) %>% 
 rename_with( ~ str_replace(.x, pattern = 'publico', replacement = 'publico'), matches( '\\b(publico)\\b')) %>% 
 rename_with( ~ str_replace(.x, pattern = 'q0003_0007_0001', replacement = 'reclamos_accesible'), matches( '\\b(q0003_0007_0001)\\b')) %>% 
 rename_with( ~ str_replace(.x, pattern = 'q0003_0007_0002', replacement = 'reclamos_util'), matches( '\\b(q0003_0007_0002)\\b')) %>% 
 rename_with( ~ str_replace(.x, pattern = 'q0029_0003', replacement = 'req_acad_internacional_satisf'), matches( '\\b(q0029_0003)\\b')) %>% 
 rename_with( ~ str_replace(.x, pattern = 'respondent_id', replacement = 'respondent_id'), matches( '\\b(respondent_id)\\b')) %>% 
 rename_with( ~ str_replace(.x, pattern = 'q0019_0002_0001', replacement = 'salud_conoce'), matches( '\\b(q0019_0002_0001)\\b')) %>% 
 rename_with( ~ str_replace(.x, pattern = 'q0019_0002_0003', replacement = 'salud_util'), matches( '\\b(q0019_0002_0003)\\b')) %>% 
 rename_with( ~ str_replace(.x, pattern = 'q0019_0002_0002', replacement = 'salud_utilizado'), matches( '\\b(q0019_0002_0002)\\b')) %>% 
 rename_with( ~ str_replace(.x, pattern = 'q0018_0003', replacement = 'servicios_prest_satisf'), matches( '\\b(q0018_0003)\\b')) %>% 
 rename_with( ~ str_replace(.x, pattern = 'q0019_0005_0001', replacement = 'socio_econ_conoce'), matches( '\\b(q0019_0005_0001)\\b')) %>% 
 rename_with( ~ str_replace(.x, pattern = 'q0019_0005_0003', replacement = 'socio_econ_util'), matches( '\\b(q0019_0005_0003)\\b')) %>% 
 rename_with( ~ str_replace(.x, pattern = 'q0019_0005_0002', replacement = 'socio_econ_utilizado'), matches( '\\b(q0019_0005_0002)\\b')) %>% 
 rename_with( ~ str_replace(.x, pattern = 'q0011', replacement = 'tutoria_participa'), matches( '\\b(q0011)\\b')) %>% 
 rename_with( ~ str_replace(.x, pattern = 'q0012', replacement = 'tutoria_util'), matches( '\\b(q0012)\\b')) %>% 
 rename_with( ~ str_replace(.x, pattern = 'q0002_0003', replacement = 'valores_univ'), matches( '\\b(q0002_0003)\\b')) %>% 
 rename_with( ~ str_replace(.x, pattern = 'q0002_0002', replacement = 'vision_univ'), matches( '\\b(q0002_0002)\\b')) %>% 
 rename_with( ~ str_replace(.x, pattern = 'q0015_0003', replacement = 'zoom_satisf'), matches( '\\b(q0015_0003)\\b')) %>% 
  mutate(
 across(aclaracion, ~set_label(., label = 'Hecha esta aclaración, ¿desea continuar con la encuesta?')), 
 across(act_cultural_satisf, ~set_label(., label = 'La variedad de actividades culturales que promueve la PUCP')), 
 across(actualiza_libros_satisf, ~set_label(., label = 'La actualización de los recursos (bases de datos, e-books, revistas electrónicas, libros y revistas impresas, guías temáticas, repositorios, etc.) con información vigente para mi especialidad')), 
 across(admision_accesible, ~set_label(., label = '...los requisitos de admisión… - ¿Es accesible?')), 
 across(admision_util, ~set_label(., label = '...los requisitos de admisión… - ¿Es útil?')), 
 across(apoy_econ_satisf, ~set_label(., label = 'En una escala del 1 al 5, donde 1 es «muy insatisfecho» y 5 «muy satisfecho», indique su nivel de satisfacción con el apoyo económico de la PUCP:')), 
 across(apoyo_econ_accede, ~set_label(., label = '¿Accedió al apoyo económico de la PUCP?')), 
 across(asesoria_utilizado, ~set_label(., label = '¿Alguna vez ha utilizado los servicios de asesoría académica de la facultad, especialidad o programa en el que actualmente estudia?')), 
 across(asesorias_util, ~set_label(., label = '¿Las asesorías académicas han sido útiles?')), 
 across(atencion_padmin_satisf, ~set_label(., label = 'La atención que brinda el personal administrativo PUCP (durante los trámites administrativos y académicos)')), 
 across(aulas_capacidad_satisf, ~set_label(., label = 'Nivel de satisfacción respecto a la capacidad de las aulas PUCP')), 
 across(aulas_disponibilidad_satisf, ~set_label(., label = 'Nivel de satisfacción respecto a la disponibilidad de las aulas PUCP')), 
 across(aulas_equipamiento_satisf, ~set_label(., label = 'Nivel de satisfacción respecto al equipamiento de las aulas PUCP')), 
 across(aulas_mantenimiento_satisf, ~set_label(., label = 'Nivel de satisfacción respecto al mantenimiento de las aulas PUCP')), 
 across(aulas_utilizado, ~set_label(., label = 'Sobre las aulas de la PUCP, ¿Ha utilizado las aulas de la PUCP?')), 
 across(becas_conoce, ~set_label(., label = 'Becas - ¿Lo conoce?')), 
 across(becas_util, ~set_label(., label = 'Becas - ¿Le fue útil?')), 
 across(becas_utilizado, ~set_label(., label = 'Becas - ¿Lo ha utilizado?')), 
 across(biblio_capacidad_satisf, ~set_label(., label = 'Nivel de satisfacción respecto a la capacidad de las Bibliotecas PUCP')), 
 across(biblio_disponibilidad_satisf, ~set_label(., label = 'Nivel de satisfacción respecto a la disponibilidad de las Bibliotecas PUCP')), 
 across(biblio_equipamiento_satisf, ~set_label(., label = 'Nivel de satisfacción respecto al equipamiento de las Bibliotecas PUCP')), 
 across(biblio_investiga_ext, ~set_label(., label = '¿Las bibliotecas y/o centros de información brindan acceso a investigaciones actualizadas (recientes)…(no incluir tesis de estudiantes pregrado y posgrado)… - ...producidas por investigadores externos?')), 
 across(biblio_investiga_pucp, ~set_label(., label = '¿Las bibliotecas y/o centros de información brindan acceso a investigaciones actualizadas (recientes)…(no incluir tesis de estudiantes pregrado y posgrado)… - ...producidas por investigadores de la PUCP?')), 
 across(biblio_mantenimiento_satisf, ~set_label(., label = 'Nivel de satisfacción respecto al mantenimiento de las Bibliotecas PUCP')), 
 across(bibliopucp_satisf, ~set_label(., label = 'El acceso a los recursos (catálogo en línea, bases de datos, e-books, revistas electrónicas, libros y revistas impresas, guías temáticas, repositorios, tutoriales, podcast, etc.) de las bibliotecas PUCP')), 
 across(bibliotecas_utilizado, ~set_label(., label = 'Sobre las bibliotecas y/o centros de información y referencia, ¿Ha utilizado las bibliotecas y/o centros de información y referencia de la universidad?')), 
 across(campus_virtual_satisf, ~set_label(., label = 'Nivel de satisfacción respecto al campus virtual')), 
 across(collector_id, ~set_label(., label = 'collector_id')), 
 across(collector_nm, ~set_label(., label = 'CollectorNm')), 
 across(comunica_inst_satisf, ~set_label(., label = 'Nivel de satisfacción respecto a la comunicación institucional PUCP')), 
 across(conectividad_accede, ~set_label(., label = 'Sobre los recursos de apoyo a la formación brindados por la PUCP durante la pandemia:¿Accedió a conexión a internet del Fondo de Conectividad PUCP?')), 
 across(conectividad_satisf, ~set_label(., label = 'En una escala del 1 al 5, donde 1 es «muy insatisfecho» y 5 «muy satisfecho», indique cuál es su nivel de satisfacción con la conexión a internet del fondo de conectividad PUCP:')), 
 across(conoce_asesoria, ~set_label(., label = '¿Conoces si la facultad, especialidad o el programa en el que actualmente estudia brinda asesoría académica a los estudiantes que la requieran?')), 
 across(conoce_tutoria, ~set_label(., label = '¿Conoce si la facultad, especialidad o el programa en el que actualmente estudia ofrece el servicio de tutoría a los estudiantes?')), 
 across(culturales_informado, ~set_label(., label = 'Sobre las actividades culturales:¿Ha sido informado por la PUCP sobre las actividades culturales (cine, teatro, exposiciones artísticas, presentaciones musicales, etc.) que se ofrecen al público general?')), 
 across(cursos_accesible, ~set_label(., label = '...los planes de estudios y cursos… - ¿Es accesible?')), 
 across(cursos_util, ~set_label(., label = '...los planes de estudios y cursos… - ¿Es útil?')), 
 across(custom_1, ~set_label(., label = 'custom_1')), 
 across(date_created, ~set_label(., label = 'date_created')), 
 across(date_modified, ~set_label(., label = 'date_modified')), 
 across(deporte_conoce, ~set_label(., label = 'Servicio de actividad física y deportes - ¿Lo conoce?')), 
 across(deporte_util, ~set_label(., label = 'Servicio de actividad física y deporte - ¿Le fue útil?')), 
 across(deporte_utilizado, ~set_label(., label = 'Servicio de actividad física y deportes - ¿Lo ha utilizado?')), 
 across(diversidad_intercambio_satisf, ~set_label(., label = 'La diversidad de programas de intercambio que se ofrecen')), 
 across(email_address, ~set_label(., label = 'email_address')), 
 across(empleabilidad_conoce, ~set_label(., label = 'Empleabilidad - ¿Lo conoce?')), 
 across(empleabilidad_util, ~set_label(., label = 'Empleabilidad - ¿Le fue útil?')), 
 across(empleabilidad_utilizado, ~set_label(., label = 'Empleabilidad - ¿Lo ha utilizado?')), 
 across(equipamiento_satisf, ~set_label(., label = 'En una escala del 1 al 5, donde 1 es «muy insatisfecho» y 5 «muy satisfecho», indique cuál es su nivel de satisfacción con los equipos informáticos de la PUCP:')), 
 across(equipoinf_accede, ~set_label(., label = '¿Accedió a equipos informáticos de la PUCP?')), 
 across(fac_eco_internacional_satisf, ~set_label(., label = 'Las facilidades económicas para acceder a los programas de intercambio o a las oportunidades de internacionalización')), 
 across(first_name, ~set_label(., label = 'first_name')), 
 across(gestion_padmin_satisf, ~set_label(., label = 'La gestión de los procesos académico-administrativos (matrícula, registro de notas, emisión de constancias y diplomas, información personal, entre otros)')), 
 across(grado_accesible, ~set_label(., label = '...la obtención del grado y/o título profesional… - ¿Es accesible?')), 
 across(grado_util, ~set_label(., label = '...la obtención del grado y/o título profesional… - ¿Es útil?')), 
 across(id, ~set_label(., label = 'id')), 
 across(incluyo_investiga, ~set_label(., label = '¿Considera que el plan de estudios incluyó actividades orientadas a la investigación?')), 
 across(incluyo_rsu, ~set_label(., label = '¿Considera que el plan de estudios incluyó actividades orientadas a la responsabilidad social universitaria?')), 
 across(info_cultural_satisf, ~set_label(., label = 'La información que ofrece la PUCP sobre las actividades culturales que promueve')), 
 across(internacional_satisf, ~set_label(., label = 'En general, ¿qué tan satisfecho te encuentras con la oferta de programas de intercambio o con las oportunidades de internacionalización ofrecidas?')), 
 across(ip_address, ~set_label(., label = 'ip_address')), 
 across(lab_utilizado, ~set_label(., label = 'Sobre los espacios para laboratorios o talleres de la PUCP (ambientes donde se desarrolla o pone en práctica lo aprendido en la teoría), ¿Ha utilizado los laboratorios o talleres de la PUCP?')), 
 across(labvirtual_capacidad_satisf, ~set_label(., label = 'Nivel de satisfacción respecto a la capacidad de los laboratorios virtuales PUCP')), 
 across(labvirtual_disponibilidad_satisf, ~set_label(., label = 'Nivel de satisfacción respecto a la disponibilidad de los laboratorios virtuales PUCP')), 
 across(labvirtual_equipamiento_satisf, ~set_label(., label = 'Nivel de satisfacción respecto al equipamiento de los laboratorios virtuales PUCP')), 
 across(labvirtual_mantenimiento_satisf, ~set_label(., label = 'Nivel de satisfacción respecto al mantenimiento de los laboratorios virtuales PUCP')), 
 across(labvirtual_satisf, ~set_label(., label = 'Nivel de satisfacción respecto a laboratorios virtuales PUCP')), 
 across(labvirtual_utilizado, ~set_label(., label = 'Sobre los laboratorios virtuales en la PUCP, ¿Ha utilizado los laboratorios virtuales de la PUCP?')), 
 across(last_name, ~set_label(., label = 'last_name')), 
 across(mision_univ, ~set_label(., label = '...la misión de la universidad?')), 
 across(normas_accesible, ~set_label(., label = '¿Consideras que la información que brinda la universidad sobre las normas y los reglamentos institucionales es… - … accesible?')), 
 across(normas_util, ~set_label(., label = '¿Consideras que la información que brinda la universidad sobre las normas y los reglamentos institucionales es… - … útil?')), 
 across(num_intercambios, ~set_label(., label = 'El número de programas de intercambio que se ofrecen')), 
 across(objetivos_accesible, ~set_label(., label = '¿Consideras que la información que brinda la universidad sobre los objetivos es… - … accesible?')), 
 across(objetivos_util, ~set_label(., label = '¿Consideras que la información que brinda la universidad sobre los objetivos es… - … útil?')), 
 across(paideia_satisf, ~set_label(., label = 'Plataforma de enseñanza-aprendizaje PAIDEIA')), 
 across(perfil_accesible, ~set_label(., label = '...las especialidades o programas que ofrece y los perfiles de egreso… - ¿Es accesible?')), 
 across(perfil_util, ~set_label(., label = '...las especialidades o programas que ofrece y los perfiles de egreso… - ¿Es útil?')), 
 across(princ_eticos_conoce, ~set_label(., label = 'Sobre los principios éticos en la investigación, ¿Conoce los principios éticos que guían la investigación en la PUCP?')), 
 across(prof_investiga_ext, ~set_label(., label = '¿Los profesores, en mis cursos, promueven que consulte investigaciones recientes… - ...producidas por investigadores externos?')), 
 across(prof_investiga_pucp, ~set_label(., label = '¿Los profesores, en mis cursos, promueven que consulte investigaciones recientes… - ...producidas por investigadores de la PUCP?')), 
 across(promo_eventos_ext, ~set_label(., label = '¿La PUCP promueve eventos académicos (conversatorios, seminarios, coloquios, talleres, etc.) donde se presentan investigaciones recientes o de mi especialidad… - ...producidas por investigadores externos?')), 
 across(promo_eventos_pucp, ~set_label(., label = '¿La universidad promueve eventos académicos (conversatorios, seminarios, coloquios, talleres, etc.) donde se presentan investigaciones recientes o de mi especialidad… - ...producidas por investigadores de la universidad?')), 
 across(psico_conoce, ~set_label(., label = 'Bienestar Psicológico - ¿Lo conoce?')), 
 across(psico_util, ~set_label(., label = 'Bienestar Psicológico - ¿Le fue útil?')), 
 across(psico_utilizado, ~set_label(., label = 'Bienestar Psicológico - ¿Lo ha utilizado?')), 
 across(publico, ~set_label(., label = 'Público objetivo')), 
 across(reclamos_accesible, ~set_label(., label = '...los procedimientos para reclamos (con relación a los trámites académicos, administrativos y a los servicios que ofrece en general)… - ¿Es accesible?')), 
 across(reclamos_util, ~set_label(., label = '...los procedimientos para reclamos (con relación a los trámites académicos, administrativos y a los servicios que ofrece en general)… - ¿Es útil?')), 
 across(req_acad_internacional_satisf, ~set_label(., label = 'Los requisitos académicos para acceder a los programas de intercambio o  a las oportunidades de intternacionalización')), 
 across(respondent_id, ~set_label(., label = 'respondent_id')), 
 across(salud_conoce, ~set_label(., label = 'Servicio de Salud - ¿Lo conoce?')), 
 across(salud_util, ~set_label(., label = 'Servicio de Salud - ¿Le fue útil?')), 
 across(salud_utilizado, ~set_label(., label = 'Servicio de Salud - ¿Lo ha utilizado?')), 
 across(servicios_prest_satisf, ~set_label(., label = 'Los servicios prestados por las bibliotecas o centros de información(asesorías, atención a personas con discapacidad visual, digitalización, préstamo a pedido, provisión de documentos, publicaciones para la docencia)')), 
 across(socio_econ_conoce, ~set_label(., label = 'Atención socio- económica - ¿Lo conoce?')), 
 across(socio_econ_util, ~set_label(., label = 'Atención socio- económica - ¿Le fue útil?')), 
 across(socio_econ_utilizado, ~set_label(., label = 'Atención socio- económica - ¿Lo ha utilizado?')), 
 across(tutoria_participa, ~set_label(., label = '¿Alguna vez ha participado en el servicio de tutoría de la facultad, especialidad, o del programa en el que actualmente estudia?')), 
 across(tutoria_util, ~set_label(., label = '¿El servicio de tutoría brindado ha sido útil?')), 
 across(valores_univ, ~set_label(., label = '...los valores institucionales de la universidad?')), 
 across(vision_univ, ~set_label(., label = '...la visión  de la universidad?')), 
 across(zoom_satisf, ~set_label(., label = 'Nivel de satisfacción respecto a la Plataforma de videoconferencias ZOOM')), 
  )
  
```

## Alumnos posgrado

Se aplica el renombramiento en la base de datos de los alumnos de posgrado, la cual contiene 366 observaciones y 103 variables.

```{r}
#| label: limpieza profunda alumnos posgrado1

alum_pos3<-
  alum_pos2 %>% 
  rename_with( ~ str_replace(.x, pattern = 'q0001', replacement = 'aclaracion'), matches( '\\b(q0001)\\b')) %>% 
 rename_with( ~ str_replace(.x, pattern = 'q0005_0002', replacement = 'act_cultural_satisf'), matches( '\\b(q0005_0002)\\b')) %>% 
 rename_with( ~ str_replace(.x, pattern = 'q0019_0002', replacement = 'actualiza_libros_satisf'), matches( '\\b(q0019_0002)\\b')) %>% 
 rename_with( ~ str_replace(.x, pattern = 'q0006_0002_0001', replacement = 'admision_accesible'), matches( '\\b(q0006_0002_0001)\\b')) %>% 
 rename_with( ~ str_replace(.x, pattern = 'q0006_0002_0002', replacement = 'admision_util'), matches( '\\b(q0006_0002_0002)\\b')) %>% 
 rename_with( ~ str_replace(.x, pattern = 'q0036_0001', replacement = 'apoy_econ_satisf'), matches( '\\b(q0036_0001)\\b')) %>% 
 rename_with( ~ str_replace(.x, pattern = 'q0035', replacement = 'apoyo_econ_accede'), matches( '\\b(q0035)\\b')) %>% 
 rename_with( ~ str_replace(.x, pattern = 'q0008', replacement = 'asesoria_utilizado'), matches( '\\b(q0008)\\b')) %>% 
 rename_with( ~ str_replace(.x, pattern = 'q0009', replacement = 'asesorias_util'), matches( '\\b(q0009)\\b')) %>% 
 rename_with( ~ str_replace(.x, pattern = 'q0014_0001', replacement = 'atencion_padmin_satisf'), matches( '\\b(q0014_0001)\\b')) %>% 
 rename_with( ~ str_replace(.x, pattern = 'q0022_0004', replacement = 'aulas_capacidad_satisf'), matches( '\\b(q0022_0004)\\b')) %>% 
 rename_with( ~ str_replace(.x, pattern = 'q0022_0003', replacement = 'aulas_disponibilidad_satisf'), matches( '\\b(q0022_0003)\\b')) %>% 
 rename_with( ~ str_replace(.x, pattern = 'q0022_0002', replacement = 'aulas_equipamiento_satisf'), matches( '\\b(q0022_0002)\\b')) %>% 
 rename_with( ~ str_replace(.x, pattern = 'q0022_0001', replacement = 'aulas_mantenimiento_satisf'), matches( '\\b(q0022_0001)\\b')) %>% 
 rename_with( ~ str_replace(.x, pattern = 'q0021', replacement = 'aulas_utilizado'), matches( '\\b(q0021)\\b')) %>% 
 rename_with( ~ str_replace(.x, pattern = 'q0020_0004_0001', replacement = 'becas_conoce'), matches( '\\b(q0020_0004_0001)\\b')) %>% 
 rename_with( ~ str_replace(.x, pattern = 'q0020_0004_0003', replacement = 'becas_util'), matches( '\\b(q0020_0004_0003)\\b')) %>% 
 rename_with( ~ str_replace(.x, pattern = 'q0020_0004_0002', replacement = 'becas_utilizado'), matches( '\\b(q0020_0004_0002)\\b')) %>% 
 rename_with( ~ str_replace(.x, pattern = 'q0026_0004', replacement = 'biblio_capacidad_satisf'), matches( '\\b(q0026_0004)\\b')) %>% 
 rename_with( ~ str_replace(.x, pattern = 'q0026_0003', replacement = 'biblio_disponibilidad_satisf'), matches( '\\b(q0026_0003)\\b')) %>% 
 rename_with( ~ str_replace(.x, pattern = 'q0026_0002', replacement = 'biblio_equipamiento_satisf'), matches( '\\b(q0026_0002)\\b')) %>% 
 rename_with( ~ str_replace(.x, pattern = 'q0027_0003_0002', replacement = 'biblio_investiga_ext'), matches( '\\b(q0027_0003_0002)\\b')) %>% 
 rename_with( ~ str_replace(.x, pattern = 'q0027_0003_0001', replacement = 'biblio_investiga_pucp'), matches( '\\b(q0027_0003_0001)\\b')) %>% 
 rename_with( ~ str_replace(.x, pattern = 'q0026_0001', replacement = 'biblio_mantenimiento_satisf'), matches( '\\b(q0026_0001)\\b')) %>% 
 rename_with( ~ str_replace(.x, pattern = 'q0019_0001', replacement = 'bibliopucp_satisf'), matches( '\\b(q0019_0001)\\b')) %>% 
 rename_with( ~ str_replace(.x, pattern = 'q0025', replacement = 'bibliotecas_utilizado'), matches( '\\b(q0025)\\b')) %>% 
 rename_with( ~ str_replace(.x, pattern = 'q0015_0001', replacement = 'campus_virtual_satisf'), matches( '\\b(q0015_0001)\\b')) %>% 
 rename_with( ~ str_replace(.x, pattern = 'collector_id', replacement = 'collector_id'), matches( '\\b(collector_id)\\b')) %>% 
 rename_with( ~ str_replace(.x, pattern = 'collector_nm', replacement = 'collector_nm'), matches( '\\b(collector_nm)\\b')) %>% 
 rename_with( ~ str_replace(.x, pattern = 'q0003_0001', replacement = 'comunica_inst_satisf'), matches( '\\b(q0003_0001)\\b')) %>% 
 rename_with( ~ str_replace(.x, pattern = 'q0031', replacement = 'conectividad_accede'), matches( '\\b(q0031)\\b')) %>% 
 rename_with( ~ str_replace(.x, pattern = 'q0032_0001', replacement = 'conectividad_satisf'), matches( '\\b(q0032_0001)\\b')) %>% 
 rename_with( ~ str_replace(.x, pattern = 'q0007', replacement = 'conoce_asesoria'), matches( '\\b(q0007)\\b')) %>% 
 rename_with( ~ str_replace(.x, pattern = 'q0010', replacement = 'conoce_tutoria'), matches( '\\b(q0010)\\b')) %>% 
 rename_with( ~ str_replace(.x, pattern = 'q0004', replacement = 'culturales_informado'), matches( '\\b(q0004)\\b')) %>% 
 rename_with( ~ str_replace(.x, pattern = 'q0006_0004_0001', replacement = 'cursos_accesible'), matches( '\\b(q0006_0004_0001)\\b')) %>% 
 rename_with( ~ str_replace(.x, pattern = 'q0006_0004_0002', replacement = 'cursos_util'), matches( '\\b(q0006_0004_0002)\\b')) %>% 
 rename_with( ~ str_replace(.x, pattern = 'custom_1', replacement = 'custom_1'), matches( '\\b(custom_1)\\b')) %>% 
 rename_with( ~ str_replace(.x, pattern = 'date_created', replacement = 'date_created'), matches( '\\b(date_created)\\b')) %>% 
 rename_with( ~ str_replace(.x, pattern = 'date_modified', replacement = 'date_modified'), matches( '\\b(date_modified)\\b')) %>% 
 rename_with( ~ str_replace(.x, pattern = 'q0020_0001_0001', replacement = 'deporte_conoce'), matches( '\\b(q0020_0001_0001)\\b')) %>% 
 rename_with( ~ str_replace(.x, pattern = 'q0020_0001_0003', replacement = 'deporte_util'), matches( '\\b(q0020_0001_0003)\\b')) %>% 
 rename_with( ~ str_replace(.x, pattern = 'q0020_0001_0002', replacement = 'deporte_utilizado'), matches( '\\b(q0020_0001_0002)\\b')) %>% 
 rename_with( ~ str_replace(.x, pattern = 'email_address', replacement = 'email_address'), matches( '\\b(email_address)\\b')) %>% 
 rename_with( ~ str_replace(.x, pattern = 'q0020_0006_0001', replacement = 'empleabilidad_conoce'), matches( '\\b(q0020_0006_0001)\\b')) %>% 
 rename_with( ~ str_replace(.x, pattern = 'q0020_0006_0003', replacement = 'empleabilidad_util'), matches( '\\b(q0020_0006_0003)\\b')) %>% 
 rename_with( ~ str_replace(.x, pattern = 'q0020_0006_0002', replacement = 'empleabilidad_utilizado'), matches( '\\b(q0020_0006_0002)\\b')) %>% 
 rename_with( ~ str_replace(.x, pattern = 'q0034_0001', replacement = 'equipamiento_satisf'), matches( '\\b(q0034_0001)\\b')) %>% 
 rename_with( ~ str_replace(.x, pattern = 'q0033', replacement = 'equipoinf_accede'), matches( '\\b(q0033)\\b')) %>% 
 rename_with( ~ str_replace(.x, pattern = 'q0030_0003', replacement = 'fac_eco_internacional_satisf'), matches( '\\b(q0030_0003)\\b')) %>% 
 rename_with( ~ str_replace(.x, pattern = 'first_name', replacement = 'first_name'), matches( '\\b(first_name)\\b')) %>% 
 rename_with( ~ str_replace(.x, pattern = 'q0013_0001', replacement = 'gestion_padmin_satisf'), matches( '\\b(q0013_0001)\\b')) %>% 
 rename_with( ~ str_replace(.x, pattern = 'q0006_0006_0001', replacement = 'grado_accesible'), matches( '\\b(q0006_0006_0001)\\b')) %>% 
 rename_with( ~ str_replace(.x, pattern = 'q0006_0006_0002', replacement = 'grado_util'), matches( '\\b(q0006_0006_0002)\\b')) %>% 
 rename_with( ~ str_replace(.x, pattern = 'q0037', replacement = 'id'), matches( '\\b(q0037)\\b')) %>% 
 rename_with( ~ str_replace(.x, pattern = 'q0029_0002', replacement = 'incluyo_investiga'), matches( '\\b(q0029_0002)\\b')) %>% 
 rename_with( ~ str_replace(.x, pattern = 'q0029_0001', replacement = 'incluyo_rsu'), matches( '\\b(q0029_0001)\\b')) %>% 
 rename_with( ~ str_replace(.x, pattern = 'q0005_0001', replacement = 'info_cultural_satisf'), matches( '\\b(q0005_0001)\\b')) %>% 
 rename_with( ~ str_replace(.x, pattern = 'q0030_0004', replacement = 'internacional_satisf'), matches( '\\b(q0030_0004)\\b')) %>% 
 rename_with( ~ str_replace(.x, pattern = 'ip_address', replacement = 'ip_address'), matches( '\\b(ip_address)\\b')) %>% 
 rename_with( ~ str_replace(.x, pattern = 'q0023', replacement = 'lab_utilizado'), matches( '\\b(q0023)\\b')) %>% 
 rename_with( ~ str_replace(.x, pattern = 'q0024_0004', replacement = 'labvirtual_capacidad_satisf'), matches( '\\b(q0024_0004)\\b')) %>% 
 rename_with( ~ str_replace(.x, pattern = 'q0024_0003', replacement = 'labvirtual_disponibilidad_satisf'), matches( '\\b(q0024_0003)\\b')) %>% 
 rename_with( ~ str_replace(.x, pattern = 'q0024_0002', replacement = 'labvirtual_equipamiento_satisf'), matches( '\\b(q0024_0002)\\b')) %>% 
 rename_with( ~ str_replace(.x, pattern = 'q0024_0001', replacement = 'labvirtual_mantenimiento_satisf'), matches( '\\b(q0024_0001)\\b')) %>% 
 rename_with( ~ str_replace(.x, pattern = 'q0018_0001', replacement = 'labvirtual_satisf'), matches( '\\b(q0018_0001)\\b')) %>% 
 rename_with( ~ str_replace(.x, pattern = 'q0016', replacement = 'labvirtual_utilizado'), matches( '\\b(q0016)\\b')) %>% 
 rename_with( ~ str_replace(.x, pattern = 'last_name', replacement = 'last_name'), matches( '\\b(last_name)\\b')) %>% 
 rename_with( ~ str_replace(.x, pattern = 'q0002_0001', replacement = 'mision_univ'), matches( '\\b(q0002_0001)\\b')) %>% 
 rename_with( ~ str_replace(.x, pattern = 'q0006_0005_0001', replacement = 'normas_accesible'), matches( '\\b(q0006_0005_0001)\\b')) %>% 
 rename_with( ~ str_replace(.x, pattern = 'q0006_0005_0002', replacement = 'normas_util'), matches( '\\b(q0006_0005_0002)\\b')) %>% 
 rename_with( ~ str_replace(.x, pattern = 'q0006_0001_0001', replacement = 'objetivos_accesible'), matches( '\\b(q0006_0001_0001)\\b')) %>% 
 rename_with( ~ str_replace(.x, pattern = 'q0006_0001_0002', replacement = 'objetivos_util'), matches( '\\b(q0006_0001_0002)\\b')) %>% 
 rename_with( ~ str_replace(.x, pattern = 'q0030_0001', replacement = 'oport_internacional_satisf'), matches( '\\b(q0030_0001)\\b')) %>% 
 rename_with( ~ str_replace(.x, pattern = 'q0015_0002', replacement = 'paideia_satisf'), matches( '\\b(q0015_0002)\\b')) %>% 
 rename_with( ~ str_replace(.x, pattern = 'q0006_0003_0001', replacement = 'perfil_accesible'), matches( '\\b(q0006_0003_0001)\\b')) %>% 
 rename_with( ~ str_replace(.x, pattern = 'q0006_0003_0002', replacement = 'perfil_util'), matches( '\\b(q0006_0003_0002)\\b')) %>% 
 rename_with( ~ str_replace(.x, pattern = 'q0028', replacement = 'princ_eticos_conoce'), matches( '\\b(q0028)\\b')) %>% 
 rename_with( ~ str_replace(.x, pattern = 'q0027_0001_0002', replacement = 'prof_investiga_ext'), matches( '\\b(q0027_0001_0002)\\b')) %>% 
 rename_with( ~ str_replace(.x, pattern = 'q0027_0001_0001', replacement = 'prof_investiga_pucp'), matches( '\\b(q0027_0001_0001)\\b')) %>% 
 rename_with( ~ str_replace(.x, pattern = 'q0027_0002_0002', replacement = 'promo_eventos_ext'), matches( '\\b(q0027_0002_0002)\\b')) %>% 
 rename_with( ~ str_replace(.x, pattern = 'q0027_0002_0001', replacement = 'promo_eventos_pucp'), matches( '\\b(q0027_0002_0001)\\b')) %>% 
 rename_with( ~ str_replace(.x, pattern = 'q0020_0003_0001', replacement = 'psico_conoce'), matches( '\\b(q0020_0003_0001)\\b')) %>% 
 rename_with( ~ str_replace(.x, pattern = 'q0020_0003_0003', replacement = 'psico_util'), matches( '\\b(q0020_0003_0003)\\b')) %>% 
 rename_with( ~ str_replace(.x, pattern = 'q0020_0003_0002', replacement = 'psico_utilizado'), matches( '\\b(q0020_0003_0002)\\b')) %>% 
 rename_with( ~ str_replace(.x, pattern = 'publico', replacement = 'publico'), matches( '\\b(publico)\\b')) %>% 
 rename_with( ~ str_replace(.x, pattern = 'q0006_0007_0001', replacement = 'reclamos_accesible'), matches( '\\b(q0006_0007_0001)\\b')) %>% 
 rename_with( ~ str_replace(.x, pattern = 'q0006_0007_0002', replacement = 'reclamos_util'), matches( '\\b(q0006_0007_0002)\\b')) %>% 
 rename_with( ~ str_replace(.x, pattern = 'q0017_0001', replacement = 'recomienda_empresa'), matches( '\\b(q0017_0001)\\b')) %>% 
 rename_with( ~ str_replace(.x, pattern = 'q0030_0002', replacement = 'req_acad_internacional_satisf'), matches( '\\b(q0030_0002)\\b')) %>% 
 rename_with( ~ str_replace(.x, pattern = 'respondent_id', replacement = 'respondent_id'), matches( '\\b(respondent_id)\\b')) %>% 
 rename_with( ~ str_replace(.x, pattern = 'q0020_0002_0001', replacement = 'salud_conoce'), matches( '\\b(q0020_0002_0001)\\b')) %>% 
 rename_with( ~ str_replace(.x, pattern = 'q0020_0002_0003', replacement = 'salud_util'), matches( '\\b(q0020_0002_0003)\\b')) %>% 
 rename_with( ~ str_replace(.x, pattern = 'q0020_0002_0002', replacement = 'salud_utilizado'), matches( '\\b(q0020_0002_0002)\\b')) %>% 
 rename_with( ~ str_replace(.x, pattern = 'q0019_0003', replacement = 'servicios_prest_satisf'), matches( '\\b(q0019_0003)\\b')) %>% 
 rename_with( ~ str_replace(.x, pattern = 'q0020_0005_0001', replacement = 'socio_econ_conoce'), matches( '\\b(q0020_0005_0001)\\b')) %>% 
 rename_with( ~ str_replace(.x, pattern = 'q0020_0005_0003', replacement = 'socio_econ_util'), matches( '\\b(q0020_0005_0003)\\b')) %>% 
 rename_with( ~ str_replace(.x, pattern = 'q0020_0005_0002', replacement = 'socio_econ_utilizado'), matches( '\\b(q0020_0005_0002)\\b')) %>% 
 rename_with( ~ str_replace(.x, pattern = 'q0011', replacement = 'tutoria_participa'), matches( '\\b(q0011)\\b')) %>% 
 rename_with( ~ str_replace(.x, pattern = 'q0012', replacement = 'tutoria_util'), matches( '\\b(q0012)\\b')) %>% 
 rename_with( ~ str_replace(.x, pattern = 'q0002_0003', replacement = 'valores_univ'), matches( '\\b(q0002_0003)\\b')) %>% 
 rename_with( ~ str_replace(.x, pattern = 'q0002_0002', replacement = 'vision_univ'), matches( '\\b(q0002_0002)\\b')) %>% 
 rename_with( ~ str_replace(.x, pattern = 'q0015_0003', replacement = 'zoom_satisf'), matches( '\\b(q0015_0003)\\b')) %>% 
  mutate(
 across(aclaracion, ~set_label(., label = 'Hecha esta aclaración, ¿desea continuar con la encuesta?')), 
 across(act_cultural_satisf, ~set_label(., label = 'La variedad de actividades culturales que promueve la PUCP')), 
 across(actualiza_libros_satisf, ~set_label(., label = 'La actualización de los recursos (bases de datos, e-books, revistas electrónicas, libros y revistas impresas, guías temáticas, repositorios, etc.) con información vigente para mi especialidad')), 
 across(admision_accesible, ~set_label(., label = '...los requisitos de admisión… - ¿Es accesible?')), 
 across(admision_util, ~set_label(., label = '...los requisitos de admisión… - ¿Es útil?')), 
 across(apoy_econ_satisf, ~set_label(., label = 'En una escala del 1 al 5, donde 1 es «muy insatisfecho» y 5 «muy satisfecho», indique su nivel de satisfacción con el apoyo económico de la PUCP:')), 
 across(apoyo_econ_accede, ~set_label(., label = '¿Accedió al apoyo económico de la PUCP?')), 
 across(asesoria_utilizado, ~set_label(., label = '¿Alguna vez ha utilizado los servicios de asesoría académica de la facultad, especialidad o programa en el que actualmente estudia?')), 
 across(asesorias_util, ~set_label(., label = '¿Las asesorías académicas han sido útiles?')), 
 across(atencion_padmin_satisf, ~set_label(., label = 'La atención que brinda el personal administrativo PUCP (durante los trámites administrativos y académicos)')), 
 across(aulas_capacidad_satisf, ~set_label(., label = 'Nivel de satisfacción respecto a la capacidad de las aulas PUCP')), 
 across(aulas_disponibilidad_satisf, ~set_label(., label = 'Nivel de satisfacción respecto a la disponibilidad de las aulas PUCP')), 
 across(aulas_equipamiento_satisf, ~set_label(., label = 'Nivel de satisfacción respecto al equipamiento de las aulas PUCP')), 
 across(aulas_mantenimiento_satisf, ~set_label(., label = 'Nivel de satisfacción respecto al mantenimiento de las aulas PUCP')), 
 across(aulas_utilizado, ~set_label(., label = 'Sobre las aulas de la PUCP, ¿Ha utilizado las aulas de la PUCP?')), 
 across(becas_conoce, ~set_label(., label = 'Becas - ¿Lo conoce?')), 
 across(becas_util, ~set_label(., label = 'Becas - ¿Le fue útil?')), 
 across(becas_utilizado, ~set_label(., label = 'Becas - ¿Lo ha utilizado?')), 
 across(biblio_capacidad_satisf, ~set_label(., label = 'Nivel de satisfacción respecto a la capacidad de las Bibliotecas PUCP')), 
 across(biblio_disponibilidad_satisf, ~set_label(., label = 'Nivel de satisfacción respecto a la disponibilidad de las Bibliotecas PUCP')), 
 across(biblio_equipamiento_satisf, ~set_label(., label = 'Nivel de satisfacción respecto al equipamiento de las Bibliotecas PUCP')), 
 across(biblio_investiga_ext, ~set_label(., label = '¿Las bibliotecas y/o centros de información brindan acceso a investigaciones actualizadas (recientes)…(no incluir tesis de estudiantes pregrado y posgrado)… - ...producidas por investigadores externos?')), 
 across(biblio_investiga_pucp, ~set_label(., label = '¿Las bibliotecas y/o centros de información brindan acceso a investigaciones actualizadas (recientes)…(no incluir tesis de estudiantes pregrado y posgrado)… - ...producidas por investigadores de la PUCP?')), 
 across(biblio_mantenimiento_satisf, ~set_label(., label = 'Nivel de satisfacción respecto al mantenimiento de las Bibliotecas PUCP')), 
 across(bibliopucp_satisf, ~set_label(., label = 'El acceso a los recursos (catálogo en línea, bases de datos, e-books, revistas electrónicas, libros y revistas impresas, guías temáticas, repositorios, tutoriales, podcast, etc.) de las bibliotecas PUCP')), 
 across(bibliotecas_utilizado, ~set_label(., label = 'Sobre las bibliotecas y/o centros de información y referencia, ¿Ha utilizado las bibliotecas y/o centros de información y referencia de la universidad?')), 
 across(campus_virtual_satisf, ~set_label(., label = 'Nivel de satisfacción respecto al campus virtual')), 
 across(collector_id, ~set_label(., label = 'collector_id')), 
 across(collector_nm, ~set_label(., label = 'CollectorNm')), 
 across(comunica_inst_satisf, ~set_label(., label = 'Nivel de satisfacción respecto a la comunicación institucional PUCP')), 
 across(conectividad_accede, ~set_label(., label = 'Sobre los recursos de apoyo a la formación brindados por la PUCP durante la pandemia:¿Accedió a conexión a internet del Fondo de Conectividad PUCP?')), 
 across(conectividad_satisf, ~set_label(., label = 'En una escala del 1 al 5, donde 1 es «muy insatisfecho» y 5 «muy satisfecho», indique cuál es su nivel de satisfacción con la conexión a internet del fondo de conectividad PUCP:')), 
 across(conoce_asesoria, ~set_label(., label = '¿Conoces si la facultad, especialidad o el programa en el que actualmente estudia brinda asesoría académica a los estudiantes que la requieran?')), 
 across(conoce_tutoria, ~set_label(., label = '¿Conoce si la facultad, especialidad o el programa en el que actualmente estudia ofrece el servicio de tutoría a los estudiantes?')), 
 across(culturales_informado, ~set_label(., label = 'Sobre las actividades culturales:¿Ha sido informado por la PUCP sobre las actividades culturales (cine, teatro, exposiciones artísticas, presentaciones musicales, etc.) que se ofrecen al público general?')), 
 across(cursos_accesible, ~set_label(., label = '...los planes de estudios y cursos… - ¿Es accesible?')), 
 across(cursos_util, ~set_label(., label = '...los planes de estudios y cursos… - ¿Es útil?')), 
 across(custom_1, ~set_label(., label = 'custom_1')), 
 across(date_created, ~set_label(., label = 'date_created')), 
 across(date_modified, ~set_label(., label = 'date_modified')), 
 across(deporte_conoce, ~set_label(., label = 'Servicio de actividad física y deportes - ¿Lo conoce?')), 
 across(deporte_util, ~set_label(., label = 'Servicio de actividad física y deporte - ¿Le fue útil?')), 
 across(deporte_utilizado, ~set_label(., label = 'Servicio de actividad física y deportes - ¿Lo ha utilizado?')), 
 across(email_address, ~set_label(., label = 'email_address')), 
 across(empleabilidad_conoce, ~set_label(., label = 'Empleabilidad - ¿Lo conoce?')), 
 across(empleabilidad_util, ~set_label(., label = 'Empleabilidad - ¿Le fue útil?')), 
 across(empleabilidad_utilizado, ~set_label(., label = 'Empleabilidad - ¿Lo ha utilizado?')), 
 across(equipamiento_satisf, ~set_label(., label = 'En una escala del 1 al 5, donde 1 es «muy insatisfecho» y 5 «muy satisfecho», indique cuál es su nivel de satisfacción con los equipos informáticos de la PUCP:')), 
 across(equipoinf_accede, ~set_label(., label = '¿Accedió a equipos informáticos de la PUCP?')), 
 across(fac_eco_internacional_satisf, ~set_label(., label = 'Las facilidades económicas para acceder a los programas de intercambio o a las oportunidades de internacionalización')), 
 across(first_name, ~set_label(., label = 'first_name')), 
 across(gestion_padmin_satisf, ~set_label(., label = 'La gestión de los procesos académico-administrativos (matrícula, registro de notas, emisión de constancias y diplomas, información personal, entre otros)')), 
 across(grado_accesible, ~set_label(., label = '...la obtención del grado y/o título profesional… - ¿Es accesible?')), 
 across(grado_util, ~set_label(., label = '...la obtención del grado y/o título profesional… - ¿Es útil?')), 
 across(id, ~set_label(., label = 'id')), 
 across(incluyo_investiga, ~set_label(., label = '¿Considera que el plan de estudios incluyó actividades orientadas a la investigación?')), 
 across(incluyo_rsu, ~set_label(., label = '¿Considera que el plan de estudios incluyó actividades orientadas a la responsabilidad social universitaria?')), 
 across(info_cultural_satisf, ~set_label(., label = 'La información que ofrece la PUCP sobre las actividades culturales que promueve')), 
 across(internacional_satisf, ~set_label(., label = 'En general, ¿qué tan satisfecho te encuentras con la oferta de programas de intercambio o con las oportunidades de internacionalización ofrecidas?')), 
 across(ip_address, ~set_label(., label = 'ip_address')), 
 across(lab_utilizado, ~set_label(., label = 'Sobre los espacios para laboratorios o talleres de la PUCP (ambientes donde se desarrolla o pone en práctica lo aprendido en la teoría), ¿Ha utilizado los laboratorios o talleres de la PUCP?')), 
 across(labvirtual_capacidad_satisf, ~set_label(., label = 'Nivel de satisfacción respecto a la capacidad de los laboratorios virtuales PUCP')), 
 across(labvirtual_disponibilidad_satisf, ~set_label(., label = 'Nivel de satisfacción respecto a la disponibilidad de los laboratorios virtuales PUCP')), 
 across(labvirtual_equipamiento_satisf, ~set_label(., label = 'Nivel de satisfacción respecto al equipamiento de los laboratorios virtuales PUCP')), 
 across(labvirtual_mantenimiento_satisf, ~set_label(., label = 'Nivel de satisfacción respecto al mantenimiento de los laboratorios virtuales PUCP')), 
 across(labvirtual_satisf, ~set_label(., label = 'Nivel de satisfacción respecto a laboratorios virtuales PUCP')), 
 across(labvirtual_utilizado, ~set_label(., label = 'Sobre los laboratorios virtuales en la PUCP, ¿Ha utilizado los laboratorios virtuales de la PUCP?')), 
 across(last_name, ~set_label(., label = 'last_name')), 
 across(mision_univ, ~set_label(., label = '...la misión de la universidad?')), 
 across(normas_accesible, ~set_label(., label = '¿Consideras que la información que brinda la universidad sobre las normas y los reglamentos institucionales es… - … accesible?')), 
 across(normas_util, ~set_label(., label = '¿Consideras que la información que brinda la universidad sobre las normas y los reglamentos institucionales es… - … útil?')), 
 across(objetivos_accesible, ~set_label(., label = '¿Consideras que la información que brinda la universidad sobre los objetivos es… - … accesible?')), 
 across(objetivos_util, ~set_label(., label = '¿Consideras que la información que brinda la universidad sobre los objetivos es… - … útil?')), 
 across(oport_internacional_satisf, ~set_label(., label = 'Las oportunidades de internacionalización que se ofrecen (intercambios, pasantías, estancias, programas de doble titulación, cursos a cargo de profesores internacionales)')), 
 across(paideia_satisf, ~set_label(., label = 'Plataforma de enseñanza-aprendizaje PAIDEIA')), 
 across(perfil_accesible, ~set_label(., label = '...las especialidades o programas que ofrece y los perfiles de egreso… - ¿Es accesible?')), 
 across(perfil_util, ~set_label(., label = '...las especialidades o programas que ofrece y los perfiles de egreso… - ¿Es útil?')), 
 across(princ_eticos_conoce, ~set_label(., label = 'Sobre los principios éticos en la investigación, ¿Conoce los principios éticos que guían la investigación en la PUCP?')), 
 across(prof_investiga_ext, ~set_label(., label = '¿Los profesores, en mis cursos, promueven que consulte investigaciones recientes… - ...producidas por investigadores externos?')), 
 across(prof_investiga_pucp, ~set_label(., label = '¿Los profesores, en mis cursos, promueven que consulte investigaciones recientes… - ...producidas por investigadores de la PUCP?')), 
 across(promo_eventos_ext, ~set_label(., label = '¿La PUCP promueve eventos académicos (conversatorios, seminarios, coloquios, talleres, etc.) donde se presentan investigaciones recientes o de mi especialidad… - ...producidas por investigadores externos?')), 
 across(promo_eventos_pucp, ~set_label(., label = '¿La universidad promueve eventos académicos (conversatorios, seminarios, coloquios, talleres, etc.) donde se presentan investigaciones recientes o de mi especialidad… - ...producidas por investigadores de la universidad?')), 
 across(psico_conoce, ~set_label(., label = 'Bienestar Psicológico - ¿Lo conoce?')), 
 across(psico_util, ~set_label(., label = 'Bienestar Psicológico - ¿Le fue útil?')), 
 across(psico_utilizado, ~set_label(., label = 'Bienestar Psicológico - ¿Lo ha utilizado?')), 
 across(publico, ~set_label(., label = 'Público objetivo')), 
 across(reclamos_accesible, ~set_label(., label = '...los procedimientos para reclamos (con relación a los trámites académicos, administrativos y a los servicios que ofrece en general)… - ¿Es accesible?')), 
 across(reclamos_util, ~set_label(., label = '...los procedimientos para reclamos (con relación a los trámites académicos, administrativos y a los servicios que ofrece en general)… - ¿Es útil?')), 
 across(recomienda_empresa, ~set_label(., label = '¿Qué tan probable es que recomiendes esta empresa a tus amigos, compañeros de trabajo o familiares?')), 
 across(req_acad_internacional_satisf, ~set_label(., label = 'Los requisitos académicos para acceder a los programas de intercambio o  a las oportunidades de intternacionalización')), 
 across(respondent_id, ~set_label(., label = 'respondent_id')), 
 across(salud_conoce, ~set_label(., label = 'Servicio de Salud - ¿Lo conoce?')), 
 across(salud_util, ~set_label(., label = 'Servicio de Salud - ¿Le fue útil?')), 
 across(salud_utilizado, ~set_label(., label = 'Servicio de Salud - ¿Lo ha utilizado?')), 
 across(servicios_prest_satisf, ~set_label(., label = 'Los servicios prestados por las bibliotecas o centros de información(asesorías, atención a personas con discapacidad visual, digitalización, préstamo a pedido, provisión de documentos, publicaciones para la docencia)')), 
 across(socio_econ_conoce, ~set_label(., label = 'Atención socio- económica - ¿Lo conoce?')), 
 across(socio_econ_util, ~set_label(., label = 'Atención socio- económica - ¿Le fue útil?')), 
 across(socio_econ_utilizado, ~set_label(., label = 'Atención socio- económica - ¿Lo ha utilizado?')), 
 across(tutoria_participa, ~set_label(., label = '¿Alguna vez ha participado en el servicio de tutoría de la facultad, especialidad, o del programa en el que actualmente estudia?')), 
 across(tutoria_util, ~set_label(., label = '¿El servicio de tutoría brindado ha sido útil?')), 
 across(valores_univ, ~set_label(., label = '...los valores institucionales de la universidad?')), 
 across(vision_univ, ~set_label(., label = '...la visión  de la universidad?')), 
 across(zoom_satisf, ~set_label(., label = 'Nivel de satisfacción respecto a la Plataforma de videoconferencias ZOOM')), 
  )
```

## Alumnos CENTRUM

Se aplica el renombramiento en la base de datos de los alumnos de posgrado CENTRUM, la cual contiene 250 observaciones y 94 variables.

```{r}
#| label: limpieza profunda alumnos centrum1

alum_centrum3<-
  alum_centrum2 %>% 
  rename_with( ~ str_replace(.x, pattern = 'q0001', replacement = 'aclaracion'), matches( '\\b(q0001)\\b')) %>% 
 rename_with( ~ str_replace(.x, pattern = 'q0006_0002', replacement = 'act_cultural_satisf'), matches( '\\b(q0006_0002)\\b')) %>% 
 rename_with( ~ str_replace(.x, pattern = 'q0014_0003_0001', replacement = 'act_profesional_conoce'), matches( '\\b(q0014_0003_0001)\\b')) %>% 
 rename_with( ~ str_replace(.x, pattern = 'q0014_0003_0003', replacement = 'act_profesional_util'), matches( '\\b(q0014_0003_0003)\\b')) %>% 
 rename_with( ~ str_replace(.x, pattern = 'q0014_0003_0002', replacement = 'act_profesional_utilizado'), matches( '\\b(q0014_0003_0002)\\b')) %>% 
 rename_with( ~ str_replace(.x, pattern = 'q0011_0002', replacement = 'actualiza_libros_satisf'), matches( '\\b(q0011_0002)\\b')) %>% 
 rename_with( ~ str_replace(.x, pattern = 'q0003_0002_0001', replacement = 'admision_accesible'), matches( '\\b(q0003_0002_0001)\\b')) %>% 
 rename_with( ~ str_replace(.x, pattern = 'q0003_0002_0002', replacement = 'admision_util'), matches( '\\b(q0003_0002_0002)\\b')) %>% 
 rename_with( ~ str_replace(.x, pattern = 'q0008_0001', replacement = 'atencion_padmin_satisf'), matches( '\\b(q0008_0001)\\b')) %>% 
 rename_with( ~ str_replace(.x, pattern = 'q0016_0004', replacement = 'aulas_capacidad_satisf'), matches( '\\b(q0016_0004)\\b')) %>% 
 rename_with( ~ str_replace(.x, pattern = 'q0016_0003', replacement = 'aulas_disponibilidad_satisf'), matches( '\\b(q0016_0003)\\b')) %>% 
 rename_with( ~ str_replace(.x, pattern = 'q0016_0002', replacement = 'aulas_equipamiento_satisf'), matches( '\\b(q0016_0002)\\b')) %>% 
 rename_with( ~ str_replace(.x, pattern = 'q0016_0001', replacement = 'aulas_mantenimiento_satisf'), matches( '\\b(q0016_0001)\\b')) %>% 
 rename_with( ~ str_replace(.x, pattern = 'q0015', replacement = 'aulas_utilizado'), matches( '\\b(q0015)\\b')) %>% 
 rename_with( ~ str_replace(.x, pattern = 'q0010_0002', replacement = 'bases_de_datos_satisf'), matches( '\\b(q0010_0002)\\b')) %>% 
 rename_with( ~ str_replace(.x, pattern = 'q0012', replacement = 'biblio_atencion'), matches( '\\b(q0012)\\b')) %>% 
 rename_with( ~ str_replace(.x, pattern = 'q0018_0004', replacement = 'biblio_capacidad_satisf'), matches( '\\b(q0018_0004)\\b')) %>% 
 rename_with( ~ str_replace(.x, pattern = 'q0018_0003', replacement = 'biblio_disponibilidad_satisf'), matches( '\\b(q0018_0003)\\b')) %>% 
 rename_with( ~ str_replace(.x, pattern = 'q0018_0002', replacement = 'biblio_equipamiento_satisf'), matches( '\\b(q0018_0002)\\b')) %>% 
 rename_with( ~ str_replace(.x, pattern = 'q0019_0003_0002', replacement = 'biblio_investiga_ext'), matches( '\\b(q0019_0003_0002)\\b')) %>% 
 rename_with( ~ str_replace(.x, pattern = 'q0019_0003_0001', replacement = 'biblio_investiga_pucp'), matches( '\\b(q0019_0003_0001)\\b')) %>% 
 rename_with( ~ str_replace(.x, pattern = 'q0018_0001', replacement = 'biblio_mantenimiento_satisf'), matches( '\\b(q0018_0001)\\b')) %>% 
 rename_with( ~ str_replace(.x, pattern = 'q0011_0001', replacement = 'bibliopucp_satisf'), matches( '\\b(q0011_0001)\\b')) %>% 
 rename_with( ~ str_replace(.x, pattern = 'q0017', replacement = 'bibliotecas_utilizado'), matches( '\\b(q0017)\\b')) %>% 
 rename_with( ~ str_replace(.x, pattern = 'q0009_0001', replacement = 'campus_virtual_satisf'), matches( '\\b(q0009_0001)\\b')) %>% 
 rename_with( ~ str_replace(.x, pattern = 'q0009_0002', replacement = 'canvas_satisf'), matches( '\\b(q0009_0002)\\b')) %>% 
 rename_with( ~ str_replace(.x, pattern = 'q0014_0005_0001', replacement = 'charla_empleo_conoce'), matches( '\\b(q0014_0005_0001)\\b')) %>% 
 rename_with( ~ str_replace(.x, pattern = 'q0014_0005_0003', replacement = 'charla_empleo_util'), matches( '\\b(q0014_0005_0003)\\b')) %>% 
 rename_with( ~ str_replace(.x, pattern = 'q0014_0005_0002', replacement = 'charla_empleo_utilizado'), matches( '\\b(q0014_0005_0002)\\b')) %>% 
 rename_with( ~ str_replace(.x, pattern = 'collector_id', replacement = 'collector_id'), matches( '\\b(collector_id)\\b')) %>% 
 rename_with( ~ str_replace(.x, pattern = 'collector_nm', replacement = 'collector_nm'), matches( '\\b(collector_nm)\\b')) %>% 
 rename_with( ~ str_replace(.x, pattern = 'q0004_0001', replacement = 'comunica_inst_satisf'), matches( '\\b(q0004_0001)\\b')) %>% 
 rename_with( ~ str_replace(.x, pattern = 'q0005', replacement = 'culturales_informado'), matches( '\\b(q0005)\\b')) %>% 
 rename_with( ~ str_replace(.x, pattern = 'q0003_0004_0001', replacement = 'cursos_accesible'), matches( '\\b(q0003_0004_0001)\\b')) %>% 
 rename_with( ~ str_replace(.x, pattern = 'q0003_0004_0002', replacement = 'cursos_util'), matches( '\\b(q0003_0004_0002)\\b')) %>% 
 rename_with( ~ str_replace(.x, pattern = 'custom_1', replacement = 'custom_1'), matches( '\\b(custom_1)\\b')) %>% 
 rename_with( ~ str_replace(.x, pattern = 'date_created', replacement = 'date_created'), matches( '\\b(date_created)\\b')) %>% 
 rename_with( ~ str_replace(.x, pattern = 'date_modified', replacement = 'date_modified'), matches( '\\b(date_modified)\\b')) %>% 
 rename_with( ~ str_replace(.x, pattern = 'q0013_0001_0001', replacement = 'deporte_conoce'), matches( '\\b(q0013_0001_0001)\\b')) %>% 
 rename_with( ~ str_replace(.x, pattern = 'q0013_0001_0003', replacement = 'deporte_util'), matches( '\\b(q0013_0001_0003)\\b')) %>% 
 rename_with( ~ str_replace(.x, pattern = 'q0013_0001_0002', replacement = 'deporte_utilizado'), matches( '\\b(q0013_0001_0002)\\b')) %>% 
 rename_with( ~ str_replace(.x, pattern = 'q0014_0002_0001', replacement = 'developme_conoce'), matches( '\\b(q0014_0002_0001)\\b')) %>% 
 rename_with( ~ str_replace(.x, pattern = 'q0014_0002_0003', replacement = 'developme_util'), matches( '\\b(q0014_0002_0003)\\b')) %>% 
 rename_with( ~ str_replace(.x, pattern = 'q0014_0002_0002', replacement = 'developme_utilizado'), matches( '\\b(q0014_0002_0002)\\b')) %>% 
 rename_with( ~ str_replace(.x, pattern = 'email_address', replacement = 'email_address'), matches( '\\b(email_address)\\b')) %>% 
 rename_with( ~ str_replace(.x, pattern = 'q0014_0004_0001', replacement = 'empleabilidad_conoce'), matches( '\\b(q0014_0004_0001)\\b')) %>% 
 rename_with( ~ str_replace(.x, pattern = 'q0014_0004_0003', replacement = 'empleabilidad_util'), matches( '\\b(q0014_0004_0003)\\b')) %>% 
 rename_with( ~ str_replace(.x, pattern = 'q0014_0004_0002', replacement = 'empleabilidad_utilizado'), matches( '\\b(q0014_0004_0002)\\b')) %>% 
 rename_with( ~ str_replace(.x, pattern = 'q0022_0003', replacement = 'fac_eco_internacional_satisf'), matches( '\\b(q0022_0003)\\b')) %>% 
 rename_with( ~ str_replace(.x, pattern = 'first_name', replacement = 'first_name'), matches( '\\b(first_name)\\b')) %>% 
 rename_with( ~ str_replace(.x, pattern = 'q0007_0001', replacement = 'gestion_padmin_satisf'), matches( '\\b(q0007_0001)\\b')) %>% 
 rename_with( ~ str_replace(.x, pattern = 'q0003_0006_0001', replacement = 'grado_accesible'), matches( '\\b(q0003_0006_0001)\\b')) %>% 
 rename_with( ~ str_replace(.x, pattern = 'q0003_0006_0002', replacement = 'grado_util'), matches( '\\b(q0003_0006_0002)\\b')) %>% 
 rename_with( ~ str_replace(.x, pattern = 'q0023', replacement = 'id'), matches( '\\b(q0023)\\b')) %>% 
 rename_with( ~ str_replace(.x, pattern = 'q0021_0002', replacement = 'incluyo_investiga'), matches( '\\b(q0021_0002)\\b')) %>% 
 rename_with( ~ str_replace(.x, pattern = 'q0021_0001', replacement = 'incluyo_rsu'), matches( '\\b(q0021_0001)\\b')) %>% 
 rename_with( ~ str_replace(.x, pattern = 'q0006_0001', replacement = 'info_cultural_satisf'), matches( '\\b(q0006_0001)\\b')) %>% 
 rename_with( ~ str_replace(.x, pattern = 'q0003_0008_0001', replacement = 'info_instit_accesible'), matches( '\\b(q0003_0008_0001)\\b')) %>% 
 rename_with( ~ str_replace(.x, pattern = 'q0003_0008_0002', replacement = 'info_instit_util'), matches( '\\b(q0003_0008_0002)\\b')) %>% 
 rename_with( ~ str_replace(.x, pattern = 'q0022_0004', replacement = 'internacional_satisf'), matches( '\\b(q0022_0004)\\b')) %>% 
 rename_with( ~ str_replace(.x, pattern = 'ip_address', replacement = 'ip_address'), matches( '\\b(ip_address)\\b')) %>% 
 rename_with( ~ str_replace(.x, pattern = 'last_name', replacement = 'last_name'), matches( '\\b(last_name)\\b')) %>% 
 rename_with( ~ str_replace(.x, pattern = 'q0010_0001', replacement = 'libros_satisf'), matches( '\\b(q0010_0001)\\b')) %>% 
 rename_with( ~ str_replace(.x, pattern = 'q0002_0001', replacement = 'mision_univ'), matches( '\\b(q0002_0001)\\b')) %>% 
 rename_with( ~ str_replace(.x, pattern = 'q0003_0005_0001', replacement = 'normas_accesible'), matches( '\\b(q0003_0005_0001)\\b')) %>% 
 rename_with( ~ str_replace(.x, pattern = 'q0003_0005_0002', replacement = 'normas_util'), matches( '\\b(q0003_0005_0002)\\b')) %>% 
 rename_with( ~ str_replace(.x, pattern = 'q0003_0001_0001', replacement = 'objetivos_accesible'), matches( '\\b(q0003_0001_0001)\\b')) %>% 
 rename_with( ~ str_replace(.x, pattern = 'q0003_0001_0002', replacement = 'objetivos_util'), matches( '\\b(q0003_0001_0002)\\b')) %>% 
 rename_with( ~ str_replace(.x, pattern = 'q0022_0001', replacement = 'oport_internacional_satisf'), matches( '\\b(q0022_0001)\\b')) %>% 
 rename_with( ~ str_replace(.x, pattern = 'q0014_0001_0001', replacement = 'optimiza_cv_conoce'), matches( '\\b(q0014_0001_0001)\\b')) %>% 
 rename_with( ~ str_replace(.x, pattern = 'q0014_0001_0003', replacement = 'optimiza_cv_util'), matches( '\\b(q0014_0001_0003)\\b')) %>% 
 rename_with( ~ str_replace(.x, pattern = 'q0014_0001_0002', replacement = 'optimiza_cv_utilizado'), matches( '\\b(q0014_0001_0002)\\b')) %>% 
 rename_with( ~ str_replace(.x, pattern = 'q0003_0003_0001', replacement = 'perfil_accesible'), matches( '\\b(q0003_0003_0001)\\b')) %>% 
 rename_with( ~ str_replace(.x, pattern = 'q0003_0003_0002', replacement = 'perfil_util'), matches( '\\b(q0003_0003_0002)\\b')) %>% 
 rename_with( ~ str_replace(.x, pattern = 'q0020', replacement = 'princ_eticos_conoce'), matches( '\\b(q0020)\\b')) %>% 
 rename_with( ~ str_replace(.x, pattern = 'q0019_0001_0002', replacement = 'prof_investiga_ext'), matches( '\\b(q0019_0001_0002)\\b')) %>% 
 rename_with( ~ str_replace(.x, pattern = 'q0019_0001_0001', replacement = 'prof_investiga_pucp'), matches( '\\b(q0019_0001_0001)\\b')) %>% 
 rename_with( ~ str_replace(.x, pattern = 'q0019_0002_0002', replacement = 'promo_eventos_ext'), matches( '\\b(q0019_0002_0002)\\b')) %>% 
 rename_with( ~ str_replace(.x, pattern = 'q0019_0002_0001', replacement = 'promo_eventos_pucp'), matches( '\\b(q0019_0002_0001)\\b')) %>% 
 rename_with( ~ str_replace(.x, pattern = 'q0013_0003_0001', replacement = 'psico_conoce'), matches( '\\b(q0013_0003_0001)\\b')) %>% 
 rename_with( ~ str_replace(.x, pattern = 'q0013_0003_0003', replacement = 'psico_util'), matches( '\\b(q0013_0003_0003)\\b')) %>% 
 rename_with( ~ str_replace(.x, pattern = 'q0013_0003_0002', replacement = 'psico_utilizado'), matches( '\\b(q0013_0003_0002)\\b')) %>% 
 rename_with( ~ str_replace(.x, pattern = 'publico', replacement = 'publico'), matches( '\\b(publico)\\b')) %>% 
 rename_with( ~ str_replace(.x, pattern = 'q0003_0007_0001', replacement = 'reclamos_accesible'), matches( '\\b(q0003_0007_0001)\\b')) %>% 
 rename_with( ~ str_replace(.x, pattern = 'q0003_0007_0002', replacement = 'reclamos_util'), matches( '\\b(q0003_0007_0002)\\b')) %>% 
 rename_with( ~ str_replace(.x, pattern = 'q0022_0002', replacement = 'req_acad_internacional_satisf'), matches( '\\b(q0022_0002)\\b')) %>% 
 rename_with( ~ str_replace(.x, pattern = 'respondent_id', replacement = 'respondent_id'), matches( '\\b(respondent_id)\\b')) %>% 
 rename_with( ~ str_replace(.x, pattern = 'q0013_0002_0001', replacement = 'salud_conoce'), matches( '\\b(q0013_0002_0001)\\b')) %>% 
 rename_with( ~ str_replace(.x, pattern = 'q0013_0002_0003', replacement = 'salud_util'), matches( '\\b(q0013_0002_0003)\\b')) %>% 
 rename_with( ~ str_replace(.x, pattern = 'q0013_0002_0002', replacement = 'salud_utilizado'), matches( '\\b(q0013_0002_0002)\\b')) %>% 
 rename_with( ~ str_replace(.x, pattern = 'q0011_0003', replacement = 'servicios_prest_satisf'), matches( '\\b(q0011_0003)\\b')) %>% 
 rename_with( ~ str_replace(.x, pattern = 'q0002_0003', replacement = 'valores_univ'), matches( '\\b(q0002_0003)\\b')) %>% 
 rename_with( ~ str_replace(.x, pattern = 'q0002_0002', replacement = 'vision_univ'), matches( '\\b(q0002_0002)\\b')) %>% 
 rename_with( ~ str_replace(.x, pattern = 'q0009_0003', replacement = 'zoom_satisf'), matches( '\\b(q0009_0003)\\b')) %>% 
  mutate(
 across(aclaracion, ~set_label(., label = 'Hecha esta aclaración, ¿desea continuar con la encuesta?')), 
 across(act_cultural_satisf, ~set_label(., label = 'La variedad de actividades culturales que promueve la PUCP')), 
 across(act_profesional_conoce, ~set_label(., label = 'Actividades para potenciar el perfil profesional: talleres, cursos online, charlas y seminarios webs para potenciar la empleabilidad. - ¿Lo conoce?')), 
 across(act_profesional_util, ~set_label(., label = 'Actividades para potenciar el perfil profesional: talleres, cursos online, charlas y seminarios webs para potenciar la empleabilidad. - ¿Le fue útil?')), 
 across(act_profesional_utilizado, ~set_label(., label = 'Actividades para potenciar el perfil profesional: talleres, cursos online, charlas y seminarios webs para potenciar la empleabilidad. - ¿Lo ha utilizado?')), 
 across(actualiza_libros_satisf, ~set_label(., label = 'La actualización de los recursos (bases de datos, e-books, revistas electrónicas, libros y revistas impresas, guías temáticas, repositorios, etc.) con información vigente para mi especialidad')), 
 across(admision_accesible, ~set_label(., label = '...los requisitos de admisión… - ¿Es accesible?')), 
 across(admision_util, ~set_label(., label = '...los requisitos de admisión… - ¿Es útil?')), 
 across(atencion_padmin_satisf, ~set_label(., label = 'La atención que brinda el personal administrativo PUCP (durante los trámites administrativos y académicos)')), 
 across(aulas_capacidad_satisf, ~set_label(., label = 'Nivel de satisfacción respecto a la capacidad de las aulas PUCP')), 
 across(aulas_disponibilidad_satisf, ~set_label(., label = 'Nivel de satisfacción respecto a la disponibilidad de las aulas PUCP')), 
 across(aulas_equipamiento_satisf, ~set_label(., label = 'Nivel de satisfacción respecto al equipamiento de las aulas PUCP')), 
 across(aulas_mantenimiento_satisf, ~set_label(., label = 'Nivel de satisfacción respecto al mantenimiento de las aulas PUCP')), 
 across(aulas_utilizado, ~set_label(., label = 'Sobre la infraestructura física y el equipamiento de las aulas, ¿Ha utilizado las aulas de la universidad (ha asistido a clases o eventos presenciales en ellas)?')), 
 across(bases_de_datos_satisf, ~set_label(., label = 'Nivel de satisfacción respecto a la disponibilidad de bases de datos relevantes para mi programa de estudios')), 
 across(biblio_atencion, ~set_label(., label = 'En general, considera que las bibliotecas y/o centro de información y referencia atendieron a sus necesidades como estudiante')), 
 across(biblio_capacidad_satisf, ~set_label(., label = 'Nivel de satisfacción respecto a la capacidad de las Bibliotecas PUCP')), 
 across(biblio_disponibilidad_satisf, ~set_label(., label = 'Nivel de satisfacción respecto a la disponibilidad de las Bibliotecas PUCP')), 
 across(biblio_equipamiento_satisf, ~set_label(., label = 'Nivel de satisfacción respecto al equipamiento de las Bibliotecas PUCP')), 
 across(biblio_investiga_ext, ~set_label(., label = '¿Las bibliotecas y/o centros de información brindan acceso a investigaciones actualizadas (recientes)…(no incluir tesis de estudiantes pregrado y posgrado)… - ...producidas por investigadores externos?')), 
 across(biblio_investiga_pucp, ~set_label(., label = '¿Las bibliotecas y/o centros de información brindan acceso a investigaciones actualizadas (recientes)…(no incluir tesis de estudiantes pregrado y posgrado)… - ...producidas por investigadores de la PUCP?')), 
 across(biblio_mantenimiento_satisf, ~set_label(., label = 'Nivel de satisfacción respecto al mantenimiento de las Bibliotecas PUCP')), 
 across(bibliopucp_satisf, ~set_label(., label = 'El acceso a los recursos (catálogo en línea, bases de datos, e-books, revistas electrónicas, libros y revistas impresas, guías temáticas, repositorios, tutoriales, podcast, etc.) de las bibliotecas PUCP')), 
 across(bibliotecas_utilizado, ~set_label(., label = 'Sobre las bibliotecas y/o centros de información y referencia, ¿Ha utilizado las bibliotecas y/o centros de información y referencia de la universidad?')), 
 across(campus_virtual_satisf, ~set_label(., label = 'Nivel de satisfacción respecto al campus virtual')), 
 across(canvas_satisf, ~set_label(., label = 'Nivel de satisfacción respecto a CANVAS')), 
 across(charla_empleo_conoce, ~set_label(., label = 'Comunicaciones: información necesaria para acceder a las plataformas de empleo, eventos y cursos online vía correo electrónico. - ¿Lo conoce?')), 
 across(charla_empleo_util, ~set_label(., label = 'Comunicaciones: información necesaria para acceder a las plataformas de empleo, eventos y cursos online vía correo electrónico. - ¿Le fue útil?')), 
 across(charla_empleo_utilizado, ~set_label(., label = 'Comunicaciones: información necesaria para acceder a las plataformas de empleo, eventos y cursos online vía correo electrónico. - ¿Lo ha utilizado?')), 
 across(collector_id, ~set_label(., label = 'collector_id')), 
 across(collector_nm, ~set_label(., label = 'CollectorNm')), 
 across(comunica_inst_satisf, ~set_label(., label = 'Nivel de satisfacción respecto a la comunicación institucional PUCP')), 
 across(culturales_informado, ~set_label(., label = 'Sobre las actividades culturales:¿Ha sido informado por la PUCP sobre las actividades culturales (cine, teatro, exposiciones artísticas, presentaciones musicales, etc.) que se ofrecen al público general?')), 
 across(cursos_accesible, ~set_label(., label = '...los planes de estudios y cursos… - ¿Es accesible?')), 
 across(cursos_util, ~set_label(., label = '...los planes de estudios y cursos… - ¿Es útil?')), 
 across(custom_1, ~set_label(., label = 'custom_1')), 
 across(date_created, ~set_label(., label = 'date_created')), 
 across(date_modified, ~set_label(., label = 'date_modified')), 
 across(deporte_conoce, ~set_label(., label = 'Servicio de actividad física y deportes - ¿Lo conoce?')), 
 across(deporte_util, ~set_label(., label = 'Servicio de actividad física y deporte - ¿Le fue útil?')), 
 across(deporte_utilizado, ~set_label(., label = 'Servicio de actividad física y deportes - ¿Lo ha utilizado?')), 
 across(developme_conoce, ~set_label(., label = 'Acceso a la herramienta DevelopMe™ - ¿Lo conoce?')), 
 across(developme_util, ~set_label(., label = 'Acceso a la herramienta DevelopMe™ - ¿Le fue útil?')), 
 across(developme_utilizado, ~set_label(., label = 'Acceso a la herramienta DevelopMe™ - ¿Lo ha utilizado?')), 
 across(email_address, ~set_label(., label = 'email_address')), 
 across(empleabilidad_conoce, ~set_label(., label = 'Empleabilidad - ¿Lo conoce?')), 
 across(empleabilidad_util, ~set_label(., label = 'Empleabilidad - ¿Le fue útil?')), 
 across(empleabilidad_utilizado, ~set_label(., label = 'Empleabilidad - ¿Lo ha utilizado?')), 
 across(fac_eco_internacional_satisf, ~set_label(., label = 'Las facilidades económicas para acceder a los programas de intercambio o a las oportunidades de internacionalización')), 
 across(first_name, ~set_label(., label = 'first_name')), 
 across(gestion_padmin_satisf, ~set_label(., label = 'La gestión de los procesos académico-administrativos (matrícula, registro de notas, emisión de constancias y diplomas, información personal, entre otros)')), 
 across(grado_accesible, ~set_label(., label = '...la obtención del grado y/o título profesional… - ¿Es accesible?')), 
 across(grado_util, ~set_label(., label = '...la obtención del grado y/o título profesional… - ¿Es útil?')), 
 across(id, ~set_label(., label = 'id')), 
 across(incluyo_investiga, ~set_label(., label = '¿Considera que el plan de estudios incluyó actividades orientadas a la investigación?')), 
 across(incluyo_rsu, ~set_label(., label = '¿Considera que el plan de estudios incluyó actividades orientadas a la responsabilidad social universitaria?')), 
 across(info_cultural_satisf, ~set_label(., label = 'La información que ofrece la PUCP sobre las actividades culturales que promueve')), 
 across(info_instit_accesible, ~set_label(., label = 'En general, la información institucional... - ¿Es accesible?')), 
 across(info_instit_util, ~set_label(., label = 'En general, la información institucional... - ¿Es útil?')), 
 across(internacional_satisf, ~set_label(., label = 'En general, ¿qué tan satisfecho te encuentras con la oferta de programas de intercambio o con las oportunidades de internacionalización ofrecidas?')), 
 across(ip_address, ~set_label(., label = 'ip_address')), 
 across(last_name, ~set_label(., label = 'last_name')), 
 across(libros_satisf, ~set_label(., label = 'La disponibilidad de libros relevantes para mi programa de estudios')), 
 across(mision_univ, ~set_label(., label = '...la misión de la universidad?')), 
 across(normas_accesible, ~set_label(., label = '¿Consideras que la información que brinda la universidad sobre las normas y los reglamentos institucionales es… - … accesible?')), 
 across(normas_util, ~set_label(., label = '¿Consideras que la información que brinda la universidad sobre las normas y los reglamentos institucionales es… - … útil?')), 
 across(objetivos_accesible, ~set_label(., label = '¿Consideras que la información que brinda la universidad sobre los objetivos es… - … accesible?')), 
 across(objetivos_util, ~set_label(., label = '¿Consideras que la información que brinda la universidad sobre los objetivos es… - … útil?')), 
 across(oport_internacional_satisf, ~set_label(., label = 'Las oportunidades de internacionalización que se ofrecen (intercambios, pasantías, estancias, programas de doble titulación, cursos a cargo de profesores internacionales)')), 
 across(optimiza_cv_conoce, ~set_label(., label = 'Plan de carrera para estudiantes y graduados: para optimización de CV y perfil profesional con especialistas en reclutamiento de talento - ¿Lo conoce?')), 
 across(optimiza_cv_util, ~set_label(., label = 'Plan de carrera para estudiantes y graduados: para optimización de CV y perfil profesional con especialistas en reclutamiento de talento - ¿Le fue útil?')), 
 across(optimiza_cv_utilizado, ~set_label(., label = 'Plan de carrera para estudiantes y graduados: para optimización de CV y perfil profesional con especialistas en reclutamiento de talento - ¿Lo ha utilizado?')), 
 across(perfil_accesible, ~set_label(., label = '...las especialidades o programas que ofrece y los perfiles de egreso… - ¿Es accesible?')), 
 across(perfil_util, ~set_label(., label = '...las especialidades o programas que ofrece y los perfiles de egreso… - ¿Es útil?')), 
 across(princ_eticos_conoce, ~set_label(., label = 'Sobre los principios éticos en la investigación, ¿Conoce los principios éticos que guían la investigación en la PUCP?')), 
 across(prof_investiga_ext, ~set_label(., label = '¿Los profesores, en mis cursos, promueven que consulte investigaciones recientes… - ...producidas por investigadores externos?')), 
 across(prof_investiga_pucp, ~set_label(., label = '¿Los profesores, en mis cursos, promueven que consulte investigaciones recientes… - ...producidas por investigadores de la PUCP?')), 
 across(promo_eventos_ext, ~set_label(., label = '¿La PUCP promueve eventos académicos (conversatorios, seminarios, coloquios, talleres, etc.) donde se presentan investigaciones recientes o de mi especialidad… - ...producidas por investigadores externos?')), 
 across(promo_eventos_pucp, ~set_label(., label = '¿La universidad promueve eventos académicos (conversatorios, seminarios, coloquios, talleres, etc.) donde se presentan investigaciones recientes o de mi especialidad… - ...producidas por investigadores de la universidad?')), 
 across(psico_conoce, ~set_label(., label = 'Bienestar Psicológico - ¿Lo conoce?')), 
 across(psico_util, ~set_label(., label = 'Bienestar Psicológico - ¿Le fue útil?')), 
 across(psico_utilizado, ~set_label(., label = 'Bienestar Psicológico - ¿Lo ha utilizado?')), 
 across(publico, ~set_label(., label = 'Público objetivo')), 
 across(reclamos_accesible, ~set_label(., label = '...los procedimientos para reclamos (con relación a los trámites académicos, administrativos y a los servicios que ofrece en general)… - ¿Es accesible?')), 
 across(reclamos_util, ~set_label(., label = '...los procedimientos para reclamos (con relación a los trámites académicos, administrativos y a los servicios que ofrece en general)… - ¿Es útil?')), 
 across(req_acad_internacional_satisf, ~set_label(., label = 'Los requisitos académicos para acceder a los programas de intercambio o  a las oportunidades de intternacionalización')), 
 across(respondent_id, ~set_label(., label = 'respondent_id')), 
 across(salud_conoce, ~set_label(., label = 'Servicio de Salud - ¿Lo conoce?')), 
 across(salud_util, ~set_label(., label = 'Servicio de Salud - ¿Le fue útil?')), 
 across(salud_utilizado, ~set_label(., label = 'Servicio de Salud - ¿Lo ha utilizado?')), 
 across(servicios_prest_satisf, ~set_label(., label = 'Los servicios prestados por las bibliotecas o centros de información(asesorías, atención a personas con discapacidad visual, digitalización, préstamo a pedido, provisión de documentos, publicaciones para la docencia)')), 
 across(valores_univ, ~set_label(., label = '...los valores institucionales de la universidad?')), 
 across(vision_univ, ~set_label(., label = '...la visión  de la universidad?')), 
 across(zoom_satisf, ~set_label(., label = 'Nivel de satisfacción respecto a la Plataforma de videoconferencias ZOOM')), 
  )


```

## Docentes PUCP

Se aplica el renombramiento en la base de datos de los docentes PUCP, la cual contiene 698 observaciones y 76 variables.

```{r}
#| label: limpieza profunda docentes pucp1
doc3<-
  doc2 %>% 
  rename_with( ~ str_replace(.x, pattern = 'q0001', replacement = 'aclaracion'), matches( '\\b(q0001)\\b')) %>% 
 rename_with( ~ str_replace(.x, pattern = 'q0020_0002', replacement = 'actualiza_libros_satisf'), matches( '\\b(q0020_0002)\\b')) %>% 
 rename_with( ~ str_replace(.x, pattern = 'q0006_0001', replacement = 'atencion_padmin_satisf'), matches( '\\b(q0006_0001)\\b')) %>% 
 rename_with( ~ str_replace(.x, pattern = 'q0022_0002_0002', replacement = 'biblio_investiga_ext'), matches( '\\b(q0022_0002_0002)\\b')) %>% 
 rename_with( ~ str_replace(.x, pattern = 'q0022_0002_0001', replacement = 'biblio_investiga_pucp'), matches( '\\b(q0022_0002_0001)\\b')) %>% 
 rename_with( ~ str_replace(.x, pattern = 'q0020_0001', replacement = 'bibliopucp_satisf'), matches( '\\b(q0020_0001)\\b')) %>% 
 rename_with( ~ str_replace(.x, pattern = 'q0019_0001', replacement = 'campus_virtual_satisf'), matches( '\\b(q0019_0001)\\b')) %>% 
 rename_with( ~ str_replace(.x, pattern = 'q0018_0001_0002', replacement = 'centuria_accesible'), matches( '\\b(q0018_0001_0002)\\b')) %>% 
 rename_with( ~ str_replace(.x, pattern = 'q0018_0001_0003', replacement = 'centuria_util'), matches( '\\b(q0018_0001_0003)\\b')) %>% 
 rename_with( ~ str_replace(.x, pattern = 'q0018_0001_0001', replacement = 'centuria_utilizado'), matches( '\\b(q0018_0001_0001)\\b')) %>% 
 rename_with( ~ str_replace(.x, pattern = 'collector_id', replacement = 'collector_id'), matches( '\\b(collector_id)\\b')) %>% 
 rename_with( ~ str_replace(.x, pattern = 'collector_nm', replacement = 'collector_nm'), matches( '\\b(collector_nm)\\b')) %>% 
 rename_with( ~ str_replace(.x, pattern = 'q0004_0001', replacement = 'comunica_inst_satisf'), matches( '\\b(q0004_0001)\\b')) %>% 
 rename_with( ~ str_replace(.x, pattern = 'q0025', replacement = 'conectividad_accede'), matches( '\\b(q0025)\\b')) %>% 
 rename_with( ~ str_replace(.x, pattern = 'q0026_0001', replacement = 'conectividad_satisf'), matches( '\\b(q0026_0001)\\b')) %>% 
 rename_with( ~ str_replace(.x, pattern = 'q0012', replacement = 'conoce_ingr_docencia'), matches( '\\b(q0012)\\b')) %>% 
 rename_with( ~ str_replace(.x, pattern = 'q0014', replacement = 'conoce_permanencia'), matches( '\\b(q0014)\\b')) %>% 
 rename_with( ~ str_replace(.x, pattern = 'q0016', replacement = 'conoce_promocion'), matches( '\\b(q0016)\\b')) %>% 
 rename_with( ~ str_replace(.x, pattern = 'q0011_0001', replacement = 'contratacion_satisf'), matches( '\\b(q0011_0001)\\b')) %>% 
 rename_with( ~ str_replace(.x, pattern = 'custom_1', replacement = 'custom_1'), matches( '\\b(custom_1)\\b')) %>% 
 rename_with( ~ str_replace(.x, pattern = 'q0018_0004_0002', replacement = 'cvpucp_accesible'), matches( '\\b(q0018_0004_0002)\\b')) %>% 
 rename_with( ~ str_replace(.x, pattern = 'q0018_0004_0003', replacement = 'cvpucp_util'), matches( '\\b(q0018_0004_0003)\\b')) %>% 
 rename_with( ~ str_replace(.x, pattern = 'q0018_0004_0001', replacement = 'cvpucp_utilizado'), matches( '\\b(q0018_0004_0001)\\b')) %>% 
 rename_with( ~ str_replace(.x, pattern = 'date_created', replacement = 'date_created'), matches( '\\b(date_created)\\b')) %>% 
 rename_with( ~ str_replace(.x, pattern = 'date_modified', replacement = 'date_modified'), matches( '\\b(date_modified)\\b')) %>% 
 rename_with( ~ str_replace(.x, pattern = 'q0021_0001_0001', replacement = 'deporte_conoce'), matches( '\\b(q0021_0001_0001)\\b')) %>% 
 rename_with( ~ str_replace(.x, pattern = 'q0021_0001_0003', replacement = 'deporte_util'), matches( '\\b(q0021_0001_0003)\\b')) %>% 
 rename_with( ~ str_replace(.x, pattern = 'q0021_0001_0002', replacement = 'deporte_utilizado'), matches( '\\b(q0021_0001_0002)\\b')) %>% 
 rename_with( ~ str_replace(.x, pattern = 'q0007_0002', replacement = 'docencia_rec_edu'), matches( '\\b(q0007_0002)\\b')) %>% 
 rename_with( ~ str_replace(.x, pattern = 'q0007_0004', replacement = 'docencia_rec_finan'), matches( '\\b(q0007_0004)\\b')) %>% 
 rename_with( ~ str_replace(.x, pattern = 'q0007_0003', replacement = 'docencia_rec_fisic'), matches( '\\b(q0007_0003)\\b')) %>% 
 rename_with( ~ str_replace(.x, pattern = 'q0007_0001', replacement = 'docencia_rec_hum'), matches( '\\b(q0007_0001)\\b')) %>% 
 rename_with( ~ str_replace(.x, pattern = 'email_address', replacement = 'email_address'), matches( '\\b(email_address)\\b')) %>% 
 rename_with( ~ str_replace(.x, pattern = 'q0028_0001', replacement = 'equipamiento_satisf'), matches( '\\b(q0028_0001)\\b')) %>% 
 rename_with( ~ str_replace(.x, pattern = 'q0027', replacement = 'equipoinf_accede'), matches( '\\b(q0027)\\b')) %>% 
 rename_with( ~ str_replace(.x, pattern = 'first_name', replacement = 'first_name'), matches( '\\b(first_name)\\b')) %>% 
 rename_with( ~ str_replace(.x, pattern = 'q0005_0001', replacement = 'gestion_padmin_satisf'), matches( '\\b(q0005_0001)\\b')) %>% 
 rename_with( ~ str_replace(.x, pattern = 'q0029', replacement = 'id'), matches( '\\b(q0029)\\b')) %>% 
 rename_with( ~ str_replace(.x, pattern = 'q0024_0002', replacement = 'info_internacional_satisf'), matches( '\\b(q0024_0002)\\b')) %>% 
 rename_with( ~ str_replace(.x, pattern = 'q0013_0001', replacement = 'ingreso_docencia_satisf'), matches( '\\b(q0013_0001)\\b')) %>% 
 rename_with( ~ str_replace(.x, pattern = 'q0008_0002', replacement = 'investiga_rec_edu'), matches( '\\b(q0008_0002)\\b')) %>% 
 rename_with( ~ str_replace(.x, pattern = 'q0008_0004', replacement = 'investiga_rec_finan'), matches( '\\b(q0008_0004)\\b')) %>% 
 rename_with( ~ str_replace(.x, pattern = 'q0008_0003', replacement = 'investiga_rec_fisic'), matches( '\\b(q0008_0003)\\b')) %>% 
 rename_with( ~ str_replace(.x, pattern = 'q0008_0001', replacement = 'investiga_rec_hum'), matches( '\\b(q0008_0001)\\b')) %>% 
 rename_with( ~ str_replace(.x, pattern = 'ip_address', replacement = 'ip_address'), matches( '\\b(ip_address)\\b')) %>% 
 rename_with( ~ str_replace(.x, pattern = 'last_name', replacement = 'last_name'), matches( '\\b(last_name)\\b')) %>% 
 rename_with( ~ str_replace(.x, pattern = 'q0002_0001', replacement = 'mision_univ'), matches( '\\b(q0002_0001)\\b')) %>% 
 rename_with( ~ str_replace(.x, pattern = 'q0003_0002_0001', replacement = 'normas_accesible'), matches( '\\b(q0003_0002_0001)\\b')) %>% 
 rename_with( ~ str_replace(.x, pattern = 'q0003_0002_0002', replacement = 'normas_util'), matches( '\\b(q0003_0002_0002)\\b')) %>% 
 rename_with( ~ str_replace(.x, pattern = 'q0003_0001_0001', replacement = 'objetivos_accesible'), matches( '\\b(q0003_0001_0001)\\b')) %>% 
 rename_with( ~ str_replace(.x, pattern = 'q0003_0001_0002', replacement = 'objetivos_util'), matches( '\\b(q0003_0001_0002)\\b')) %>% 
 rename_with( ~ str_replace(.x, pattern = 'q0009_0001', replacement = 'oport_pedag_satisf'), matches( '\\b(q0009_0001)\\b')) %>% 
 rename_with( ~ str_replace(.x, pattern = 'q0009_0002', replacement = 'oport_profesional_satisf'), matches( '\\b(q0009_0002)\\b')) %>% 
 rename_with( ~ str_replace(.x, pattern = 'q0019_0002', replacement = 'paideia_satisf'), matches( '\\b(q0019_0002)\\b')) %>% 
 rename_with( ~ str_replace(.x, pattern = 'q0015_0001', replacement = 'permanencia_satisf'), matches( '\\b(q0015_0001)\\b')) %>% 
 rename_with( ~ str_replace(.x, pattern = 'q0023', replacement = 'princ_eticos_conoce'), matches( '\\b(q0023)\\b')) %>% 
 rename_with( ~ str_replace(.x, pattern = 'q0010', replacement = 'proc_contratacion_conoce'), matches( '\\b(q0010)\\b')) %>% 
 rename_with( ~ str_replace(.x, pattern = 'q0022_0001_0002', replacement = 'promo_eventos_ext'), matches( '\\b(q0022_0001_0002)\\b')) %>% 
 rename_with( ~ str_replace(.x, pattern = 'q0022_0001_0001', replacement = 'promo_eventos_pucp'), matches( '\\b(q0022_0001_0001)\\b')) %>% 
 rename_with( ~ str_replace(.x, pattern = 'q0017_0001', replacement = 'promocion_docente_satisf'), matches( '\\b(q0017_0001)\\b')) %>% 
 rename_with( ~ str_replace(.x, pattern = 'publico', replacement = 'publico'), matches( '\\b(publico)\\b')) %>% 
 rename_with( ~ str_replace(.x, pattern = 'q0024_0001', replacement = 'relacion_internacional_satisf'), matches( '\\b(q0024_0001)\\b')) %>% 
 rename_with( ~ str_replace(.x, pattern = 'respondent_id', replacement = 'respondent_id'), matches( '\\b(respondent_id)\\b')) %>% 
 rename_with( ~ str_replace(.x, pattern = 'q0018_0002_0002', replacement = 'sag_accesible'), matches( '\\b(q0018_0002_0002)\\b')) %>% 
 rename_with( ~ str_replace(.x, pattern = 'q0018_0002_0003', replacement = 'sag_util'), matches( '\\b(q0018_0002_0003)\\b')) %>% 
 rename_with( ~ str_replace(.x, pattern = 'q0018_0002_0001', replacement = 'sag_utilizado'), matches( '\\b(q0018_0002_0001)\\b')) %>% 
 rename_with( ~ str_replace(.x, pattern = 'q0021_0002_0001', replacement = 'salud_conoce'), matches( '\\b(q0021_0002_0001)\\b')) %>% 
 rename_with( ~ str_replace(.x, pattern = 'q0021_0002_0003', replacement = 'salud_util'), matches( '\\b(q0021_0002_0003)\\b')) %>% 
 rename_with( ~ str_replace(.x, pattern = 'q0021_0002_0002', replacement = 'salud_utilizado'), matches( '\\b(q0021_0002_0002)\\b')) %>% 
 rename_with( ~ str_replace(.x, pattern = 'q0020_0003', replacement = 'servicios_prest_satisf'), matches( '\\b(q0020_0003)\\b')) %>% 
 rename_with( ~ str_replace(.x, pattern = 'q0018_0003_0002', replacement = 'sicop_accesible'), matches( '\\b(q0018_0003_0002)\\b')) %>% 
 rename_with( ~ str_replace(.x, pattern = 'q0018_0003_0003', replacement = 'sicop_util'), matches( '\\b(q0018_0003_0003)\\b')) %>% 
 rename_with( ~ str_replace(.x, pattern = 'q0018_0003_0001', replacement = 'sicop_utilizado'), matches( '\\b(q0018_0003_0001)\\b')) %>% 
 rename_with( ~ str_replace(.x, pattern = 'q0002_0003', replacement = 'valores_univ'), matches( '\\b(q0002_0003)\\b')) %>% 
 rename_with( ~ str_replace(.x, pattern = 'q0002_0002', replacement = 'vision_univ'), matches( '\\b(q0002_0002)\\b')) %>% 
 rename_with( ~ str_replace(.x, pattern = 'q0019_0003', replacement = 'zoom_satisf'), matches( '\\b(q0019_0003)\\b')) %>% 
  mutate(
 across(aclaracion, ~set_label(., label = 'Hecha esta aclaración, ¿desea continuar con la encuesta?')), 
 across(actualiza_libros_satisf, ~set_label(., label = 'La actualización de los recursos (bases de datos, e-books, revistas electrónicas, libros y revistas impresas, guías temáticas, repositorios, etc.) con información vigente para mi especialidad')), 
 across(atencion_padmin_satisf, ~set_label(., label = 'La atención que brinda el personal administrativo PUCP (durante los trámites administrativos y académicos)')), 
 across(biblio_investiga_ext, ~set_label(., label = '¿Las bibliotecas y/o centros de información brindan acceso a investigaciones actualizadas (recientes)…(no incluir tesis de estudiantes pregrado y posgrado)… - ...producidas por investigadores externos?')), 
 across(biblio_investiga_pucp, ~set_label(., label = '¿Las bibliotecas y/o centros de información brindan acceso a investigaciones actualizadas (recientes)…(no incluir tesis de estudiantes pregrado y posgrado)… - ...producidas por investigadores de la PUCP?')), 
 across(bibliopucp_satisf, ~set_label(., label = 'El acceso a los recursos (catálogo en línea, bases de datos, e-books, revistas electrónicas, libros y revistas impresas, guías temáticas, repositorios, tutoriales, podcast, etc.) de las bibliotecas PUCP')), 
 across(campus_virtual_satisf, ~set_label(., label = 'Nivel de satisfacción respecto al campus virtual')), 
 across(centuria_accesible, ~set_label(., label = 'CENTURIA - ¿Es accesible?')), 
 across(centuria_util, ~set_label(., label = 'CENTURIA - ¿Es útil?')), 
 across(centuria_utilizado, ~set_label(., label = 'CENTURIA - ¿Lo ha utilizado?')), 
 across(collector_id, ~set_label(., label = 'collector_id')), 
 across(collector_nm, ~set_label(., label = 'CollectorNm')), 
 across(comunica_inst_satisf, ~set_label(., label = 'Nivel de satisfacción respecto a la comunicación institucional PUCP')), 
 across(conectividad_accede, ~set_label(., label = 'Sobre los recursos de apoyo a la formación brindados por la PUCP durante la pandemia:¿Accedió a conexión a internet del Fondo de Conectividad PUCP?')), 
 across(conectividad_satisf, ~set_label(., label = 'En una escala del 1 al 5, donde 1 es «muy insatisfecho» y 5 «muy satisfecho», indique cuál es su nivel de satisfacción con la conexión a internet del fondo de conectividad PUCP:')), 
 across(conoce_ingr_docencia, ~set_label(., label = '¿Conoce el proceso de ingreso a la docencia?')), 
 across(conoce_permanencia, ~set_label(., label = '¿Conoce el proceso de permanencia?')), 
 across(conoce_promocion, ~set_label(., label = '¿Conoce el proceso de promoción docente?')), 
 across(contratacion_satisf, ~set_label(., label = 'En una escala del 1 al 5, donde 1 es «muy insatisfecho» y 5 «muy satisfecho», indique cuál es su nivel de satisfacción con el proceso de contratación:')), 
 across(custom_1, ~set_label(., label = 'custom_1')), 
 across(cvpucp_accesible, ~set_label(., label = 'CVPUCP - ¿Es accesible?')), 
 across(cvpucp_util, ~set_label(., label = 'CVPUCP - ¿Es útil?')), 
 across(cvpucp_utilizado, ~set_label(., label = 'CVPUCP - ¿Lo ha utilizado?')), 
 across(date_created, ~set_label(., label = 'date_created')), 
 across(date_modified, ~set_label(., label = 'date_modified')), 
 across(deporte_conoce, ~set_label(., label = 'Servicio de actividad física y deportes - ¿Lo conoce?')), 
 across(deporte_util, ~set_label(., label = 'Servicio de actividad física y deporte - ¿Le fue útil?')), 
 across(deporte_utilizado, ~set_label(., label = 'Servicio de actividad física y deportes - ¿Lo ha utilizado?')), 
 across(docencia_rec_edu, ~set_label(., label = '…recursos educacionales (colección bibliográfica, bases de datos bibliográficas, herramientas informáticas, materiales para los cursos, etc.) en la universidad o su programa/unidad permiten llevar a cabo las funciones de docencia sin dificultad?')), 
 across(docencia_rec_finan, ~set_label(., label = '…recursos financieros en la universidad o su programa/unidad permiten llevar a cabo las funciones de docencia sin dificultad?')), 
 across(docencia_rec_fisic, ~set_label(., label = '…recursos físicos (infraestructura, instalaciones y equipamiento) en la universidad o en su programa/unidad permiten llevar a cabo las funciones de docencia sin dificultad?')), 
 across(docencia_rec_hum, ~set_label(., label = '…recursos humanos (profesores y personal administrativo) en la universidad o en su programa/unidad permiten llevar a cabo las funciones de docencia sin dificultad?')), 
 across(email_address, ~set_label(., label = 'email_address')), 
 across(equipamiento_satisf, ~set_label(., label = 'En una escala del 1 al 5, donde 1 es «muy insatisfecho» y 5 «muy satisfecho», indique cuál es su nivel de satisfacción con los equipos informáticos de la PUCP:')), 
 across(equipoinf_accede, ~set_label(., label = '¿Accedió a equipos informáticos de la PUCP?')), 
 across(first_name, ~set_label(., label = 'first_name')), 
 across(gestion_padmin_satisf, ~set_label(., label = 'La gestión de los procesos académico-administrativos (matrícula, registro de notas, emisión de constancias y diplomas, información personal, entre otros)')), 
 across(id, ~set_label(., label = 'id')), 
 across(info_internacional_satisf, ~set_label(., label = 'La comunicación de la PUCP a los docentes sobre los mecanismos para hacer uso de los beneficios de internacionalización (estancias de docencia o de investigación, participación en eventos académicos, etc.)')), 
 across(ingreso_docencia_satisf, ~set_label(., label = 'En una escala del 1 al 5, donde 1 es «muy insatisfecho» y 5 «muy satisfecho», indique cuál es su nivel de satisfacción con el proceso de ingreso a la docencia:')), 
 across(investiga_rec_edu, ~set_label(., label = '…recursos educacionales (colección bibliográfica, bases de datos bibliográficas, herramientas informáticas, materiales para los cursos, etc.) en la universidad o su programa/unidad permiten llevar a cabo las funciones de investigación sin dificultad?')), 
 across(investiga_rec_finan, ~set_label(., label = '…recursos financieros en la universidad o su programa/unidad permiten llevar a cabo las funciones de investigación sin dificultad?')), 
 across(investiga_rec_fisic, ~set_label(., label = '…recursos físicos (infraestructura, instalaciones y equipamiento) en la universidad o su programa/unidad permiten llevar a cabo las funciones de investigación sin dificultad?')), 
 across(investiga_rec_hum, ~set_label(., label = '…recursos humanos (profesores y personal administrativo) en la universidad o su programa/unidad permiten llevar a cabo las funciones de investigación sin dificultad?')), 
 across(ip_address, ~set_label(., label = 'ip_address')), 
 across(last_name, ~set_label(., label = 'last_name')), 
 across(mision_univ, ~set_label(., label = '...la misión de la universidad?')), 
 across(normas_accesible, ~set_label(., label = '¿Consideras que la información que brinda la universidad sobre las normas y los reglamentos institucionales es… - … accesible?')), 
 across(normas_util, ~set_label(., label = '¿Consideras que la información que brinda la universidad sobre las normas y los reglamentos institucionales es… - … útil?')), 
 across(objetivos_accesible, ~set_label(., label = '¿Consideras que la información que brinda la universidad sobre los objetivos es… - … accesible?')), 
 across(objetivos_util, ~set_label(., label = '¿Consideras que la información que brinda la universidad sobre los objetivos es… - … útil?')), 
 across(oport_pedag_satisf, ~set_label(., label = 'Las oportunidades de actualización pedagógica que ofrece la PUCP')), 
 across(oport_profesional_satisf, ~set_label(., label = 'Las oportunidades de actualización profesional y disciplinaria que ofrece la PUCP')), 
 across(paideia_satisf, ~set_label(., label = 'Plataforma de enseñanza-aprendizaje PAIDEIA')), 
 across(permanencia_satisf, ~set_label(., label = 'En una escala del 1 al 5, donde 1 es «muy insatisfecho» y 5 «muy satisfecho», indique cuál es su nivel de satisfacción con el proceso de permanencia:')), 
 across(princ_eticos_conoce, ~set_label(., label = 'Sobre los principios éticos en la investigación, ¿Conoce los principios éticos que guían la investigación en la PUCP?')), 
 across(proc_contratacion_conoce, ~set_label(., label = 'Sobre los procesos de ingreso, permanencia y promoción docente: ¿Conoce el proceso de contratación?')), 
 across(promo_eventos_ext, ~set_label(., label = '¿La PUCP promueve eventos académicos (conversatorios, seminarios, coloquios, talleres, etc.) donde se presentan investigaciones recientes o de mi especialidad… - ...producidas por investigadores externos?')), 
 across(promo_eventos_pucp, ~set_label(., label = '¿La universidad promueve eventos académicos (conversatorios, seminarios, coloquios, talleres, etc.) donde se presentan investigaciones recientes o de mi especialidad… - ...producidas por investigadores de la universidad?')), 
 across(promocion_docente_satisf, ~set_label(., label = 'En una escala del 1 al 5, donde 1 es «muy insatisfecho» y 5 «muy satisfecho», indique cuál es su nivel de satisfacción con el proceso de promoción docente:')), 
 across(publico, ~set_label(., label = 'Público objetivo')), 
 across(relacion_internacional_satisf, ~set_label(., label = 'La relación que la PUCP establece con universidades e instituciones en el extranjero (convenios, eventos académicos, intercambio docente, etc.)')), 
 across(respondent_id, ~set_label(., label = 'respondent_id')), 
 across(sag_accesible, ~set_label(., label = 'SAG - ¿Es accesible?')), 
 across(sag_util, ~set_label(., label = 'SAG - ¿Es útil?')), 
 across(sag_utilizado, ~set_label(., label = 'SAG - ¿Lo ha utilizado?')), 
 across(salud_conoce, ~set_label(., label = 'Servicio de Salud - ¿Lo conoce?')), 
 across(salud_util, ~set_label(., label = 'Servicio de Salud - ¿Le fue útil?')), 
 across(salud_utilizado, ~set_label(., label = 'Servicio de Salud - ¿Lo ha utilizado?')), 
 across(servicios_prest_satisf, ~set_label(., label = 'Los servicios prestados por las bibliotecas o centros de información(asesorías, atención a personas con discapacidad visual, digitalización, préstamo a pedido, provisión de documentos, publicaciones para la docencia)')), 
 across(sicop_accesible, ~set_label(., label = 'SICOP - ¿Es accesible?')), 
 across(sicop_util, ~set_label(., label = 'SICOP - ¿Es útil?')), 
 across(sicop_utilizado, ~set_label(., label = 'SICOP - ¿Lo ha utilizado?')), 
 across(valores_univ, ~set_label(., label = '...los valores institucionales de la universidad?')), 
 across(vision_univ, ~set_label(., label = '...la visión  de la universidad?')), 
 across(zoom_satisf, ~set_label(., label = 'Nivel de satisfacción respecto a la Plataforma de videoconferencias ZOOM')), 
  )
```

## Docentes CENTRUM

Se aplica el renombramiento en la base de datos de los docentes CENTRUM, la cual contiene 36 observaciones y 74 variables.

```{r}
#| label: limpieza profunda docentes centrum1

doc_centrum3<-
  doc_centrum2 %>% 
  rename_with( ~ str_replace(.x, pattern = 'q0001', replacement = 'aclaracion'), matches( '\\b(q0001)\\b')) %>% 
 rename_with( ~ str_replace(.x, pattern = 'q0018_0002', replacement = 'actualiza_libros_satisf'), matches( '\\b(q0018_0002)\\b')) %>% 
 rename_with( ~ str_replace(.x, pattern = 'q0006_0001', replacement = 'atencion_padmin_satisf'), matches( '\\b(q0006_0001)\\b')) %>% 
 rename_with( ~ str_replace(.x, pattern = 'q0020_0002_0002', replacement = 'biblio_investiga_ext'), matches( '\\b(q0020_0002_0002)\\b')) %>% 
 rename_with( ~ str_replace(.x, pattern = 'q0020_0002_0001', replacement = 'biblio_investiga_pucp'), matches( '\\b(q0020_0002_0001)\\b')) %>% 
 rename_with( ~ str_replace(.x, pattern = 'q0018_0001', replacement = 'bibliopucp_satisf'), matches( '\\b(q0018_0001)\\b')) %>% 
 rename_with( ~ str_replace(.x, pattern = 'q0017_0001', replacement = 'campus_virtual_satisf'), matches( '\\b(q0017_0001)\\b')) %>% 
 rename_with( ~ str_replace(.x, pattern = 'q0017_0002', replacement = 'canvas_satisf'), matches( '\\b(q0017_0002)\\b')) %>% 
 rename_with( ~ str_replace(.x, pattern = 'q0016_0001_0002', replacement = 'centuria_accesible'), matches( '\\b(q0016_0001_0002)\\b')) %>% 
 rename_with( ~ str_replace(.x, pattern = 'q0016_0001_0003', replacement = 'centuria_util'), matches( '\\b(q0016_0001_0003)\\b')) %>% 
 rename_with( ~ str_replace(.x, pattern = 'q0016_0001_0001', replacement = 'centuria_utilizado'), matches( '\\b(q0016_0001_0001)\\b')) %>% 
 rename_with( ~ str_replace(.x, pattern = 'q0016_0004_0002', replacement = 'cisam_accesible'), matches( '\\b(q0016_0004_0002)\\b')) %>% 
 rename_with( ~ str_replace(.x, pattern = 'q0016_0004_0003', replacement = 'cisam_util'), matches( '\\b(q0016_0004_0003)\\b')) %>% 
 rename_with( ~ str_replace(.x, pattern = 'q0016_0004_0001', replacement = 'cisam_utilizado'), matches( '\\b(q0016_0004_0001)\\b')) %>% 
 rename_with( ~ str_replace(.x, pattern = 'collector_id', replacement = 'collector_id'), matches( '\\b(collector_id)\\b')) %>% 
 rename_with( ~ str_replace(.x, pattern = 'collector_nm', replacement = 'collector_nm'), matches( '\\b(collector_nm)\\b')) %>% 
 rename_with( ~ str_replace(.x, pattern = 'q0004_0001', replacement = 'comunica_inst_satisf'), matches( '\\b(q0004_0001)\\b')) %>% 
 rename_with( ~ str_replace(.x, pattern = 'q0023', replacement = 'conectividad_accede'), matches( '\\b(q0023)\\b')) %>% 
 rename_with( ~ str_replace(.x, pattern = 'q0024_0001', replacement = 'conectividad_satisf'), matches( '\\b(q0024_0001)\\b')) %>% 
 rename_with( ~ str_replace(.x, pattern = 'q0010', replacement = 'conoce_ingr_docencia'), matches( '\\b(q0010)\\b')) %>% 
 rename_with( ~ str_replace(.x, pattern = 'q0012', replacement = 'conoce_permanencia'), matches( '\\b(q0012)\\b')) %>% 
 rename_with( ~ str_replace(.x, pattern = 'q0014', replacement = 'conoce_promocion'), matches( '\\b(q0014)\\b')) %>% 
 rename_with( ~ str_replace(.x, pattern = 'custom_1', replacement = 'custom_1'), matches( '\\b(custom_1)\\b')) %>% 
 rename_with( ~ str_replace(.x, pattern = 'q0016_0003_0002', replacement = 'cvpucp_accesible'), matches( '\\b(q0016_0003_0002)\\b')) %>% 
 rename_with( ~ str_replace(.x, pattern = 'q0016_0003_0003', replacement = 'cvpucp_util'), matches( '\\b(q0016_0003_0003)\\b')) %>% 
 rename_with( ~ str_replace(.x, pattern = 'q0016_0003_0001', replacement = 'cvpucp_utilizado'), matches( '\\b(q0016_0003_0001)\\b')) %>% 
 rename_with( ~ str_replace(.x, pattern = 'date_created', replacement = 'date_created'), matches( '\\b(date_created)\\b')) %>% 
 rename_with( ~ str_replace(.x, pattern = 'date_modified', replacement = 'date_modified'), matches( '\\b(date_modified)\\b')) %>% 
 rename_with( ~ str_replace(.x, pattern = 'q0019_0001_0001', replacement = 'deporte_conoce'), matches( '\\b(q0019_0001_0001)\\b')) %>% 
 rename_with( ~ str_replace(.x, pattern = 'q0019_0001_0003', replacement = 'deporte_util'), matches( '\\b(q0019_0001_0003)\\b')) %>% 
 rename_with( ~ str_replace(.x, pattern = 'q0019_0001_0002', replacement = 'deporte_utilizado'), matches( '\\b(q0019_0001_0002)\\b')) %>% 
 rename_with( ~ str_replace(.x, pattern = 'q0007_0002', replacement = 'docencia_rec_edu'), matches( '\\b(q0007_0002)\\b')) %>% 
 rename_with( ~ str_replace(.x, pattern = 'q0007_0004', replacement = 'docencia_rec_finan'), matches( '\\b(q0007_0004)\\b')) %>% 
 rename_with( ~ str_replace(.x, pattern = 'q0007_0003', replacement = 'docencia_rec_fisic'), matches( '\\b(q0007_0003)\\b')) %>% 
 rename_with( ~ str_replace(.x, pattern = 'q0007_0001', replacement = 'docencia_rec_hum'), matches( '\\b(q0007_0001)\\b')) %>% 
 rename_with( ~ str_replace(.x, pattern = 'email_address', replacement = 'email_address'), matches( '\\b(email_address)\\b')) %>% 
 rename_with( ~ str_replace(.x, pattern = 'q0026_0001', replacement = 'equipamiento_satisf'), matches( '\\b(q0026_0001)\\b')) %>% 
 rename_with( ~ str_replace(.x, pattern = 'q0025', replacement = 'equipoinf_accede'), matches( '\\b(q0025)\\b')) %>% 
 rename_with( ~ str_replace(.x, pattern = 'first_name', replacement = 'first_name'), matches( '\\b(first_name)\\b')) %>% 
 rename_with( ~ str_replace(.x, pattern = 'q0005_0001', replacement = 'gestion_padmin_satisf'), matches( '\\b(q0005_0001)\\b')) %>% 
 rename_with( ~ str_replace(.x, pattern = 'q0027', replacement = 'id'), matches( '\\b(q0027)\\b')) %>% 
 rename_with( ~ str_replace(.x, pattern = 'q0022_0002', replacement = 'info_internacional_satisf'), matches( '\\b(q0022_0002)\\b')) %>% 
 rename_with( ~ str_replace(.x, pattern = 'q0011_0001', replacement = 'ingreso_docencia_satisf'), matches( '\\b(q0011_0001)\\b')) %>% 
 rename_with( ~ str_replace(.x, pattern = 'q0008_0002', replacement = 'investiga_rec_edu'), matches( '\\b(q0008_0002)\\b')) %>% 
 rename_with( ~ str_replace(.x, pattern = 'q0008_0004', replacement = 'investiga_rec_finan'), matches( '\\b(q0008_0004)\\b')) %>% 
 rename_with( ~ str_replace(.x, pattern = 'q0008_0003', replacement = 'investiga_rec_fisic'), matches( '\\b(q0008_0003)\\b')) %>% 
 rename_with( ~ str_replace(.x, pattern = 'q0008_0001', replacement = 'investiga_rec_hum'), matches( '\\b(q0008_0001)\\b')) %>% 
 rename_with( ~ str_replace(.x, pattern = 'ip_address', replacement = 'ip_address'), matches( '\\b(ip_address)\\b')) %>% 
 rename_with( ~ str_replace(.x, pattern = 'last_name', replacement = 'last_name'), matches( '\\b(last_name)\\b')) %>% 
 rename_with( ~ str_replace(.x, pattern = 'q0002_0001', replacement = 'mision_univ'), matches( '\\b(q0002_0001)\\b')) %>% 
 rename_with( ~ str_replace(.x, pattern = 'q0003_0002_0001', replacement = 'normas_accesible'), matches( '\\b(q0003_0002_0001)\\b')) %>% 
 rename_with( ~ str_replace(.x, pattern = 'q0003_0002_0002', replacement = 'normas_util'), matches( '\\b(q0003_0002_0002)\\b')) %>% 
 rename_with( ~ str_replace(.x, pattern = 'q0003_0001_0001', replacement = 'objetivos_accesible'), matches( '\\b(q0003_0001_0001)\\b')) %>% 
 rename_with( ~ str_replace(.x, pattern = 'q0003_0001_0002', replacement = 'objetivos_util'), matches( '\\b(q0003_0001_0002)\\b')) %>% 
 rename_with( ~ str_replace(.x, pattern = 'q0009_0001', replacement = 'oport_pedag_satisf'), matches( '\\b(q0009_0001)\\b')) %>% 
 rename_with( ~ str_replace(.x, pattern = 'q0009_0002', replacement = 'oport_profesional_satisf'), matches( '\\b(q0009_0002)\\b')) %>% 
 rename_with( ~ str_replace(.x, pattern = 'q0013_0001', replacement = 'permanencia_satisf'), matches( '\\b(q0013_0001)\\b')) %>% 
 rename_with( ~ str_replace(.x, pattern = 'q0021', replacement = 'princ_eticos_conoce'), matches( '\\b(q0021)\\b')) %>% 
 rename_with( ~ str_replace(.x, pattern = 'q0020_0001_0002', replacement = 'promo_eventos_ext'), matches( '\\b(q0020_0001_0002)\\b')) %>% 
 rename_with( ~ str_replace(.x, pattern = 'q0020_0001_0001', replacement = 'promo_eventos_pucp'), matches( '\\b(q0020_0001_0001)\\b')) %>% 
 rename_with( ~ str_replace(.x, pattern = 'q0015_0001', replacement = 'promocion_docente_satisf'), matches( '\\b(q0015_0001)\\b')) %>% 
 rename_with( ~ str_replace(.x, pattern = 'publico', replacement = 'publico'), matches( '\\b(publico)\\b')) %>% 
 rename_with( ~ str_replace(.x, pattern = 'q0022_0001', replacement = 'relacion_internacional_satisf'), matches( '\\b(q0022_0001)\\b')) %>% 
 rename_with( ~ str_replace(.x, pattern = 'respondent_id', replacement = 'respondent_id'), matches( '\\b(respondent_id)\\b')) %>% 
 rename_with( ~ str_replace(.x, pattern = 'q0016_0002_0002', replacement = 'sag_accesible'), matches( '\\b(q0016_0002_0002)\\b')) %>% 
 rename_with( ~ str_replace(.x, pattern = 'q0016_0002_0003', replacement = 'sag_util'), matches( '\\b(q0016_0002_0003)\\b')) %>% 
 rename_with( ~ str_replace(.x, pattern = 'q0016_0002_0001', replacement = 'sag_utilizado'), matches( '\\b(q0016_0002_0001)\\b')) %>% 
 rename_with( ~ str_replace(.x, pattern = 'q0019_0002_0001', replacement = 'salud_conoce'), matches( '\\b(q0019_0002_0001)\\b')) %>% 
 rename_with( ~ str_replace(.x, pattern = 'q0019_0002_0003', replacement = 'salud_util'), matches( '\\b(q0019_0002_0003)\\b')) %>% 
 rename_with( ~ str_replace(.x, pattern = 'q0019_0002_0002', replacement = 'salud_utilizado'), matches( '\\b(q0019_0002_0002)\\b')) %>% 
 rename_with( ~ str_replace(.x, pattern = 'q0018_0003', replacement = 'servicios_prest_satisf'), matches( '\\b(q0018_0003)\\b')) %>% 
 rename_with( ~ str_replace(.x, pattern = 'q0002_0003', replacement = 'valores_univ'), matches( '\\b(q0002_0003)\\b')) %>% 
 rename_with( ~ str_replace(.x, pattern = 'q0002_0002', replacement = 'vision_univ'), matches( '\\b(q0002_0002)\\b')) %>% 
 rename_with( ~ str_replace(.x, pattern = 'q0017_0003', replacement = 'zoom_satisf'), matches( '\\b(q0017_0003)\\b')) %>% 
  mutate(
 across(aclaracion, ~set_label(., label = 'Hecha esta aclaración, ¿desea continuar con la encuesta?')), 
 across(actualiza_libros_satisf, ~set_label(., label = 'La actualización de los recursos (bases de datos, e-books, revistas electrónicas, libros y revistas impresas, guías temáticas, repositorios, etc.) con información vigente para mi especialidad')), 
 across(atencion_padmin_satisf, ~set_label(., label = 'La atención que brinda el personal administrativo PUCP (durante los trámites administrativos y académicos)')), 
 across(biblio_investiga_ext, ~set_label(., label = '¿Las bibliotecas y/o centros de información brindan acceso a investigaciones actualizadas (recientes)…(no incluir tesis de estudiantes pregrado y posgrado)… - ...producidas por investigadores externos?')), 
 across(biblio_investiga_pucp, ~set_label(., label = '¿Las bibliotecas y/o centros de información brindan acceso a investigaciones actualizadas (recientes)…(no incluir tesis de estudiantes pregrado y posgrado)… - ...producidas por investigadores de la PUCP?')), 
 across(bibliopucp_satisf, ~set_label(., label = 'El acceso a los recursos (catálogo en línea, bases de datos, e-books, revistas electrónicas, libros y revistas impresas, guías temáticas, repositorios, tutoriales, podcast, etc.) de las bibliotecas PUCP')), 
 across(campus_virtual_satisf, ~set_label(., label = 'Nivel de satisfacción respecto al campus virtual')), 
 across(canvas_satisf, ~set_label(., label = 'Nivel de satisfacción respecto a CANVAS')), 
 across(centuria_accesible, ~set_label(., label = 'CENTURIA - ¿Es accesible?')), 
 across(centuria_util, ~set_label(., label = 'CENTURIA - ¿Es útil?')), 
 across(centuria_utilizado, ~set_label(., label = 'CENTURIA - ¿Lo ha utilizado?')), 
 across(cisam_accesible, ~set_label(., label = 'CISAM - ¿Es accesible?')), 
 across(cisam_util, ~set_label(., label = 'CISAM - ¿Es útil?')), 
 across(cisam_utilizado, ~set_label(., label = 'CISAM - ¿Lo ha utilizado?')), 
 across(collector_id, ~set_label(., label = 'collector_id')), 
 across(collector_nm, ~set_label(., label = 'CollectorNm')), 
 across(comunica_inst_satisf, ~set_label(., label = 'Nivel de satisfacción respecto a la comunicación institucional PUCP')), 
 across(conectividad_accede, ~set_label(., label = 'Sobre los recursos de apoyo a la formación brindados por la PUCP durante la pandemia:¿Accedió a conexión a internet del Fondo de Conectividad PUCP?')), 
 across(conectividad_satisf, ~set_label(., label = 'En una escala del 1 al 5, donde 1 es «muy insatisfecho» y 5 «muy satisfecho», indique cuál es su nivel de satisfacción con la conexión a internet del fondo de conectividad PUCP:')), 
 across(conoce_ingr_docencia, ~set_label(., label = 'Sobre los procesos de ingreso, permanencia y promoción docente: ¿Conoce el proceso de ingreso a la docencia?')), 
 across(conoce_permanencia, ~set_label(., label = '¿Conoce el proceso de permanencia?')), 
 across(conoce_promocion, ~set_label(., label = '¿Conoce el proceso de promoción docente?')), 
 across(custom_1, ~set_label(., label = 'custom_1')), 
 across(cvpucp_accesible, ~set_label(., label = 'CVPUCP - ¿Es accesible?')), 
 across(cvpucp_util, ~set_label(., label = 'CVPUCP - ¿Es útil?')), 
 across(cvpucp_utilizado, ~set_label(., label = 'CVPUCP - ¿Lo ha utilizado?')), 
 across(date_created, ~set_label(., label = 'date_created')), 
 across(date_modified, ~set_label(., label = 'date_modified')), 
 across(deporte_conoce, ~set_label(., label = 'Servicio de actividad física y deportes - ¿Lo conoce?')), 
 across(deporte_util, ~set_label(., label = 'Servicio de actividad física y deporte - ¿Le fue útil?')), 
 across(deporte_utilizado, ~set_label(., label = 'Servicio de actividad física y deportes - ¿Lo ha utilizado?')), 
 across(docencia_rec_edu, ~set_label(., label = '…recursos educacionales (colección bibliográfica, bases de datos bibliográficas, herramientas informáticas, materiales para los cursos, etc.) en la universidad o su programa/unidad permiten llevar a cabo las funciones de docencia sin dificultad?')), 
 across(docencia_rec_finan, ~set_label(., label = '…recursos financieros en la universidad o su programa/unidad permiten llevar a cabo las funciones de docencia sin dificultad?')), 
 across(docencia_rec_fisic, ~set_label(., label = '…recursos físicos (infraestructura, instalaciones y equipamiento) en la universidad o en su programa/unidad permiten llevar a cabo las funciones de docencia sin dificultad?')), 
 across(docencia_rec_hum, ~set_label(., label = '…recursos humanos (profesores y personal administrativo) en la universidad o en su programa/unidad permiten llevar a cabo las funciones de docencia sin dificultad?')), 
 across(email_address, ~set_label(., label = 'email_address')), 
 across(equipamiento_satisf, ~set_label(., label = 'En una escala del 1 al 5, donde 1 es «muy insatisfecho» y 5 «muy satisfecho», indique cuál es su nivel de satisfacción con los equipos informáticos de la PUCP:')), 
 across(equipoinf_accede, ~set_label(., label = '¿Accedió a equipos informáticos de la PUCP?')), 
 across(first_name, ~set_label(., label = 'first_name')), 
 across(gestion_padmin_satisf, ~set_label(., label = 'La gestión de los procesos académico-administrativos (matrícula, registro de notas, emisión de constancias y diplomas, información personal, entre otros)')), 
 across(id, ~set_label(., label = 'id')), 
 across(info_internacional_satisf, ~set_label(., label = 'La comunicación de la PUCP a los docentes sobre los mecanismos para hacer uso de los beneficios de internacionalización (estancias de docencia o de investigación, participación en eventos académicos, etc.)')), 
 across(ingreso_docencia_satisf, ~set_label(., label = 'En una escala del 1 al 5, donde 1 es «muy insatisfecho» y 5 «muy satisfecho», indique cuál es su nivel de satisfacción con el proceso de ingreso a la docencia:')), 
 across(investiga_rec_edu, ~set_label(., label = '…recursos educacionales (colección bibliográfica, bases de datos bibliográficas, herramientas informáticas, materiales para los cursos, etc.) en la universidad o su programa/unidad permiten llevar a cabo las funciones de investigación sin dificultad?')), 
 across(investiga_rec_finan, ~set_label(., label = '…recursos financieros en la universidad o su programa/unidad permiten llevar a cabo las funciones de investigación sin dificultad?')), 
 across(investiga_rec_fisic, ~set_label(., label = '…recursos físicos (infraestructura, instalaciones y equipamiento) en la universidad o su programa/unidad permiten llevar a cabo las funciones de investigación sin dificultad?')), 
 across(investiga_rec_hum, ~set_label(., label = '…recursos humanos (profesores y personal administrativo) en la universidad o su programa/unidad permiten llevar a cabo las funciones de investigación sin dificultad?')), 
 across(ip_address, ~set_label(., label = 'ip_address')), 
 across(last_name, ~set_label(., label = 'last_name')), 
 across(mision_univ, ~set_label(., label = '...la misión de la universidad?')), 
 across(normas_accesible, ~set_label(., label = '¿Consideras que la información que brinda la universidad sobre las normas y los reglamentos institucionales es… - … accesible?')), 
 across(normas_util, ~set_label(., label = '¿Consideras que la información que brinda la universidad sobre las normas y los reglamentos institucionales es… - … útil?')), 
 across(objetivos_accesible, ~set_label(., label = '¿Consideras que la información que brinda la universidad sobre los objetivos es… - … accesible?')), 
 across(objetivos_util, ~set_label(., label = '¿Consideras que la información que brinda la universidad sobre los objetivos es… - … útil?')), 
 across(oport_pedag_satisf, ~set_label(., label = 'Las oportunidades de actualización pedagógica que ofrece la PUCP')), 
 across(oport_profesional_satisf, ~set_label(., label = 'Las oportunidades de actualización profesional y disciplinaria que ofrece la PUCP')), 
 across(permanencia_satisf, ~set_label(., label = 'En una escala del 1 al 5, donde 1 es «muy insatisfecho» y 5 «muy satisfecho», indique cuál es su nivel de satisfacción con el proceso de permanencia:')), 
 across(princ_eticos_conoce, ~set_label(., label = 'Sobre los principios éticos en la investigación, ¿Conoce los principios éticos que guían la investigación en la PUCP?')), 
 across(promo_eventos_ext, ~set_label(., label = '¿La PUCP promueve eventos académicos (conversatorios, seminarios, coloquios, talleres, etc.) donde se presentan investigaciones recientes o de mi especialidad… - ...producidas por investigadores externos?')), 
 across(promo_eventos_pucp, ~set_label(., label = '¿La universidad promueve eventos académicos (conversatorios, seminarios, coloquios, talleres, etc.) donde se presentan investigaciones recientes o de mi especialidad… - ...producidas por investigadores de la universidad?')), 
 across(promocion_docente_satisf, ~set_label(., label = 'En una escala del 1 al 5, donde 1 es «muy insatisfecho» y 5 «muy satisfecho», indique cuál es su nivel de satisfacción con el proceso de promoción docente:')), 
 across(publico, ~set_label(., label = 'Público objetivo')), 
 across(relacion_internacional_satisf, ~set_label(., label = 'La relación que la PUCP establece con universidades e instituciones en el extranjero (convenios, eventos académicos, intercambio docente, etc.)')), 
 across(respondent_id, ~set_label(., label = 'respondent_id')), 
 across(sag_accesible, ~set_label(., label = 'SAG - ¿Es accesible?')), 
 across(sag_util, ~set_label(., label = 'SAG - ¿Es útil?')), 
 across(sag_utilizado, ~set_label(., label = 'SAG - ¿Lo ha utilizado?')), 
 across(salud_conoce, ~set_label(., label = 'Servicio de Salud - ¿Lo conoce?')), 
 across(salud_util, ~set_label(., label = 'Servicio de Salud - ¿Le fue útil?')), 
 across(salud_utilizado, ~set_label(., label = 'Servicio de Salud - ¿Lo ha utilizado?')), 
 across(servicios_prest_satisf, ~set_label(., label = 'Los servicios prestados por las bibliotecas o centros de información(asesorías, atención a personas con discapacidad visual, digitalización, préstamo a pedido, provisión de documentos, publicaciones para la docencia)')), 
 across(valores_univ, ~set_label(., label = '...los valores institucionales de la universidad?')), 
 across(vision_univ, ~set_label(., label = '...la visión  de la universidad?')), 
 across(zoom_satisf, ~set_label(., label = 'Nivel de satisfacción respecto a la Plataforma de videoconferencias ZOOM')), 
  )
```

## Egresados posgrado

Se aplica el renombramiento en la base de datos de los egresados posgrado, la cual contiene 132 observaciones y 62 variables.

```{r}
#| label: limpieza profunda egresados posgrado1

egre_pos3<-
  egre_pos2 %>% 
  rename_with( ~ str_replace(.x, pattern = 'q0001', replacement = 'aclaracion'), matches( '\\b(q0001)\\b')) %>% 
 rename_with( ~ str_replace(.x, pattern = 'q0015_0002', replacement = 'actualiza_libros_satisf'), matches( '\\b(q0015_0002)\\b')) %>% 
 rename_with( ~ str_replace(.x, pattern = 'q0010_0001', replacement = 'aprec_prog'), matches( '\\b(q0010_0001)\\b')) %>% 
 rename_with( ~ str_replace(.x, pattern = 'q0016_0001_0001', replacement = 'becas_conoce'), matches( '\\b(q0016_0001_0001)\\b')) %>% 
 rename_with( ~ str_replace(.x, pattern = 'q0016_0001_0003', replacement = 'becas_util'), matches( '\\b(q0016_0001_0003)\\b')) %>% 
 rename_with( ~ str_replace(.x, pattern = 'q0016_0001_0002', replacement = 'becas_utilizado'), matches( '\\b(q0016_0001_0002)\\b')) %>% 
 rename_with( ~ str_replace(.x, pattern = 'q0017_0003_0002', replacement = 'biblio_investiga_ext'), matches( '\\b(q0017_0003_0002)\\b')) %>% 
 rename_with( ~ str_replace(.x, pattern = 'q0017_0003_0001', replacement = 'biblio_investiga_pucp'), matches( '\\b(q0017_0003_0001)\\b')) %>% 
 rename_with( ~ str_replace(.x, pattern = 'q0015_0001', replacement = 'bibliopucp_satisf'), matches( '\\b(q0015_0001)\\b')) %>% 
 rename_with( ~ str_replace(.x, pattern = 'collector_id', replacement = 'collector_id'), matches( '\\b(collector_id)\\b')) %>% 
 rename_with( ~ str_replace(.x, pattern = 'collector_nm', replacement = 'collector_nm'), matches( '\\b(collector_nm)\\b')) %>% 
 rename_with( ~ str_replace(.x, pattern = 'q0013_0001', replacement = 'comunica_inst_satisf'), matches( '\\b(q0013_0001)\\b')) %>% 
 rename_with( ~ str_replace(.x, pattern = 'q0012_0002_0001', replacement = 'cursos_accesible'), matches( '\\b(q0012_0002_0001)\\b')) %>% 
 rename_with( ~ str_replace(.x, pattern = 'q0012_0002_0002', replacement = 'cursos_util'), matches( '\\b(q0012_0002_0002)\\b')) %>% 
 rename_with( ~ str_replace(.x, pattern = 'custom_1', replacement = 'custom_1'), matches( '\\b(custom_1)\\b')) %>% 
 rename_with( ~ str_replace(.x, pattern = 'date_created', replacement = 'date_created'), matches( '\\b(date_created)\\b')) %>% 
 rename_with( ~ str_replace(.x, pattern = 'date_modified', replacement = 'date_modified'), matches( '\\b(date_modified)\\b')) %>% 
 rename_with( ~ str_replace(.x, pattern = 'email_address', replacement = 'email_address'), matches( '\\b(email_address)\\b')) %>% 
 rename_with( ~ str_replace(.x, pattern = 'q0016_0003_0001', replacement = 'empleabilidad_conoce'), matches( '\\b(q0016_0003_0001)\\b')) %>% 
 rename_with( ~ str_replace(.x, pattern = 'q0016_0003_0003', replacement = 'empleabilidad_util'), matches( '\\b(q0016_0003_0003)\\b')) %>% 
 rename_with( ~ str_replace(.x, pattern = 'q0016_0003_0002', replacement = 'empleabilidad_utilizado'), matches( '\\b(q0016_0003_0002)\\b')) %>% 
 rename_with( ~ str_replace(.x, pattern = 'q0020_0003', replacement = 'fac_eco_internacional_satisf'), matches( '\\b(q0020_0003)\\b')) %>% 
 rename_with( ~ str_replace(.x, pattern = 'first_name', replacement = 'first_name'), matches( '\\b(first_name)\\b')) %>% 
 rename_with( ~ str_replace(.x, pattern = 'q0014_0001', replacement = 'gestion_padmin_satisf'), matches( '\\b(q0014_0001)\\b')) %>% 
 rename_with( ~ str_replace(.x, pattern = 'q0012_0003_0001', replacement = 'grado_accesible'), matches( '\\b(q0012_0003_0001)\\b')) %>% 
 rename_with( ~ str_replace(.x, pattern = 'q0012_0003_0002', replacement = 'grado_util'), matches( '\\b(q0012_0003_0002)\\b')) %>% 
 rename_with( ~ str_replace(.x, pattern = 'q0021', replacement = 'id'), matches( '\\b(q0021)\\b')) %>% 
 rename_with( ~ str_replace(.x, pattern = 'q0019_0002', replacement = 'incluyo_investiga'), matches( '\\b(q0019_0002)\\b')) %>% 
 rename_with( ~ str_replace(.x, pattern = 'q0019_0001', replacement = 'incluyo_rsu'), matches( '\\b(q0019_0001)\\b')) %>% 
 rename_with( ~ str_replace(.x, pattern = 'q0009_0003', replacement = 'incremento_ingresos'), matches( '\\b(q0009_0003)\\b')) %>% 
 rename_with( ~ str_replace(.x, pattern = 'q0008', replacement = 'ingreso_mensual'), matches( '\\b(q0008)\\b')) %>% 
 rename_with( ~ str_replace(.x, pattern = 'q0003', replacement = 'ingreso_year'), matches( '\\b(q0003)\\b')) %>% 
 rename_with( ~ str_replace(.x, pattern = 'q0003_other', replacement = 'ingreso_year_otro'), matches( '\\b(q0003_other)\\b')) %>% 
 rename_with( ~ str_replace(.x, pattern = 'q0020_0004', replacement = 'internacional_satisf'), matches( '\\b(q0020_0004)\\b')) %>% 
 rename_with( ~ str_replace(.x, pattern = 'ip_address', replacement = 'ip_address'), matches( '\\b(ip_address)\\b')) %>% 
 rename_with( ~ str_replace(.x, pattern = 'last_name', replacement = 'last_name'), matches( '\\b(last_name)\\b')) %>% 
 rename_with( ~ str_replace(.x, pattern = 'q0011_0001', replacement = 'mision_univ'), matches( '\\b(q0011_0001)\\b')) %>% 
 rename_with( ~ str_replace(.x, pattern = 'q0009_0002', replacement = 'nuevas_funciones'), matches( '\\b(q0009_0002)\\b')) %>% 
 rename_with( ~ str_replace(.x, pattern = 'q0009_0001', replacement = 'nuevos_conoc'), matches( '\\b(q0009_0001)\\b')) %>% 
 rename_with( ~ str_replace(.x, pattern = 'q0004', replacement = 'obtencion_grado'), matches( '\\b(q0004)\\b')) %>% 
 rename_with( ~ str_replace(.x, pattern = 'q0020_0001', replacement = 'oport_internacional_satisf'), matches( '\\b(q0020_0001)\\b')) %>% 
 rename_with( ~ str_replace(.x, pattern = 'q0007', replacement = 'org_trabaja'), matches( '\\b(q0007)\\b')) %>% 
 rename_with( ~ str_replace(.x, pattern = 'q0007_other', replacement = 'org_trabaja_otro'), matches( '\\b(q0007_other)\\b')) %>% 
 rename_with( ~ str_replace(.x, pattern = 'q0002', replacement = 'origen_egresado'), matches( '\\b(q0002)\\b')) %>% 
 rename_with( ~ str_replace(.x, pattern = 'q0012_0001_0001', replacement = 'perfil_accesible'), matches( '\\b(q0012_0001_0001)\\b')) %>% 
 rename_with( ~ str_replace(.x, pattern = 'q0012_0001_0002', replacement = 'perfil_util'), matches( '\\b(q0012_0001_0002)\\b')) %>% 
 rename_with( ~ str_replace(.x, pattern = 'q0018', replacement = 'princ_eticos_conoce'), matches( '\\b(q0018)\\b')) %>% 
 rename_with( ~ str_replace(.x, pattern = 'q0017_0001_0002', replacement = 'prof_investiga_ext'), matches( '\\b(q0017_0001_0002)\\b')) %>% 
 rename_with( ~ str_replace(.x, pattern = 'q0017_0001_0001', replacement = 'prof_investiga_pucp'), matches( '\\b(q0017_0001_0001)\\b')) %>% 
 rename_with( ~ str_replace(.x, pattern = 'q0017_0002_0002', replacement = 'promo_eventos_ext'), matches( '\\b(q0017_0002_0002)\\b')) %>% 
 rename_with( ~ str_replace(.x, pattern = 'q0017_0002_0001', replacement = 'promo_eventos_pucp'), matches( '\\b(q0017_0002_0001)\\b')) %>% 
 rename_with( ~ str_replace(.x, pattern = 'publico', replacement = 'publico'), matches( '\\b(publico)\\b')) %>% 
 rename_with( ~ str_replace(.x, pattern = 'q0020_0002', replacement = 'req_acad_internacional_satisf'), matches( '\\b(q0020_0002)\\b')) %>% 
 rename_with( ~ str_replace(.x, pattern = 'respondent_id', replacement = 'respondent_id'), matches( '\\b(respondent_id)\\b')) %>% 
 rename_with( ~ str_replace(.x, pattern = 'q0015_0003', replacement = 'servicios_prest_satisf'), matches( '\\b(q0015_0003)\\b')) %>% 
 rename_with( ~ str_replace(.x, pattern = 'q0016_0002_0001', replacement = 'socio_econ_conoce'), matches( '\\b(q0016_0002_0001)\\b')) %>% 
 rename_with( ~ str_replace(.x, pattern = 'q0016_0002_0003', replacement = 'socio_econ_util'), matches( '\\b(q0016_0002_0003)\\b')) %>% 
 rename_with( ~ str_replace(.x, pattern = 'q0016_0002_0002', replacement = 'socio_econ_utilizado'), matches( '\\b(q0016_0002_0002)\\b')) %>% 
 rename_with( ~ str_replace(.x, pattern = 'q0005', replacement = 'trabaja_actual'), matches( '\\b(q0005)\\b')) %>% 
 rename_with( ~ str_replace(.x, pattern = 'q0006', replacement = 'trabajo_relacionado'), matches( '\\b(q0006)\\b')) %>% 
 rename_with( ~ str_replace(.x, pattern = 'q0011_0003', replacement = 'valores_univ'), matches( '\\b(q0011_0003)\\b')) %>% 
 rename_with( ~ str_replace(.x, pattern = 'q0011_0002', replacement = 'vision_univ'), matches( '\\b(q0011_0002)\\b')) %>% 
  mutate(
 across(aclaracion, ~set_label(., label = 'Hecha esta aclaración, ¿desea continuar con la encuesta?')), 
 across(actualiza_libros_satisf, ~set_label(., label = 'La actualización de los recursos (bases de datos, e-books, revistas electrónicas, libros y revistas impresas, guías temáticas, repositorios, etc.) con información vigente para mi especialidad')), 
 across(aprec_prog, ~set_label(., label = '¿Cuál es su apreciación general del programa cursado?')), 
 across(becas_conoce, ~set_label(., label = 'Becas - ¿Lo conoce?')), 
 across(becas_util, ~set_label(., label = 'Becas - ¿Le fue útil?')), 
 across(becas_utilizado, ~set_label(., label = 'Becas - ¿Lo ha utilizado?')), 
 across(biblio_investiga_ext, ~set_label(., label = '¿Las bibliotecas y/o centros de información brindan acceso a investigaciones actualizadas (recientes)…(no incluir tesis de estudiantes pregrado y posgrado)… - ...producidas por investigadores externos?')), 
 across(biblio_investiga_pucp, ~set_label(., label = '¿Las bibliotecas y/o centros de información brindan acceso a investigaciones actualizadas (recientes)…(no incluir tesis de estudiantes pregrado y posgrado)… - ...producidas por investigadores de la PUCP?')), 
 across(bibliopucp_satisf, ~set_label(., label = 'El acceso a los recursos (catálogo en línea, bases de datos, e-books, revistas electrónicas, libros y revistas impresas, guías temáticas, repositorios, tutoriales, podcast, etc.) de las bibliotecas PUCP')), 
 across(collector_id, ~set_label(., label = 'collector_id')), 
 across(collector_nm, ~set_label(., label = 'CollectorNm')), 
 across(comunica_inst_satisf, ~set_label(., label = 'Nivel de satisfacción respecto a la comunicación institucional PUCP')), 
 across(cursos_accesible, ~set_label(., label = '...los planes de estudios y cursos… - ¿Es accesible?')), 
 across(cursos_util, ~set_label(., label = '...los planes de estudios y cursos… - ¿Es útil?')), 
 across(custom_1, ~set_label(., label = 'custom_1')), 
 across(date_created, ~set_label(., label = 'date_created')), 
 across(date_modified, ~set_label(., label = 'date_modified')), 
 across(email_address, ~set_label(., label = 'email_address')), 
 across(empleabilidad_conoce, ~set_label(., label = 'Empleabilidad - ¿Lo conoce?')), 
 across(empleabilidad_util, ~set_label(., label = 'Empleabilidad - ¿Le fue útil?')), 
 across(empleabilidad_utilizado, ~set_label(., label = 'Empleabilidad - ¿Lo ha utilizado?')), 
 across(fac_eco_internacional_satisf, ~set_label(., label = 'Las facilidades económicas para acceder a las oportunidades de internacionalización')), 
 across(first_name, ~set_label(., label = 'first_name')), 
 across(gestion_padmin_satisf, ~set_label(., label = 'La gestión de los procesos académico-administrativos (matrícula, registro de notas, emisión de constancias y diplomas, información personal, entre otros)')), 
 across(grado_accesible, ~set_label(., label = '...la obtención del grado y/o título profesional… - ¿Es accesible?')), 
 across(grado_util, ~set_label(., label = '...la obtención del grado y/o título profesional… - ¿Es útil?')), 
 across(id, ~set_label(., label = 'id')), 
 across(incluyo_investiga, ~set_label(., label = '¿Considera que el plan de estudios incluyó actividades orientadas a la investigación?')), 
 across(incluyo_rsu, ~set_label(., label = '¿Considera que el plan de estudios incluyó actividades orientadas a la responsabilidad social universitaria?')), 
 across(incremento_ingresos, ~set_label(., label = 'Incrementar mis ingresos')), 
 across(ingreso_mensual, ~set_label(., label = '¿Cuál es su ingreso mensual bruto?')), 
 across(ingreso_year, ~set_label(., label = 'Año que ingresó al programa')), 
 across(ingreso_year_otro, ~set_label(., label = 'Año que ingresó al programa - Otro (especifique)')), 
 across(internacional_satisf, ~set_label(., label = 'En general, ¿qué tan satisfecho se encuentra con las oportunidades de internacionalización ofrecidas?')), 
 across(ip_address, ~set_label(., label = 'ip_address')), 
 across(last_name, ~set_label(., label = 'last_name')), 
 across(mision_univ, ~set_label(., label = '...la misión de la universidad?')), 
 across(nuevas_funciones, ~set_label(., label = 'Desempeñar nuevas funciones y responsabilidades')), 
 across(nuevos_conoc, ~set_label(., label = 'Adquirir nuevos conocimientos y competencias')), 
 across(obtencion_grado, ~set_label(., label = 'Obtuvo el grado:')), 
 across(oport_internacional_satisf, ~set_label(., label = 'Las oportunidades de internacionalización que se ofrecen (intercambios, pasantías, estancias, programas de doble titulación, cursos a cargo de profesores internacionales)')), 
 across(org_trabaja, ~set_label(., label = '¿Cuál es el tipo de organización en la que trabaja?')), 
 across(org_trabaja_otro, ~set_label(., label = '¿Cuál es el tipo de organización en la que trabaja? - Otros (especifique)')), 
 across(origen_egresado, ~set_label(., label = 'Es egresado de:')), 
 across(perfil_accesible, ~set_label(., label = '...las especialidades o programas que ofrece y los perfiles de egreso… - ¿Es accesible?')), 
 across(perfil_util, ~set_label(., label = '...las especialidades o programas que ofrece y los perfiles de egreso… - ¿Es útil?')), 
 across(princ_eticos_conoce, ~set_label(., label = 'Sobre los principios éticos en la investigación, ¿Conoce los principios éticos que guían la investigación en la PUCP?')), 
 across(prof_investiga_ext, ~set_label(., label = '¿Los profesores, en mis cursos, promueven que consulte investigaciones recientes… - ...producidas por investigadores externos?')), 
 across(prof_investiga_pucp, ~set_label(., label = '¿Los profesores, en mis cursos, promueven que consulte investigaciones recientes… - ...producidas por investigadores de la PUCP?')), 
 across(promo_eventos_ext, ~set_label(., label = '¿La PUCP promueve eventos académicos (conversatorios, seminarios, coloquios, talleres, etc.) donde se presentan investigaciones recientes o de mi especialidad… - ...producidas por investigadores externos?')), 
 across(promo_eventos_pucp, ~set_label(., label = '¿La universidad promueve eventos académicos (conversatorios, seminarios, coloquios, talleres, etc.) donde se presentan investigaciones recientes o de mi especialidad… - ...producidas por investigadores de la universidad?')), 
 across(publico, ~set_label(., label = 'Público objetivo')), 
 across(req_acad_internacional_satisf, ~set_label(., label = 'Los requisitos académicos para acceder a las oportunidades de internacionalización')), 
 across(respondent_id, ~set_label(., label = 'respondent_id')), 
 across(servicios_prest_satisf, ~set_label(., label = 'Los servicios prestados por las bibliotecas o centros de información(asesorías, atención a personas con discapacidad visual, digitalización, préstamo a pedido, provisión de documentos, publicaciones para la docencia)')), 
 across(socio_econ_conoce, ~set_label(., label = 'Atención socio- económica - ¿Lo conoce?')), 
 across(socio_econ_util, ~set_label(., label = 'Atención socio- económica - ¿Le fue útil?')), 
 across(socio_econ_utilizado, ~set_label(., label = 'Atención socio- económica - ¿Lo ha utilizado?')), 
 across(trabaja_actual, ~set_label(., label = 'Actualmente, ¿está usted trabajando? (considere por trabajo cualquier actividad remunerada de por lo menos medio tiempo de dedicación)')), 
 across(trabajo_relacionado, ~set_label(., label = 'Dicho trabajo, ¿se encuentra relacionado con la formación recibida en el programa?')), 
 across(valores_univ, ~set_label(., label = '...los valores institucionales de la universidad?')), 
 across(vision_univ, ~set_label(., label = '...la visión  de la universidad?')), 
  )
```

## Egresados CENTRUM

Se aplica el renombramiento en la base de datos de los egresados CENTRUM, la cual contiene 107 observaciones y 70 variables.

```{r}
#| label: limpieza profunda egresados centrum1

egre_centrum3<-
  egre_centrum2 %>% 
  rename_with( ~ str_replace(.x, pattern = 'q0001', replacement = 'aclaracion'), matches( '\\b(q0001)\\b')) %>% 
 rename_with( ~ str_replace(.x, pattern = 'q0018_0003_0001', replacement = 'act_profesional_conoce'), matches( '\\b(q0018_0003_0001)\\b')) %>% 
 rename_with( ~ str_replace(.x, pattern = 'q0018_0003_0003', replacement = 'act_profesional_util'), matches( '\\b(q0018_0003_0003)\\b')) %>% 
 rename_with( ~ str_replace(.x, pattern = 'q0018_0003_0002', replacement = 'act_profesional_utilizado'), matches( '\\b(q0018_0003_0002)\\b')) %>% 
 rename_with( ~ str_replace(.x, pattern = 'q0016_0002', replacement = 'actualiza_libros_satisf'), matches( '\\b(q0016_0002)\\b')) %>% 
 rename_with( ~ str_replace(.x, pattern = 'q0010_0001', replacement = 'aprec_prog'), matches( '\\b(q0010_0001)\\b')) %>% 
 rename_with( ~ str_replace(.x, pattern = 'q0017', replacement = 'biblio_atencion'), matches( '\\b(q0017)\\b')) %>% 
 rename_with( ~ str_replace(.x, pattern = 'q0019_0003_0002', replacement = 'biblio_investiga_ext'), matches( '\\b(q0019_0003_0002)\\b')) %>% 
 rename_with( ~ str_replace(.x, pattern = 'q0019_0003_0001', replacement = 'biblio_investiga_pucp'), matches( '\\b(q0019_0003_0001)\\b')) %>% 
 rename_with( ~ str_replace(.x, pattern = 'q0016_0001', replacement = 'bibliopucp_satisf'), matches( '\\b(q0016_0001)\\b')) %>% 
 rename_with( ~ str_replace(.x, pattern = 'q0018_0005_0001', replacement = 'charla_empleo_conoce'), matches( '\\b(q0018_0005_0001)\\b')) %>% 
 rename_with( ~ str_replace(.x, pattern = 'q0018_0005_0003', replacement = 'charla_empleo_util'), matches( '\\b(q0018_0005_0003)\\b')) %>% 
 rename_with( ~ str_replace(.x, pattern = 'q0018_0005_0002', replacement = 'charla_empleo_utilizado'), matches( '\\b(q0018_0005_0002)\\b')) %>% 
 rename_with( ~ str_replace(.x, pattern = 'collector_id', replacement = 'collector_id'), matches( '\\b(collector_id)\\b')) %>% 
 rename_with( ~ str_replace(.x, pattern = 'collector_nm', replacement = 'collector_nm'), matches( '\\b(collector_nm)\\b')) %>% 
 rename_with( ~ str_replace(.x, pattern = 'q0013_0001', replacement = 'comunica_inst_satisf'), matches( '\\b(q0013_0001)\\b')) %>% 
 rename_with( ~ str_replace(.x, pattern = 'q0012_0002_0001', replacement = 'cursos_accesible'), matches( '\\b(q0012_0002_0001)\\b')) %>% 
 rename_with( ~ str_replace(.x, pattern = 'q0012_0002_0002', replacement = 'cursos_util'), matches( '\\b(q0012_0002_0002)\\b')) %>% 
 rename_with( ~ str_replace(.x, pattern = 'custom_1', replacement = 'custom_1'), matches( '\\b(custom_1)\\b')) %>% 
 rename_with( ~ str_replace(.x, pattern = 'date_created', replacement = 'date_created'), matches( '\\b(date_created)\\b')) %>% 
 rename_with( ~ str_replace(.x, pattern = 'date_modified', replacement = 'date_modified'), matches( '\\b(date_modified)\\b')) %>% 
 rename_with( ~ str_replace(.x, pattern = 'q0018_0002_0001', replacement = 'developme_conoce'), matches( '\\b(q0018_0002_0001)\\b')) %>% 
 rename_with( ~ str_replace(.x, pattern = 'q0018_0002_0003', replacement = 'developme_util'), matches( '\\b(q0018_0002_0003)\\b')) %>% 
 rename_with( ~ str_replace(.x, pattern = 'q0018_0002_0002', replacement = 'developme_utilizado'), matches( '\\b(q0018_0002_0002)\\b')) %>% 
 rename_with( ~ str_replace(.x, pattern = 'q0015_0002', replacement = 'disponible_datos'), matches( '\\b(q0015_0002)\\b')) %>% 
 rename_with( ~ str_replace(.x, pattern = 'q0015_0001', replacement = 'disponible_libros'), matches( '\\b(q0015_0001)\\b')) %>% 
 rename_with( ~ str_replace(.x, pattern = 'email_address', replacement = 'email_address'), matches( '\\b(email_address)\\b')) %>% 
 rename_with( ~ str_replace(.x, pattern = 'q0018_0004_0001', replacement = 'empleabilidad_conoce'), matches( '\\b(q0018_0004_0001)\\b')) %>% 
 rename_with( ~ str_replace(.x, pattern = 'q0018_0004_0003', replacement = 'empleabilidad_util'), matches( '\\b(q0018_0004_0003)\\b')) %>% 
 rename_with( ~ str_replace(.x, pattern = 'q0018_0004_0002', replacement = 'empleabilidad_utilizado'), matches( '\\b(q0018_0004_0002)\\b')) %>% 
 rename_with( ~ str_replace(.x, pattern = 'first_name', replacement = 'first_name'), matches( '\\b(first_name)\\b')) %>% 
 rename_with( ~ str_replace(.x, pattern = 'q0014_0001', replacement = 'gestion_padmin_satisf'), matches( '\\b(q0014_0001)\\b')) %>% 
 rename_with( ~ str_replace(.x, pattern = 'q0012_0003_0001', replacement = 'grado_accesible'), matches( '\\b(q0012_0003_0001)\\b')) %>% 
 rename_with( ~ str_replace(.x, pattern = 'q0012_0003_0002', replacement = 'grado_util'), matches( '\\b(q0012_0003_0002)\\b')) %>% 
 rename_with( ~ str_replace(.x, pattern = 'q0023', replacement = 'id'), matches( '\\b(q0023)\\b')) %>% 
 rename_with( ~ str_replace(.x, pattern = 'q0021_0002', replacement = 'incluyo_investiga'), matches( '\\b(q0021_0002)\\b')) %>% 
 rename_with( ~ str_replace(.x, pattern = 'q0021_0001', replacement = 'incluyo_rsu'), matches( '\\b(q0021_0001)\\b')) %>% 
 rename_with( ~ str_replace(.x, pattern = 'q0009_0003', replacement = 'incremento_ingresos'), matches( '\\b(q0009_0003)\\b')) %>% 
 rename_with( ~ str_replace(.x, pattern = 'q0008', replacement = 'ingreso_mensual'), matches( '\\b(q0008)\\b')) %>% 
 rename_with( ~ str_replace(.x, pattern = 'q0003', replacement = 'ingreso_year'), matches( '\\b(q0003)\\b')) %>% 
 rename_with( ~ str_replace(.x, pattern = 'q0003_other', replacement = 'ingreso_year_otro'), matches( '\\b(q0003_other)\\b')) %>% 
 rename_with( ~ str_replace(.x, pattern = 'q0022_0003', replacement = 'internacional_satisf'), matches( '\\b(q0022_0003)\\b')) %>% 
 rename_with( ~ str_replace(.x, pattern = 'ip_address', replacement = 'ip_address'), matches( '\\b(ip_address)\\b')) %>% 
 rename_with( ~ str_replace(.x, pattern = 'last_name', replacement = 'last_name'), matches( '\\b(last_name)\\b')) %>% 
 rename_with( ~ str_replace(.x, pattern = 'q0011_0001', replacement = 'mision_univ'), matches( '\\b(q0011_0001)\\b')) %>% 
 rename_with( ~ str_replace(.x, pattern = 'q0009_0002', replacement = 'nuevas_funciones'), matches( '\\b(q0009_0002)\\b')) %>% 
 rename_with( ~ str_replace(.x, pattern = 'q0009_0001', replacement = 'nuevos_conoc'), matches( '\\b(q0009_0001)\\b')) %>% 
 rename_with( ~ str_replace(.x, pattern = 'q0004', replacement = 'obtencion_grado'), matches( '\\b(q0004)\\b')) %>% 
 rename_with( ~ str_replace(.x, pattern = 'q0022_0001', replacement = 'oport_internacional_satisf'), matches( '\\b(q0022_0001)\\b')) %>% 
 rename_with( ~ str_replace(.x, pattern = 'q0018_0001_0001', replacement = 'optimiza_cv_conoce'), matches( '\\b(q0018_0001_0001)\\b')) %>% 
 rename_with( ~ str_replace(.x, pattern = 'q0018_0001_0003', replacement = 'optimiza_cv_util'), matches( '\\b(q0018_0001_0003)\\b')) %>% 
 rename_with( ~ str_replace(.x, pattern = 'q0018_0001_0002', replacement = 'optimiza_cv_utilizado'), matches( '\\b(q0018_0001_0002)\\b')) %>% 
 rename_with( ~ str_replace(.x, pattern = 'q0007', replacement = 'org_trabaja'), matches( '\\b(q0007)\\b')) %>% 
 rename_with( ~ str_replace(.x, pattern = 'q0007_other', replacement = 'org_trabaja_otro'), matches( '\\b(q0007_other)\\b')) %>% 
 rename_with( ~ str_replace(.x, pattern = 'q0002', replacement = 'origen_egresado'), matches( '\\b(q0002)\\b')) %>% 
 rename_with( ~ str_replace(.x, pattern = 'q0012_0001_0001', replacement = 'perfil_accesible'), matches( '\\b(q0012_0001_0001)\\b')) %>% 
 rename_with( ~ str_replace(.x, pattern = 'q0012_0001_0002', replacement = 'perfil_util'), matches( '\\b(q0012_0001_0002)\\b')) %>% 
 rename_with( ~ str_replace(.x, pattern = 'q0020', replacement = 'princ_eticos_conoce'), matches( '\\b(q0020)\\b')) %>% 
 rename_with( ~ str_replace(.x, pattern = 'q0019_0001_0002', replacement = 'prof_investiga_ext'), matches( '\\b(q0019_0001_0002)\\b')) %>% 
 rename_with( ~ str_replace(.x, pattern = 'q0019_0001_0001', replacement = 'prof_investiga_pucp'), matches( '\\b(q0019_0001_0001)\\b')) %>% 
 rename_with( ~ str_replace(.x, pattern = 'q0019_0002_0002', replacement = 'promo_eventos_ext'), matches( '\\b(q0019_0002_0002)\\b')) %>% 
 rename_with( ~ str_replace(.x, pattern = 'q0019_0002_0001', replacement = 'promo_eventos_pucp'), matches( '\\b(q0019_0002_0001)\\b')) %>% 
 rename_with( ~ str_replace(.x, pattern = 'publico', replacement = 'publico'), matches( '\\b(publico)\\b')) %>% 
 rename_with( ~ str_replace(.x, pattern = 'q0022_0002', replacement = 'req_acad_internacional_satisf'), matches( '\\b(q0022_0002)\\b')) %>% 
 rename_with( ~ str_replace(.x, pattern = 'respondent_id', replacement = 'respondent_id'), matches( '\\b(respondent_id)\\b')) %>% 
 rename_with( ~ str_replace(.x, pattern = 'q0016_0003', replacement = 'servicios_prest_satisf'), matches( '\\b(q0016_0003)\\b')) %>% 
 rename_with( ~ str_replace(.x, pattern = 'q0005', replacement = 'trabaja_actual'), matches( '\\b(q0005)\\b')) %>% 
 rename_with( ~ str_replace(.x, pattern = 'q0006', replacement = 'trabajo_relacionado'), matches( '\\b(q0006)\\b')) %>% 
 rename_with( ~ str_replace(.x, pattern = 'q0011_0003', replacement = 'valores_univ'), matches( '\\b(q0011_0003)\\b')) %>% 
 rename_with( ~ str_replace(.x, pattern = 'q0011_0002', replacement = 'vision_univ'), matches( '\\b(q0011_0002)\\b')) %>% 
  mutate(
  across(aclaracion, ~set_label(., label = 'Hecha esta aclaración, ¿desea continuar con la encuesta?')), 
 across(act_profesional_conoce, ~set_label(., label = 'Actividades para potenciar el perfil profesional: talleres, cursos online, charlas y seminarios webs para potenciar la empleabilidad. - ¿Lo conoce?')), 
 across(act_profesional_util, ~set_label(., label = 'Actividades para potenciar el perfil profesional: talleres, cursos online, charlas y seminarios webs para potenciar la empleabilidad. - ¿Le fue útil?')), 
 across(act_profesional_utilizado, ~set_label(., label = 'Actividades para potenciar el perfil profesional: talleres, cursos online, charlas y seminarios webs para potenciar la empleabilidad. - ¿Lo ha utilizado?')), 
 across(actualiza_libros_satisf, ~set_label(., label = 'La actualización de los recursos (bases de datos, e-books, revistas electrónicas, libros y revistas impresas, guías temáticas, repositorios, etc.) con información vigente para mi especialidad')), 
 across(aprec_prog, ~set_label(., label = '¿Cuál es su apreciación general del programa cursado?')), 
 across(biblio_atencion, ~set_label(., label = 'En general, considera que las bibliotecas y/o centro de información y referencia atendieron a sus necesidades como estudiante')), 
 across(biblio_investiga_ext, ~set_label(., label = '¿Las bibliotecas y/o centros de información brindan acceso a investigaciones actualizadas (recientes)…(no incluir tesis de estudiantes pregrado y posgrado)… - ...producidas por investigadores externos?')), 
 across(biblio_investiga_pucp, ~set_label(., label = '¿Las bibliotecas y/o centros de información brindan acceso a investigaciones actualizadas (recientes)…(no incluir tesis de estudiantes pregrado y posgrado)… - ...producidas por investigadores de la PUCP?')), 
 across(bibliopucp_satisf, ~set_label(., label = 'El acceso a los recursos (catálogo en línea, bases de datos, e-books, revistas electrónicas, libros y revistas impresas, guías temáticas, repositorios, tutoriales, podcast, etc.) de las bibliotecas PUCP')), 
 across(charla_empleo_conoce, ~set_label(., label = 'Comunicaciones: información necesaria para acceder a las plataformas de empleo, eventos y cursos online vía correo electrónico. - ¿Lo conoce?')), 
 across(charla_empleo_util, ~set_label(., label = 'Comunicaciones: información necesaria para acceder a las plataformas de empleo, eventos y cursos online vía correo electrónico. - ¿Le fue útil?')), 
 across(charla_empleo_utilizado, ~set_label(., label = 'Comunicaciones: información necesaria para acceder a las plataformas de empleo, eventos y cursos online vía correo electrónico. - ¿Lo ha utilizado?')), 
 across(collector_id, ~set_label(., label = 'collector_id')), 
 across(collector_nm, ~set_label(., label = 'CollectorNm')), 
 across(comunica_inst_satisf, ~set_label(., label = 'Nivel de satisfacción respecto a la comunicación institucional PUCP')), 
 across(cursos_accesible, ~set_label(., label = '...los planes de estudios y cursos… - ¿Es accesible?')), 
 across(cursos_util, ~set_label(., label = '...los planes de estudios y cursos… - ¿Es útil?')), 
 across(custom_1, ~set_label(., label = 'custom_1')), 
 across(date_created, ~set_label(., label = 'date_created')), 
 across(date_modified, ~set_label(., label = 'date_modified')), 
 across(developme_conoce, ~set_label(., label = 'Acceso a la herramienta DevelopMe™ - ¿Lo conoce?')), 
 across(developme_util, ~set_label(., label = 'Acceso a la herramienta DevelopMe™ - ¿Le fue útil?')), 
 across(developme_utilizado, ~set_label(., label = 'Acceso a la herramienta DevelopMe™ - ¿Lo ha utilizado?')), 
 across(disponible_datos, ~set_label(., label = 'Disponibilidad de bases de datos relevantes para mi programa de estudios')), 
 across(disponible_libros, ~set_label(., label = 'Disponibilidad de libros relevantes para mi programa de estudios')), 
 across(email_address, ~set_label(., label = 'email_address')), 
 across(empleabilidad_conoce, ~set_label(., label = 'Empleabilidad - ¿Lo conoce?')), 
 across(empleabilidad_util, ~set_label(., label = 'Empleabilidad - ¿Le fue útil?')), 
 across(empleabilidad_utilizado, ~set_label(., label = 'Empleabilidad - ¿Lo ha utilizado?')), 
 across(first_name, ~set_label(., label = 'first_name')), 
 across(gestion_padmin_satisf, ~set_label(., label = 'La gestión de los procesos académico-administrativos (matrícula, registro de notas, emisión de constancias y diplomas, información personal, entre otros)')), 
 across(grado_accesible, ~set_label(., label = '...la obtención del grado y/o título profesional… - ¿Es accesible?')), 
 across(grado_util, ~set_label(., label = '...la obtención del grado y/o título profesional… - ¿Es útil?')), 
 across(id, ~set_label(., label = 'id')), 
 across(incluyo_investiga, ~set_label(., label = '¿Considera que el plan de estudios incluyó actividades orientadas a la investigación?')), 
 across(incluyo_rsu, ~set_label(., label = '¿Considera que el plan de estudios incluyó actividades orientadas a la responsabilidad social universitaria?')), 
 across(incremento_ingresos, ~set_label(., label = 'Incrementar mis ingresos')), 
 across(ingreso_mensual, ~set_label(., label = '¿Cuál es su ingreso mensual bruto?')), 
 across(ingreso_year, ~set_label(., label = 'Año que ingresó al programa')), 
 across(ingreso_year_otro, ~set_label(., label = 'Año que ingresó al programa - Otro (especifique)')), 
 across(internacional_satisf, ~set_label(., label = 'En general, ¿qué tan satisfecho se encuentra con las oportunidades de internacionalización ofrecidas?')), 
 across(ip_address, ~set_label(., label = 'ip_address')), 
 across(last_name, ~set_label(., label = 'last_name')), 
 across(mision_univ, ~set_label(., label = '...la misión de la universidad?')), 
 across(nuevas_funciones, ~set_label(., label = 'Desempeñar nuevas funciones y responsabilidades')), 
 across(nuevos_conoc, ~set_label(., label = 'Adquirir nuevos conocimientos y competencias')), 
 across(obtencion_grado, ~set_label(., label = 'Obtuvo el grado:')), 
 across(oport_internacional_satisf, ~set_label(., label = 'Las oportunidades de internacionalización que se ofrecen (intercambios, pasantías, estancias, programas de doble titulación, cursos a cargo de profesores internacionales)')), 
 across(optimiza_cv_conoce, ~set_label(., label = 'Plan de carrera para estudiantes y graduados: para optimización de CV y perfil profesional con especialistas en reclutamiento de talento - ¿Lo conoce?')), 
 across(optimiza_cv_util, ~set_label(., label = 'Plan de carrera para estudiantes y graduados: para optimización de CV y perfil profesional con especialistas en reclutamiento de talento - ¿Le fue útil?')), 
 across(optimiza_cv_utilizado, ~set_label(., label = 'Plan de carrera para estudiantes y graduados: para optimización de CV y perfil profesional con especialistas en reclutamiento de talento - ¿Lo ha utilizado?')), 
 across(org_trabaja, ~set_label(., label = '¿Cuál es el tipo de organización en la que trabaja?')), 
 across(org_trabaja_otro, ~set_label(., label = '¿Cuál es el tipo de organización en la que trabaja? - Otros (especifique)')), 
 across(origen_egresado, ~set_label(., label = 'Es egresado de:')), 
 across(perfil_accesible, ~set_label(., label = '...las especialidades o programas que ofrece y los perfiles de egreso… - ¿Es accesible?')), 
 across(perfil_util, ~set_label(., label = '...las especialidades o programas que ofrece y los perfiles de egreso… - ¿Es útil?')), 
 across(princ_eticos_conoce, ~set_label(., label = 'Sobre los principios éticos en la investigación, ¿Conoce los principios éticos que guían la investigación en la PUCP?')), 
 across(prof_investiga_ext, ~set_label(., label = '¿Los profesores, en mis cursos, promueven que consulte investigaciones recientes… - ...producidas por investigadores externos?')), 
 across(prof_investiga_pucp, ~set_label(., label = '¿Los profesores, en mis cursos, promueven que consulte investigaciones recientes… - ...producidas por investigadores de la PUCP?')), 
 across(promo_eventos_ext, ~set_label(., label = '¿La PUCP promueve eventos académicos (conversatorios, seminarios, coloquios, talleres, etc.) donde se presentan investigaciones recientes o de mi especialidad… - ...producidas por investigadores externos?')), 
 across(promo_eventos_pucp, ~set_label(., label = '¿La universidad promueve eventos académicos (conversatorios, seminarios, coloquios, talleres, etc.) donde se presentan investigaciones recientes o de mi especialidad… - ...producidas por investigadores de la universidad?')), 
 across(publico, ~set_label(., label = 'Público objetivo')), 
 across(req_acad_internacional_satisf, ~set_label(., label = 'Los requisitos académicos para acceder a las oportunidades de internacionalización')), 
 across(respondent_id, ~set_label(., label = 'respondent_id')), 
 across(servicios_prest_satisf, ~set_label(., label = 'Los servicios prestados por las bibliotecas o centros de información(asesorías, atención a personas con discapacidad visual, digitalización, préstamo a pedido, provisión de documentos, publicaciones para la docencia)')), 
 across(trabaja_actual, ~set_label(., label = 'Actualmente, ¿está usted trabajando? (considere por trabajo cualquier actividad remunerada de por lo menos medio tiempo de dedicación)')), 
 across(trabajo_relacionado, ~set_label(., label = 'Dicho trabajo, ¿se encuentra relacionado con la formación recibida en el programa?')), 
 across(valores_univ, ~set_label(., label = '...los valores institucionales de la universidad?')), 
 across(vision_univ, ~set_label(., label = '...la visión  de la universidad?')),    
  )
```

## Personal administrativo

Se aplica el renombramiento en la base de datos del personal administrativo, la cual contiene 1107 observaciones y 93 variables.

```{r}
#| label: limpieza profunda admin1

admin3<-
  admin2 %>% 
 rename_with( ~ str_replace(.x, pattern = 'q0001', replacement = 'aclaracion'), matches( '\\b(q0001)\\b')) %>% 
 rename_with( ~ str_replace(.x, pattern = 'q0012_0002', replacement = 'apoyo_capu'), matches( '\\b(q0012_0002)\\b')) %>% 
 rename_with( ~ str_replace(.x, pattern = 'q0012_0001', replacement = 'apoyo_psico_admin'), matches( '\\b(q0012_0001)\\b')) %>% 
 rename_with( ~ str_replace(.x, pattern = 'q0006_0001', replacement = 'campus_virtual_satisf'), matches( '\\b(q0006_0001)\\b')) %>% 
 rename_with( ~ str_replace(.x, pattern = 'q0005_0001_0002', replacement = 'centuria_accesible'), matches( '\\b(q0005_0001_0002)\\b')) %>% 
 rename_with( ~ str_replace(.x, pattern = 'q0005_0001_0003', replacement = 'centuria_util'), matches( '\\b(q0005_0001_0003)\\b')) %>% 
 rename_with( ~ str_replace(.x, pattern = 'q0005_0001_0001', replacement = 'centuria_utilizado'), matches( '\\b(q0005_0001_0001)\\b')) %>% 
 rename_with( ~ str_replace(.x, pattern = 'q0012_0004', replacement = 'charlas_bienestar'), matches( '\\b(q0012_0004)\\b')) %>% 
 rename_with( ~ str_replace(.x, pattern = 'q0005_0006_0002', replacement = 'cisam_accesible'), matches( '\\b(q0005_0006_0002)\\b')) %>% 
 rename_with( ~ str_replace(.x, pattern = 'q0005_0006_0003', replacement = 'cisam_util'), matches( '\\b(q0005_0006_0003)\\b')) %>% 
 rename_with( ~ str_replace(.x, pattern = 'q0005_0006_0001', replacement = 'cisam_utilizado'), matches( '\\b(q0005_0006_0001)\\b')) %>% 
 rename_with( ~ str_replace(.x, pattern = 'collector_id', replacement = 'collector_id'), matches( '\\b(collector_id)\\b')) %>% 
 rename_with( ~ str_replace(.x, pattern = 'collector_nm', replacement = 'collector_nm'), matches( '\\b(collector_nm)\\b')) %>% 
 rename_with( ~ str_replace(.x, pattern = 'q0004_0001', replacement = 'comunica_inst_satisf'), matches( '\\b(q0004_0001)\\b')) %>% 
 rename_with( ~ str_replace(.x, pattern = 'q0008', replacement = 'conectividad_accede'), matches( '\\b(q0008)\\b')) %>% 
 rename_with( ~ str_replace(.x, pattern = 'q0009_0001', replacement = 'conectividad_satisf'), matches( '\\b(q0009_0001)\\b')) %>% 
 rename_with( ~ str_replace(.x, pattern = 'custom_1', replacement = 'custom_1'), matches( '\\b(custom_1)\\b')) %>% 
 rename_with( ~ str_replace(.x, pattern = 'q0005_0005_0002', replacement = 'cvpucp_accesible'), matches( '\\b(q0005_0005_0002)\\b')) %>% 
 rename_with( ~ str_replace(.x, pattern = 'q0005_0005_0003', replacement = 'cvpucp_util'), matches( '\\b(q0005_0005_0003)\\b')) %>% 
 rename_with( ~ str_replace(.x, pattern = 'q0005_0005_0001', replacement = 'cvpucp_utilizado'), matches( '\\b(q0005_0005_0001)\\b')) %>% 
 rename_with( ~ str_replace(.x, pattern = 'date_created', replacement = 'date_created'), matches( '\\b(date_created)\\b')) %>% 
 rename_with( ~ str_replace(.x, pattern = 'date_modified', replacement = 'date_modified'), matches( '\\b(date_modified)\\b')) %>% 
 rename_with( ~ str_replace(.x, pattern = 'q0007_0001_0001', replacement = 'deporte_conoce'), matches( '\\b(q0007_0001_0001)\\b')) %>% 
 rename_with( ~ str_replace(.x, pattern = 'q0007_0001_0003', replacement = 'deporte_util'), matches( '\\b(q0007_0001_0003)\\b')) %>% 
 rename_with( ~ str_replace(.x, pattern = 'q0007_0001_0002', replacement = 'deporte_utilizado'), matches( '\\b(q0007_0001_0002)\\b')) %>% 
 rename_with( ~ str_replace(.x, pattern = 'q0013_0002', replacement = 'dificil_boca_seca'), matches( '\\b(q0013_0002)\\b')) %>% 
 rename_with( ~ str_replace(.x, pattern = 'q0013_0014', replacement = 'dificil_continuar'), matches( '\\b(q0013_0014)\\b')) %>% 
 rename_with( ~ str_replace(.x, pattern = 'q0013_0019', replacement = 'dificil_corazon'), matches( '\\b(q0013_0019)\\b')) %>% 
 rename_with( ~ str_replace(.x, pattern = 'q0013_0001', replacement = 'dificil_costo_relajo'), matches( '\\b(q0013_0001)\\b')) %>% 
 rename_with( ~ str_replace(.x, pattern = 'q0013_0013', replacement = 'dificil_deprimido'), matches( '\\b(q0013_0013)\\b')) %>% 
 rename_with( ~ str_replace(.x, pattern = 'q0013_0018', replacement = 'dificil_enfado'), matches( '\\b(q0013_0018)\\b')) %>% 
 rename_with( ~ str_replace(.x, pattern = 'q0013_0016', replacement = 'dificil_entusiasmo'), matches( '\\b(q0013_0016)\\b')) %>% 
 rename_with( ~ str_replace(.x, pattern = 'q0013_0006', replacement = 'dificil_exagera'), matches( '\\b(q0013_0006)\\b')) %>% 
 rename_with( ~ str_replace(.x, pattern = 'q0013_0010', replacement = 'dificil_ilusion'), matches( '\\b(q0013_0010)\\b')) %>% 
 rename_with( ~ str_replace(.x, pattern = 'q0013_0005', replacement = 'dificil_iniciativa'), matches( '\\b(q0013_0005)\\b')) %>% 
 rename_with( ~ str_replace(.x, pattern = 'q0013_0011', replacement = 'dificil_inquieto'), matches( '\\b(q0013_0011)\\b')) %>% 
 rename_with( ~ str_replace(.x, pattern = 'q0013_0020', replacement = 'dificil_miedo'), matches( '\\b(q0013_0020)\\b')) %>% 
 rename_with( ~ str_replace(.x, pattern = 'q0013_0008', replacement = 'dificil_nervios'), matches( '\\b(q0013_0008)\\b')) %>% 
 rename_with( ~ str_replace(.x, pattern = 'q0013_0015', replacement = 'dificil_panico'), matches( '\\b(q0013_0015)\\b')) %>% 
 rename_with( ~ str_replace(.x, pattern = 'q0013_0003', replacement = 'dificil_positivo'), matches( '\\b(q0013_0003)\\b')) %>% 
 rename_with( ~ str_replace(.x, pattern = 'q0013_0012', replacement = 'dificil_relajarse'), matches( '\\b(q0013_0012)\\b')) %>% 
 rename_with( ~ str_replace(.x, pattern = 'q0013_0004', replacement = 'dificil_respirar'), matches( '\\b(q0013_0004)\\b')) %>% 
 rename_with( ~ str_replace(.x, pattern = 'q0013_0009', replacement = 'dificil_ridiculo'), matches( '\\b(q0013_0009)\\b')) %>% 
 rename_with( ~ str_replace(.x, pattern = 'q0013_0021', replacement = 'dificil_sentido'), matches( '\\b(q0013_0021)\\b')) %>% 
 rename_with( ~ str_replace(.x, pattern = 'q0013_0007', replacement = 'dificil_tiemblo'), matches( '\\b(q0013_0007)\\b')) %>% 
 rename_with( ~ str_replace(.x, pattern = 'q0013_0017', replacement = 'dificil_valor_person'), matches( '\\b(q0013_0017)\\b')) %>% 
 rename_with( ~ str_replace(.x, pattern = 'email_address', replacement = 'email_address'), matches( '\\b(email_address)\\b')) %>% 
 rename_with( ~ str_replace(.x, pattern = 'q0011_0001', replacement = 'equipamiento_satisf'), matches( '\\b(q0011_0001)\\b')) %>% 
 rename_with( ~ str_replace(.x, pattern = 'q0010', replacement = 'equipoinf_accede'), matches( '\\b(q0010)\\b')) %>% 
 rename_with( ~ str_replace(.x, pattern = 'q0012_0005', replacement = 'espacios_bienestar'), matches( '\\b(q0012_0005)\\b')) %>% 
 rename_with( ~ str_replace(.x, pattern = 'q0015_0008', replacement = 'estres_conectividad'), matches( '\\b(q0015_0008)\\b')) %>% 
 rename_with( ~ str_replace(.x, pattern = 'q0015_0009', replacement = 'estres_docentes'), matches( '\\b(q0015_0009)\\b')) %>% 
 rename_with( ~ str_replace(.x, pattern = 'q0015_0003', replacement = 'estres_elab_informe'), matches( '\\b(q0015_0003)\\b')) %>% 
 rename_with( ~ str_replace(.x, pattern = 'q0014_0001', replacement = 'estres_escala'), matches( '\\b(q0014_0001)\\b')) %>% 
 rename_with( ~ str_replace(.x, pattern = 'q0015_0005', replacement = 'estres_falta_coord'), matches( '\\b(q0015_0005)\\b')) %>% 
 rename_with( ~ str_replace(.x, pattern = 'q0015_0004', replacement = 'estres_falta_plani'), matches( '\\b(q0015_0004)\\b')) %>% 
 rename_with( ~ str_replace(.x, pattern = 'q0015_0007', replacement = 'estres_gestion_tiempo'), matches( '\\b(q0015_0007)\\b')) %>% 
 rename_with( ~ str_replace(.x, pattern = 'q0015_0006', replacement = 'estres_labores_casa'), matches( '\\b(q0015_0006)\\b')) %>% 
 rename_with( ~ str_replace(.x, pattern = 'q0015_0010', replacement = 'estres_ninguno'), matches( '\\b(q0015_0010)\\b')) %>% 
 rename_with( ~ str_replace(.x, pattern = 'q0015_0011', replacement = 'estres_otro'), matches( '\\b(q0015_0011)\\b')) %>% 
 rename_with( ~ str_replace(.x, pattern = 'q0015_other', replacement = 'estres_otro_especificar'), matches( '\\b(q0015_other)\\b')) %>% 
 rename_with( ~ str_replace(.x, pattern = 'q0015_0002', replacement = 'estres_poca_auton'), matches( '\\b(q0015_0002)\\b')) %>% 
 rename_with( ~ str_replace(.x, pattern = 'q0015_0001', replacement = 'estres_trab_rutina'), matches( '\\b(q0015_0001)\\b')) %>% 
 rename_with( ~ str_replace(.x, pattern = 'q0006_0002', replacement = 'exa_satisf'), matches( '\\b(q0006_0002)\\b')) %>% 
 rename_with( ~ str_replace(.x, pattern = 'q0012_0007', replacement = 'falta_salud_mental'), matches( '\\b(q0012_0007)\\b')) %>% 
 rename_with( ~ str_replace(.x, pattern = 'first_name', replacement = 'first_name'), matches( '\\b(first_name)\\b')) %>% 
 rename_with( ~ str_replace(.x, pattern = 'q0016', replacement = 'id'), matches( '\\b(q0016)\\b')) %>% 
 rename_with( ~ str_replace(.x, pattern = 'ip_address', replacement = 'ip_address'), matches( '\\b(ip_address)\\b')) %>% 
 rename_with( ~ str_replace(.x, pattern = 'last_name', replacement = 'last_name'), matches( '\\b(last_name)\\b')) %>% 
 rename_with( ~ str_replace(.x, pattern = 'q0012_0003', replacement = 'medicina_admin'), matches( '\\b(q0012_0003)\\b')) %>% 
 rename_with( ~ str_replace(.x, pattern = 'q0002_0001', replacement = 'mision_univ'), matches( '\\b(q0002_0001)\\b')) %>% 
 rename_with( ~ str_replace(.x, pattern = 'q0003_0002_0001', replacement = 'normas_accesible'), matches( '\\b(q0003_0002_0001)\\b')) %>% 
 rename_with( ~ str_replace(.x, pattern = 'q0003_0002_0002', replacement = 'normas_util'), matches( '\\b(q0003_0002_0002)\\b')) %>% 
 rename_with( ~ str_replace(.x, pattern = 'q0003_0001_0001', replacement = 'objetivos_accesible'), matches( '\\b(q0003_0001_0001)\\b')) %>% 
 rename_with( ~ str_replace(.x, pattern = 'q0003_0001_0002', replacement = 'objetivos_util'), matches( '\\b(q0003_0001_0002)\\b')) %>% 
 rename_with( ~ str_replace(.x, pattern = 'publico', replacement = 'publico'), matches( '\\b(publico)\\b')) %>% 
 rename_with( ~ str_replace(.x, pattern = 'respondent_id', replacement = 'respondent_id'), matches( '\\b(respondent_id)\\b')) %>% 
 rename_with( ~ str_replace(.x, pattern = 'q0005_0002_0002', replacement = 'sag_accesible'), matches( '\\b(q0005_0002_0002)\\b')) %>% 
 rename_with( ~ str_replace(.x, pattern = 'q0005_0002_0003', replacement = 'sag_util'), matches( '\\b(q0005_0002_0003)\\b')) %>% 
 rename_with( ~ str_replace(.x, pattern = 'q0005_0002_0001', replacement = 'sag_utilizado'), matches( '\\b(q0005_0002_0001)\\b')) %>% 
 rename_with( ~ str_replace(.x, pattern = 'q0007_0002_0001', replacement = 'salud_conoce'), matches( '\\b(q0007_0002_0001)\\b')) %>% 
 rename_with( ~ str_replace(.x, pattern = 'q0007_0002_0003', replacement = 'salud_util'), matches( '\\b(q0007_0002_0003)\\b')) %>% 
 rename_with( ~ str_replace(.x, pattern = 'q0007_0002_0002', replacement = 'salud_utilizado'), matches( '\\b(q0007_0002_0002)\\b')) %>% 
 rename_with( ~ str_replace(.x, pattern = 'q0005_0004_0002', replacement = 'sicop_accesible'), matches( '\\b(q0005_0004_0002)\\b')) %>% 
 rename_with( ~ str_replace(.x, pattern = 'q0005_0004_0003', replacement = 'sicop_util'), matches( '\\b(q0005_0004_0003)\\b')) %>% 
 rename_with( ~ str_replace(.x, pattern = 'q0005_0004_0001', replacement = 'sicop_utilizado'), matches( '\\b(q0005_0004_0001)\\b')) %>% 
 rename_with( ~ str_replace(.x, pattern = 'q0005_0003_0002', replacement = 'sipucp_accesible'), matches( '\\b(q0005_0003_0002)\\b')) %>% 
 rename_with( ~ str_replace(.x, pattern = 'q0005_0003_0003', replacement = 'sipucp_util'), matches( '\\b(q0005_0003_0003)\\b')) %>% 
 rename_with( ~ str_replace(.x, pattern = 'q0005_0003_0001', replacement = 'sipucp_utilizado'), matches( '\\b(q0005_0003_0001)\\b')) %>% 
 rename_with( ~ str_replace(.x, pattern = 'q0012_0006', replacement = 'utiliza_salud_mental'), matches( '\\b(q0012_0006)\\b')) %>% 
 rename_with( ~ str_replace(.x, pattern = 'q0002_0003', replacement = 'valores_univ'), matches( '\\b(q0002_0003)\\b')) %>% 
 rename_with( ~ str_replace(.x, pattern = 'q0002_0002', replacement = 'vision_univ'), matches( '\\b(q0002_0002)\\b')) %>% 
 rename_with( ~ str_replace(.x, pattern = 'q0006_0003', replacement = 'zoom_satisf'), matches( '\\b(q0006_0003)\\b')) %>% 
  mutate(
 across(collector_nm, ~set_label(., label = 'CollectorNm')), 
 across(custom_1, ~set_label(., label = 'custom_1')), 
 across(aclaracion, ~set_label(., label = 'Hecha esta aclaración, ¿desea continuar con la encuesta?')), 
 across(mision_univ, ~set_label(., label = '...la misión de la universidad?')), 
 across(vision_univ, ~set_label(., label = '...la visión  de la universidad?')), 
 across(valores_univ, ~set_label(., label = '...los valores institucionales de la universidad?')), 
 across(objetivos_accesible, ~set_label(., label = '¿Consideras que la información que brinda la universidad sobre los objetivos es… - … accesible?')), 
 across(objetivos_util, ~set_label(., label = '¿Consideras que la información que brinda la universidad sobre los objetivos es… - … útil?')), 
 across(normas_accesible, ~set_label(., label = '¿Consideras que la información que brinda la universidad sobre las normas y los reglamentos institucionales es… - … accesible?')), 
 across(normas_util, ~set_label(., label = '¿Consideras que la información que brinda la universidad sobre las normas y los reglamentos institucionales es… - … útil?')), 
 across(comunica_inst_satisf, ~set_label(., label = 'Nivel de satisfacción respecto a la comunicación institucional PUCP')), 
 across(respondent_id, ~set_label(., label = 'respondent_id')), 
 across(centuria_utilizado, ~set_label(., label = 'CENTURIA - ¿Lo ha utilizado?')), 
 across(centuria_accesible, ~set_label(., label = 'CENTURIA - ¿Es accesible?')), 
 across(centuria_util, ~set_label(., label = 'CENTURIA - ¿Es útil?')), 
 across(sag_utilizado, ~set_label(., label = 'SAG - ¿Lo ha utilizado?')), 
 across(sag_accesible, ~set_label(., label = 'SAG - ¿Es accesible?')), 
 across(sag_util, ~set_label(., label = 'SAG - ¿Es útil?')), 
 across(sipucp_utilizado, ~set_label(., label = 'SIPUCP - ¿Lo ha utilizado?')), 
 across(sipucp_accesible, ~set_label(., label = 'SIPUCP - ¿Es accesible?')), 
 across(sipucp_util, ~set_label(., label = 'SIPUCP - ¿Es útil?')), 
 across(sicop_utilizado, ~set_label(., label = 'SICOP - ¿Lo ha utilizado?')), 
 across(collector_id, ~set_label(., label = 'collector_id')), 
 across(sicop_accesible, ~set_label(., label = 'SICOP - ¿Es accesible?')), 
 across(sicop_util, ~set_label(., label = 'SICOP - ¿Es útil?')), 
 across(cvpucp_utilizado, ~set_label(., label = 'CVPUCP - ¿Lo ha utilizado?')), 
 across(cvpucp_accesible, ~set_label(., label = 'CVPUCP - ¿Es accesible?')), 
 across(cvpucp_util, ~set_label(., label = 'CVPUCP - ¿Es útil?')), 
 across(cisam_utilizado, ~set_label(., label = 'CISAM - ¿Lo ha utilizado?')), 
 across(cisam_accesible, ~set_label(., label = 'CISAM - ¿Es accesible?')), 
 across(cisam_util, ~set_label(., label = 'CISAM - ¿Es útil?')), 
 across(campus_virtual_satisf, ~set_label(., label = 'Nivel de satisfacción respecto al campus virtual')), 
 across(exa_satisf, ~set_label(., label = 'Nivel de satisfacción respecto a la Plataforma EXA')), 
 across(date_created, ~set_label(., label = 'date_created')), 
 across(zoom_satisf, ~set_label(., label = 'Nivel de satisfacción respecto a la Plataforma de videoconferencias ZOOM')), 
 across(deporte_conoce, ~set_label(., label = 'Servicio de actividad física y deportes - ¿Lo conoce?')), 
 across(deporte_utilizado, ~set_label(., label = 'Servicio de actividad física y deportes - ¿Lo ha utilizado?')), 
 across(deporte_util, ~set_label(., label = 'Servicio de actividad física y deporte - ¿Le fue útil?')), 
 across(salud_conoce, ~set_label(., label = 'Servicio de Salud - ¿Lo conoce?')), 
 across(salud_utilizado, ~set_label(., label = 'Servicio de Salud - ¿Lo ha utilizado?')), 
 across(salud_util, ~set_label(., label = 'Servicio de Salud - ¿Le fue útil?')), 
 across(conectividad_accede, ~set_label(., label = 'Sobre los recursos de apoyo a la formación brindados por la PUCP durante la pandemia:¿Accedió a conexión a internet del Fondo de Conectividad PUCP?')), 
 across(conectividad_satisf, ~set_label(., label = 'En una escala del 1 al 5, donde 1 es «muy insatisfecho» y 5 «muy satisfecho», indique cuál es su nivel de satisfacción con la conexión a internet del fondo de conectividad PUCP:')), 
 across(equipoinf_accede, ~set_label(., label = '¿Accedió a equipos informáticos de la PUCP?')), 
 across(date_modified, ~set_label(., label = 'date_modified')), 
 across(equipamiento_satisf, ~set_label(., label = 'En una escala del 1 al 5, donde 1 es «muy insatisfecho» y 5 «muy satisfecho», indique cuál es su nivel de satisfacción con los equipos informáticos de la PUCP:')), 
 across(apoyo_psico_admin, ~set_label(., label = 'Servicio de Apoyo Psicológico para administrativos')), 
 across(apoyo_capu, ~set_label(., label = 'Apoyo espiritual del CAPU (Centro de Asesoría Pastoral Universitaria)')), 
 across(medicina_admin, ~set_label(., label = 'Servicio de atención médica de la universidad')), 
 across(charlas_bienestar, ~set_label(., label = 'Charlas, webinars, talleres ofrecidos por la universidad sobre bienestar')), 
 across(espacios_bienestar, ~set_label(., label = 'Espacios para la promoción del bienestar organizados por mi unidad')), 
 across(utiliza_salud_mental, ~set_label(., label = '¿Usted usa las facilidades para la atención en salud mental en la universidad?')), 
 across(falta_salud_mental, ~set_label(., label = '¿Usted considera que se requiere facilidades para la atención en salud mental en la universidad?')), 
 across(dificil_costo_relajo, ~set_label(., label = 'Me costó mucho relajarme.')), 
 across(dificil_boca_seca, ~set_label(., label = 'Me di cuenta de que tenía la boca seca.')), 
 across(ip_address, ~set_label(., label = 'ip_address')), 
 across(dificil_positivo, ~set_label(., label = 'No podía sentir ningún sentimiento positivo.')), 
 across(dificil_respirar, ~set_label(., label = 'Se me hizo difícil respirar.')), 
 across(dificil_iniciativa, ~set_label(., label = 'Se me hizo difícil tomar la iniciativa para hacer cosas.')), 
 across(dificil_exagera, ~set_label(., label = 'Reaccioné exageradamente en ciertas situaciones.')), 
 across(dificil_tiemblo, ~set_label(., label = 'Sentí que mis manos temblaban.')), 
 across(dificil_nervios, ~set_label(., label = 'Sentí que tenía muchos nervios.')), 
 across(dificil_ridiculo, ~set_label(., label = 'Estaba preocupado por situaciones en las cuales podía tener pánico o en las que podría hacer el ridículo.')), 
 across(dificil_ilusion, ~set_label(., label = 'He sentido que no había nada que me ilusionara.')), 
 across(dificil_inquieto, ~set_label(., label = 'Me he sentido inquieto.')), 
 across(dificil_relajarse, ~set_label(., label = 'Se me hizo difícil relajarme.')), 
 across(email_address, ~set_label(., label = 'email_address')), 
 across(dificil_deprimido, ~set_label(., label = 'Me sentí triste y deprimido.')), 
 across(dificil_continuar, ~set_label(., label = 'No toleré nada que no me permitiera continuar con lo que estaba haciendo.')), 
 across(dificil_panico, ~set_label(., label = 'Sentí que estaba al punto de pánico.')), 
 across(dificil_entusiasmo, ~set_label(., label = 'No me pude entusiasmar por nada.')), 
 across(dificil_valor_person, ~set_label(., label = 'Sentí que valía muy poco como persona.')), 
 across(dificil_enfado, ~set_label(., label = 'He tendido a sentirme enfadado con facilidad.')), 
 across(dificil_corazon, ~set_label(., label = 'Sentí los latidos de mi corazón a pesar de no haber hecho ningún esfuerzo físico.')), 
 across(dificil_miedo, ~set_label(., label = 'Tuve miedo sin razón.')), 
 across(dificil_sentido, ~set_label(., label = 'Sentí que la vida no tenía ningún sentido.')), 
 across(estres_escala, ~set_label(., label = 'En una escala del 1 al 10, en el que 1 es nada estresado y 10 es muy estresado, ¿Qué tan estresado te has sentido en los últimos 3 meses?')), 
 across(first_name, ~set_label(., label = 'first_name')), 
 across(estres_trab_rutina, ~set_label(., label = 'A continuación, se presenta una lista de posibles fuentes de estrés en el trabajo. Marque aquellas que considera que actualmente le cause mayor estrés (Puede marcar hasta tres opciones). - Trabajo rutinario')), 
 across(estres_poca_auton, ~set_label(., label = 'A continuación, se presenta una lista de posibles fuentes de estrés en el trabajo. Marque aquellas que considera que actualmente le cause mayor estrés (Puede marcar hasta tres opciones). - Poca autonomía')), 
 across(estres_elab_informe, ~set_label(., label = 'A continuación, se presenta una lista de posibles fuentes de estrés en el trabajo. Marque aquellas que considera que actualmente le cause mayor estrés (Puede marcar hasta tres opciones). - Elaboración de informes')), 
 across(estres_falta_plani, ~set_label(., label = 'A continuación, se presenta una lista de posibles fuentes de estrés en el trabajo. Marque aquellas que considera que actualmente le cause mayor estrés (Puede marcar hasta tres opciones). - Falta de planificación')), 
 across(estres_falta_coord, ~set_label(., label = 'A continuación, se presenta una lista de posibles fuentes de estrés en el trabajo. Marque aquellas que considera que actualmente le cause mayor estrés (Puede marcar hasta tres opciones). - Falta de coordinación con otras unidades')), 
 across(estres_labores_casa, ~set_label(., label = 'A continuación, se presenta una lista de posibles fuentes de estrés en el trabajo. Marque aquellas que considera que actualmente le cause mayor estrés (Puede marcar hasta tres opciones). - Realizar las tareas laborales desde casa')), 
 across(estres_gestion_tiempo, ~set_label(., label = 'A continuación, se presenta una lista de posibles fuentes de estrés en el trabajo. Marque aquellas que considera que actualmente le cause mayor estrés (Puede marcar hasta tres opciones). - Administrar mi tiempo de trabajo')), 
 across(estres_conectividad, ~set_label(., label = 'A continuación, se presenta una lista de posibles fuentes de estrés en el trabajo. Marque aquellas que considera que actualmente le cause mayor estrés (Puede marcar hasta tres opciones). - Problemas de conectividad')), 
 across(estres_docentes, ~set_label(., label = 'A continuación, se presenta una lista de posibles fuentes de estrés en el trabajo. Marque aquellas que considera que actualmente le cause mayor estrés (Puede marcar hasta tres opciones). - Docentes con malas actitudes (prepotencia)')), 
 across(estres_ninguno, ~set_label(., label = 'A continuación, se presenta una lista de posibles fuentes de estrés en el trabajo. Marque aquellas que considera que actualmente le cause mayor estrés (Puede marcar hasta tres opciones). - No me siento estresado')), 
 across(last_name, ~set_label(., label = 'last_name')), 
 across(estres_otro, ~set_label(., label = 'A continuación, se presenta una lista de posibles fuentes de estrés en el trabajo. Marque aquellas que considera que actualmente le cause mayor estrés (Puede marcar hasta tres opciones). - Otros (especifique)')), 
 across(estres_otro_especificar, ~set_label(., label = 'Other (please specify)')), 
 across(id, ~set_label(., label = 'id')), 
 across(publico, ~set_label(., label = 'Público objetivo')), 
  )

```

# Unión de bases de datos

Se realiza la unión de las bases de datos de todos los públicos objetivos en una sola base. Las variables únicas de cada actor son preservadas en la base final y completada para los demás actores con valores perdidos. Asimismo, se elabora un diccionario de códigos final con el nombre y etiqueta de las variables, y el nombre y etiqueta de los valores. Por último, saltan a la vista un total de 29 alertas por parte de la función empleada para unir las bases de datos. Esto significa que las etiquetas de los valores no son exactamente los mismos en 29 variables comunes. Luego de revisar cada una de estas variables, concluyo que no es un problema para la base final dado que las etiquetas varían por un espacio en algunos casos (por ejemplo: `No sabe /No aplica = 3` y `No sabe / No aplica = 3`). En estos casos, la función elige una de las dos etiquetas para el valor que representa.

```{r}
#| label: diccionario final

acredita_base<-
  sjmisc::add_rows(alum_pre3, alum_pos3, alum_centrum3, 
                    doc3, doc_centrum3, 
                    egre_pos3, egre_centrum3, 
                    admin3
                    ) %>% 
  relocate(publico, .before=everything())

acredita_base %>% 
  write_sav(here("data/bases_finales/acredita_base.sav"))

dic_acredita_base<-
  acredita_base %>%
  labelled::look_for() %>% 
  as.data.frame() %>% 
  select(-levels) %>% 
  mutate(across(everything(), ~as.character(.)))

dic_acredita_base %>% 
  export(here("data/bases_finales/diccionario_acredita_base.xlsx"),
         asTable=TRUE,
         overwrite=TRUE)
```

La base de datos final contiene 7154 observaciones y 218 variables, por lo que se concluye que todas las observaciones se encuentran presentes:

`4458+366+250+698+36+132+107+1107=7154`
